# -*- coding: iso-8859-13 -*-
#
# Lietuviðka afiksø lentelë ispell programai
# Lithuanian affix table for ispell(1)
#
# Copyright (C) 2000-2003 Albertas Agejevas
# Copyright (C) 2009-2016 Laimonas Vëbra
#
# Taisyklës ið V. Ambrazas ir kiti
# ¥Dabartinës lietuviø kalbos gramatika´, 1994, 2006´
#
# Apie failo formatà skaitykite: ispell(5)
#
# Naudojamø afiksø þymø suvestinë:
#
#            a b c d e f g h i j k l m n o p q r s t u v w x y z
# naudojama: + + + + + + + + + + + + + + + + + + + + + + + + - -
#
#            A B C D E F G H I J K L M N O P Q R S T U V W X Y Z
# naudojama: + + + + + - - + + - + - + + + + + + + + + + + + + -
#

compoundwords   off
allaffixes      off

defstringtype "latin7" "TeX" ".latin7"

wordchars a A
stringchar à À
wordchars [bc] [BC]
stringchar è È
wordchars [d-e] [D-E]
stringchar æ Æ
stringchar ë Ë
wordchars [f-i] [F-I]
stringchar á Á
wordchars [yj-rs] [YJ-RS]
stringchar ð Ð
wordchars [t-u] [T-U]
stringchar ø Ø
stringchar û Û
wordchars [v-z] [V-Z]
stringchar þ Þ

altstringtype "utf8" "TeX" ".UTF-8" ".utf-8"

altstringchar Ä„ À
altstringchar ÄŒ È
altstringchar Ä˜ Æ
altstringchar Ä– Ë
altstringchar Ä® Á
altstringchar Å  Ð
altstringchar Å² Ø
altstringchar Åª Û
altstringchar Å½ Þ
altstringchar Ä… à
altstringchar Ä è
altstringchar Ä™ æ
altstringchar Ä— ë
altstringchar Ä¯ á
altstringchar Å¡ ð
altstringchar Å³ ø
altstringchar Å« û
altstringchar Å¾ þ
#altstringchar â€ž ¥
#altstringchar â€œ ´

prefixes

flag *N:
        .       >       NE
        .       >       NEBE


flag *S:
        .       >       NE
        .       >       NEBE
        .       >       NESI
        .       >       NEBESI
        .       >       BESI
        .       >       TEBESI

flag *X:
        .       >       BE
        .       >       TE
        .       >       TEBE

#
# Ðtai ðitie flagai yra labai abejotini.  Dabar jie lipdomi visiems
# veiksmaþodþiams. Ar verta? Gaunasi labai daug beprasmiðkø formø.
#
# flag *E:
#       .       >       BE
#       .       >       TE
#       .       >       TEBE
#
# flag *P:
#       .       >       BE
#       .       >       TE
#       .       >       TEBE
# flag *Y
#       .       >       BE
#       .       >       TE
#       .       >       TEBE
# flag *T:
#       .       >       BE
#       .       >       TE
#       .       >       TEBE
# flag *U:
#       .       >       BE
#       .       >       TE
#       .       >       TEBE
#

#############################################################
# Veiksmaþodþiø prieðdëliai
#
#               ap at á ið nu pa par per pra pri su uþ
# be nieko      a  b  c d  e  f  g   h   i   j   k  l
# su sangràþa   m  n  o p  q  r  s   t   u   v   w  x
#

flag *a:
        [PB]    >       API
        [^PB]   >       AP

        [PB]    >       NEAPI
        [^PB]   >       NEAP

flag *b:
        [DT]    >       ATI
        [^DT]   >       AT

        [DT]    >       NEATI
        [^DT]   >       NEAT
flag *c:
        .       >       Á
        .       >       NEÁ
flag *d:
        .       >       IÐ
        .       >       NEIÐ
flag *e:
        .       >       NU
        .       >       NENU
flag *f:
        .       >       PA
        .       >       NEPA
flag *g:
        .       >       PAR
        .       >       NEPAR
flag *h:
        .       >       PER
        .       >       NEPER
flag *i:
        .       >       PRA
        .       >       NEPRA
flag *j:
        .       >       PRI
        .       >       NEPRI
flag *k:
        .       >       SU
        .       >       NESU
flag *l:
        .       >       UÞ
        .       >       NEUÞ
#################################################
flag *m:
        .       >       APSI
        .       >       NEAPSI

flag *n:
        .       >       ATSI
        .       >       NEATSI
flag *o:
        .       >       ÁSI
        .       >       NEÁSI
flag *p:
        .       >       IÐSI
        .       >       NEIÐSI
flag *q:
        .       >       NUSI
        .       >       NENUSI
flag *r:
        .       >       PASI
        .       >       NEPASI
flag *s:
        .       >       PARSI
        .       >       NEPARSI
flag *t:
        .       >       PERSI
        .       >       NEPERSI
flag *u:
        .       >       PRASI
        .       >       NEPRASI
flag *v:
        .       >       PRISI
        .       >       NEPRISI
flag *w:
        .       >       SUSI
        .       >       NESUSI
flag *x:
        .       >       UÞSI
        .       >       NEUÞSI

suffixes

                #####################################
                #####################################

                               flag *D:

                #####################################
                #####################################


# ##############################################################################
# #
# #                         Daiktavardis
# #
# ##############################################################################
#
#              DAIKTAVARDÞIØ LINKSNIUOTËS IR PARADIGMOS
#
# Vn. vard. galûnë      Dg. naud. galûnë        Paradigma       Linksniuotë Pvz.
# -----------------------------------------------------------------------------
# -as                   -ams                    1               (i)a    stalas
# -ias                  -iams                   2                       sveèias
# -is, -ys              -iams                   3                       peilis
# -us                   -ams                    4               (i)u    alus
# -ius                  -iams                   5                       stalius
# -a                    -oms                    6               (i)o    jûra
# -ia, -i               -ioms                   7                       marti
# -ë                    -ëms                    8               ë       karvë
# -is                   -ims                    9               i       þvëris
# -is                   -ims                    10              i       ðirdis
# -                     -ims                    11                      vanduo
# -                     -ims                    12                      sesuo
# -----------------------------------------------------------------------------
#
#
#
#

##############################################################################
# 1 paradigma  (vyras, pirðtas, langas, miðkas)
#

        # vnsk., vyr. gim.
        A S             >       -AS,O           # stalas > stalo
        A S             >       -AS,UI
        A S             >       -AS,À
        A S             >       -AS,U
        [^IJ] A S       >       -AS,E


        # dgsk., vyr. gim.
        A S             >       -S,I            # stalai, langai
        A S             >       -AS,Ø
        A S             >       -S,MS
        A S             >       -AS,US
        A S             >       -S,IS
        A S             >       -AS,UOSE

##############################################################################
# 2 paradigma (elnias, kelias, velnias; vëjas, galvijas)
# (vnsk. K.-Án. ir visà dgsk. iðkaito 1 paradigma)
#

        # vnsk., vyr. gim.
        #I A S          >       -AS,O           # elnias > elnio
        #I A S          >       -AS,UI
        #I A S          >       -AS,À
        #I A S          >       -AS,U
        I A S           >       -IAS,YJE
        #I A S          >       -AS,""          # attn: keli, elni, velni -- ??
        I A S           >       -IAS,Y          # elny, kely

        #J A S          >       -AS,O           # vëjo, galvijo
        #J A S          >       -AS,UI
        #J A S          >       -AS,À
        #J A S          >       -AS,U
        J A S           >       -AS,UJE         # vëjuje/vëjyje
        J A S           >       -AS,YJE
        J A S           >       -S,U

        # dgsk., vyr. gim.
        #I A S          >       -S,I            # elniai, keliai
        #I A S          >       -AS,Ø
        #I A S          >       -S,MS
        #I A S          >       -AS,US
        #I A S          >       -S,IS
        #I A S          >       -AS,UOSE

        #J A S          >       -S,I            # galvijai
        #J A S          >       -AS,Ø
        #J A S          >       -S,MS
        #J A S          >       -AS,US
        #J A S          >       -S,IS
        #J A S          >       -AS,UOSE


##############################################################################
# 3 paradigma (brolis, peilis, arklys, bûrys)
#
# (turbût neverta trumpinti vietininkà (YJE > Y)...)
#

        # vnsk., vyr. gim.
        [^DJT] I S      >       -S,O            # peilis > peilio
        [^DJT] I S      >       -S,UI
        I S             >       -IS,Á
        [^DJT] I S      >       -S,U
        I S             >       -IS,YJE
        #I S            >       -IS,Y           # attn.: peily, broly -- ???
        I S             >       -S,""

        D I S           >       -IS,ÞIO         # skrandis > skrandþio
        D I S           >       -IS,ÞIUI
        D I S           >       -IS,ÞIU

        J I S           >       -IS,O           # atvejis > atvejo
        J I S           >       -IS,UI
        #J I S          >       -IS,Á
        J I S           >       -IS,U
        #J I S          >       -IS,YJE
        #J I S          >       -IS,Y           # attn.: atvejy -- ???
        #J I S          >       -S,""

        T I S           >       -TIS,ÈIO        # dangtis > dangèio
        T I S           >       -TIS,ÈIUI
        T I S           >       -TIS,ÈIU

        # *** (-ys) ***
        [^DJT] Y S      >       -YS,IO          # arklys > arklio
        [^DJT] Y S      >       -YS,IUI
        Y S             >       -YS,Á
        [^DJT] Y S      >       -YS,IU
        Y S             >       -S,JE
        Y S             >       -S,""

        D Y S           >       -YS,ÞIO         # vyzdys > vyzdþio
        D Y S           >       -YS,ÞIUI
        D Y S           >       -YS,ÞIU

        J Y S           >       -YS,O           # þvejys > þvejo
        J Y S           >       -YS,UI
        J Y S           >       -YS,U

        T Y S           >       -TYS,ÈIO        # þaltys > þalèio
        T Y S           >       -TYS,ÈIUI
        T Y S           >       -TYS,ÈIU


        # dgsk., vyr. gim.
        [^DJT] I S      >       -S,AI           # peilis > peiliai
        [^DJT] I S      >       -S,Ø
        [^DJT] I S      >       -S,AMS
        [^DJT] I S      >       -S,US
        [^DJT] I S      >       -S,AIS
        [^DJT] I S      >       -S,UOSE

        D I S           >       -IS,ÞIAI        # skrandþiai
        D I S           >       -IS,ÞIØ
        D I S           >       -IS,ÞIAMS
        D I S           >       -IS,ÞIUS
        D I S           >       -IS,ÞIAIS
        D I S           >       -IS,ÞIUOSE

        J I S           >       -IS,AI          # atvejai
        J I S           >       -IS,Ø
        J I S           >       -IS,AMS
        J I S           >       -IS,US
        J I S           >       -IS,AIS
        J I S           >       -IS,UOSE

        T I S           >       -TIS,ÈIAI       # dangèiai
        T I S           >       -TIS,ÈIØ
        T I S           >       -TIS,ÈIAMS
        T I S           >       -TIS,ÈIUS
        T I S           >       -TIS,ÈIAIS
        T I S           >       -TIS,ÈIUOSE

        # *** (-ys) ***
        [^DJT] Y S      >       -YS,IAI         # arklys > arkliai
        [^DJT] Y S      >       -YS,IØ
        [^DJT] Y S      >       -YS,IAMS
        [^DJT] Y S      >       -YS,IUS
        [^DJT] Y S      >       -YS,IAIS
        [^DJT] Y S      >       -YS,IUOSE

        D Y S           >       -YS,ÞIAI        # vyzdþiai
        D Y S           >       -YS,ÞIØ
        D Y S           >       -YS,ÞIAMS
        D Y S           >       -YS,ÞIUS
        D Y S           >       -YS,ÞIAIS
        D Y S           >       -YS,ÞIUOSE

        J Y S           >       -YS,AI          # þvejai
        J Y S           >       -YS,Ø
        J Y S           >       -YS,AMS
        J Y S           >       -YS,US
        J Y S           >       -YS,AIS
        J Y S           >       -YS,UOSE

        T Y S           >       -TYS,ÈIAI       # þalèiai
        T Y S           >       -TYS,ÈIØ
        T Y S           >       -TYS,ÈIAMS
        T Y S           >       -TYS,ÈIUS
        T Y S           >       -TYS,ÈIAIS
        T Y S           >       -TYS,ÈIUOSE

##############################################################################
# 4 paradigma (turgus, sûnus, dangus)
#
# (dgsk. galininkas sutampa su vnsk. vardininku)
#

        # vnsk., vyr. gim.
        U S             >       -US,AUS         # sûnus > sûnaus
        U S             >       -S,I
        U S             >       -US,Ø
        U S             >       -S,MI
        U S             >       -S,JE
        U S             >       -S,J
        U S             >       -US,AU

        # dgsk., vyr. gim.
        [^IJ] U S       >       -US,ÛS          # sûnûs
        U S             >       -US,Ø
        [^IJ] U S       >       -S,MS
        # U S           >       -US,US
        [^IJ] U S       >       -S,MIS
        U S             >       -S,OSE


##############################################################################
# 5 paradigma (koridorius, sodþius, pavojus)
#
# (visà vnsk. ir dgsk. K.,Vt. iðkaito 4 paradigmos taisyklës)
# (dgsk. galininkas sutampa su vnsk. vardininku)
#

        # vnsk., vyr. gim.
        #[IJ] U S       >       -US,AUS         # derliaus, pavojaus
        #[IJ] U S       >       -S,I
        #[IJ] U S       >       -US,Ø
        #[IJ] U S       >       -S,MI
        #[IJ] U S       >       -S,JE
        #[IJ] U S       >       -S,J
        #[IJ] U S       >       -US,AU

        # dgsk., vyr. gim.
        [IJ] U S        >       -US,AI          # derliai, pavojai
        #[IJ] U S       >       -US,Ø
        [IJ] U S        >       -US,AMS
        #[IJ] U S       >       -US,US
        [IJ] U S        >       -US,AIS
        #[IJ] U S       >       -S,OSE



##############################################################################
# 6 paradigma (jûra, ranka, galva, auðra) ir dalis 7-os
#

        # vnsk., mot. gim.
        A               >       -A,OS           # jûra > jûros
        A               >       I
        A               >       -A,À
        A               >       -A,OJE
        A               >       -A,OJ

        # dgsk., mot. gim.
        A               >       -A,Ø            # jurø
        A               >       -A,OMS
        A               >       -A,OM           # Ðnek.
        A               >       S
        A               >       -A,OMIS
        A               >       -A,OSE

        O S             >       -OS,Ø           # lubos > lubø
        O S             >       -S,MS
        O S             >       -S,M            # Ðnek.
        O S             >       -OS,AS
        O S             >       -S,MIS
        O S             >       E


##############################################################################
# 7 paradigma (vyðnia, þinia, marti, pati)
# -(i)a  sutampa su 6 paradigma
#

        # vnsk., mot. gim.
        T I             >       -TI,ÈIOS        # marti > marèios
        T I             >       -TI,ÈIAI
        T I             >       -TI,ÈIÀ
        T I             >       -TI,ÈIA
        T I             >       -TI,ÈIOJE
        T I             >       -TI,ÈIOJ

        # dgsk., mot. gim.
        #T I            >       -TI,ÈIOS
        T I             >       -TI,ÈIØ
        T I             >       -TI,ÈIOMS
        T I             >       -TI,ÈIOM        # Ðnek.
        T I             >       -TI,ÈIAS
        T I             >       -TI,ÈIOMIS
        T I             >       -TI,ÈIOSE


##############################################################################
# 8 paradigma (gervë, dëdë, bitë)
#

        # vnsk., mot. gim.
        Ë               >       S               # këdë > këdës
        Ë               >       -Ë,EI
        Ë               >       -Ë,Æ
        Ë               >       -Ë,E
        Ë               >       JE
        Ë               >       J               # Ðnek.?

        # dgsk., mot. gim.
        #Ë              >       S               # këdë > këdës
        [^DT] Ë         >       -Ë,IØ           # gerviø
        D Ë             >       -Ë,ÞIØ          # këdþiø
        T Ë             >       -TË,ÈIØ         # bièiø

        Ë               >       MS
        Ë               >       M               # Ðnek.?
        Ë               >       -Ë,ES
        Ë               >       MIS
        Ë               >       SE

        [^DT] Ë S       >       -ËS,IØ          # rogës > rogiø
        T Ë S           >       -TËS,ÈIØ        # kelnaitës > kelnaièiø
        D Ë S           >       -ËS,ÞIØ         # slidës > slidþiø
        Ë S             >       -S,MS
        Ë S             >       -ËS,ES
        Ë S             >       -S,MIS
        Ë S             >       E


##############################################################################
# Daugiskaitiniai daiktavardþiai
# (visa vyriðka giminë vienoda, iðskyrus 11 paradigmà)
#

        A I             >       -AI,Ø           # miltai > miltø
        A I             >       -I,MS
        A I             >       -AI,US
        A I             >       S
        A I             >       -AI,UOSE

        Û S             >       -ÛS,Ø           # pietûs > pietø
        Û S             >       -ÛS,UMS
        Û S             >       -ÛS,US
        Û S             >       -ÛS,UMIS
        Û S             >       -ÛS,UOSE




                #####################################
                #####################################

                               flag *V:

                #####################################
                #####################################

##############################################################################
# Vyriðkos  giminës daiktavardþiai (-is, -uo)
# (poþymis -- vnsk. K. linksnis: -is > -ies)
#

##############################################################################
# 10 paradigma
# vyriðka (þvëris, dantis, debiesis)
#


        # vnsk.
        I S             >       -S,ES           # dantis > danties

        [^DT] I S       >       -S,UI           # debesis > debesiui
        T I S           >       -TIS,ÈIUI       # dantis > danèiui
        D I S           >       -IS,ÞIUI        # (v1.2.1 þodyne nëra)

        I S             >       -IS,Á
        I S             >       -S,MI
        I S             >       -IS,YJE
        I S             >       -IS,Y
        I S             >       -S,E

        # dgsk.
        I S             >       -IS,YS
        I S             >       -S,MS
        #I S            >       -IS,IS
        I S             >       -S,MIS
        I S             >       -IS,YSE


##############################################################################
# 11 paradigma (akmuo, vanduo, ðuo)
#

        # vnsk.
        [^NÐ] U O       >      -UO,ENS          # vandens
        [^NÐ] U O       >      -UO,ENIUI
        [^NÐ] U O       >      -UO,ENÁ
        [^NÐ] U O       >      -UO,ENIU

        # L.V.: retas, tarminis ir turbût nevartotinas bendrinëje kalboje
        # linksnio variantas, iðskyrus kelias iðimtis: ðuo, sesuo.
        # Keliø ðaltiniø linksniuoèiø lentelëse tokio linksnio varianto
        # neradau, o tekstyne ið ~80 -uo þodþiø, paþástami tik 7 ir tie
        # retai (tik po syká ar porà) pavartoti:
        #    akmenimi (6), asmenimi (4), raumenimi (1), raðmenimi (1),
        #    skaitmenimi (2), skiemenimi (1), vandenimi (2).
        #
        #[^NÐ] U O      >      -UO,ENIMI

        [^NÐ] U O       >      -UO,ENYJE
        [^NÐ] U O       >      -UO,ENY
        [^NÐ] U O       >      -UO,ENIE

        # dgsk.
        [^NÐ] U O       >      -UO,ENYS         # vandenys
        [^NÐ] U O       >      -UO,ENØ
        [^NÐ] U O       >      -UO,ENIMS
        [^NÐ] U O       >      -UO,ENIS
        [^NÐ] U O       >      -UO,ENIMIS
        [^NÐ] U O       >      -UO,ENYSE


######################################################################
# L.V. dvi iðimtys (v1.2.1 þodynas): mënuo, ðuo
# (taupiau iðkaityti ir pridëti þodþius á þodynà)
#

#       # vnsk.
#       N U O           >      -UO,ESIO         # mënuo > mënesio
#       N U O           >      -UO,ESIUI
#       N U O           >      -UO,ESÁ
#       N U O           >      -UO,ESIU
#       N U O           >      -UO,ESYJE
#       N U O           >      -UO,ESY
#       N U O           >      -UO,ESI

#       # dgsk.
#       N U O           >      -UO,ESIAI
#       N U O           >      -UO,ESIØ
#       N U O           >      -UO,ESIAMS
#       N U O           >      -UO,ESIUS
#       N U O           >      -UO,ESIAIS
#       N U O           >      -UO,ESIUOSE


#       # A.G.: Padarykim tokià garbæ vienam þodþiui, visgi geriausias þmogaus
#       # draugas...

#       # vnsk.
#       Ð U O           >      -O,NS
#       Ð U O           >      -O,NIUI
#       Ð U O           >      -O,NÁ
#       Ð U O           >      -O,NIU
#       Ð U O           >      -O,NIMI
#       Ð U O           >      -O,NYJE
#       Ð U O           >      -O,NY
#       Ð U O           >      -O,NIE

#       # dgsk.
#       Ð U O           >      -O,NYS
#       Ð U O           >      -O,NØ
#       Ð U O           >      -O,NIMS
#       Ð U O           >      -O,NIS
#       Ð U O           >      -O,NIMIS
#       Ð U O           >      -O,NYSE


##############################################################################
# Daugiskaitiniai daiktavardþiai
#
        #Y S            >      -YS,YS           # antruonys
        #Y S            >      -YS,Ø            # dgsk. K.: /I arba /K
        Y S             >      -YS,IMS
        Y S             >      -YS,IS
        Y S             >      -YS,IMIS
        Y S             >      E




                #####################################
                #####################################

                               flag *M:

                #####################################
                #####################################

##############################################################################
# Moteriðkos giminës daiktavardþiai (-is, -uo, -ë)
# (poþymis -- vnsk. K. linksnis: -is > -ies, -ë > -ers)
#

##############################################################################
#  9 paradigma (þuvis, akis)
#

        # vnsk.
        I S             >       -S,ES           # valtis > valties

        [^DT] I S       >       -S,AI           # krosnis > krosniai
        D I S           >       -IS,ÞIAI        # ðirdis > ðirdþiai
        T I S           >       -TIS,ÈIAI       # naktis > nakèiai

        I S             >       -IS,Á
        I S             >       -S,MI
        I S             >       -IS,YJE
        I S             >       -IS,Y
        I S             >       -S,E

        # dgsk.
        I S             >       -IS,YS          # valtis > valtys
        # dgsk. K.: /I arba /K
        I S             >       -S,MS
        #I S            >       -IS,IS
        I S             >       -S,MIS
        I S             >       -IS,YSE


##############################################################################
# 12 paradigma (sesuo, duktë)
#
        # vnsk.
        Ë               >       -Ë,ERS          # duktë > dukters
        Ë               >       -Ë,ERIAI
        Ë               >       -Ë,ERÁ
        Ë               >       -Ë,ERIMI
        Ë               >       -Ë,ERYJE
        Ë               >       -Ë,ERIE

        U O             >       -UO,ERS         # sesuo > sesers
        U O             >       -UO,ERIAI
        U O             >       -UO,ERÁ
        U O             >       -UO,ERIMI
        U O             >       -UO,ERYJE
        U O             >       -UO,ERIE


        # dgsk.
        Ë               >       -Ë,ERYS         # dukterys
        Ë               >       -Ë,ERØ
        Ë               >       -Ë,ERIMS
        Ë               >       -Ë,ERIS
        Ë               >       -Ë,ERIMIS
        Ë               >       -Ë,ERYSE

        U O             >       -UO,ERYS        # seserys
        U O             >       -UO,ERØ
        U O             >       -UO,ERIMS
        U O             >       -UO,ERIS
        U O             >       -UO,ERIMIS
        U O             >       -UO,ERYSE


##############################################################################
# Daugiskaitiniai daiktavardþiai
#

        #Y S            >       -YS,YS          # sultys
        # dgsk. K.: /I arba /K
        Y S             >       -YS,IMS         # sultys > sultims
        Y S             >       -YS,IS
        Y S             >       -YS,IMIS
        Y S             >       E




                #####################################
                #####################################


                               flag *I:

                #####################################
                #####################################


##############################################################################
#  ¥Minkðtasis´ (/V arba /M) daiktavardþiø dgsk. kilmininko linksnis:
#
#  (kieta)                       (minkðta)
#  aus-is > aus-ø                ak-is > ak-iø
#  nakt-is > nakt-ø              av-is > av-iø
#  dant-is > dant-ø              þvër-is > þvër-iø
#

        [^DT] I S       >       -S,Ø            # akis > akiø; þvëriø
        D I S           >       -IS,ÞIØ         # ðirdis > ðirdþiø
        T I S           >       -TIS,ÈIØ        # valtis > valèiø

        ## dgsk. daiktavardþiai
        [^DT] Y S       >       -YS,IØ          # trûnys > trûniø
        D Y S           >       -YS,ÞIØ         # suodys > suodþiø
        T Y S           >       -TYS,ÈIØ        # sultys > sulèiø



                #####################################
                #####################################

                               flag *K:

                #####################################
                #####################################


##############################################################################
#  ¥Kietasis´ (/V arba /M) daiktavardþiø dgsk. kilmininko linksnis:
#
#  (kieta)                       (minkðta)
#  aus-is > aus-ø                ak-is > ak-iø
#  nakt-is > nakt-ø              av-is > av-iø
#  dant-is > dant-ø              þvër-is > þvër-iø
#

        I S             >       -IS,Ø           # ausis > ausø; dantø

        ## dgsk. daiktavardþiai
        Y S             >       -YS,Ø           # durys > durø





##############################################################################
#
#                             Bûdvardis
#
##############################################################################
#
#                      BÛDVARDÞIØ GIMINIØ POROS
# ----------------------------------------------------------------------------
# Linksniuotë   Paradigma   Vyr. galûnë | Mot. galûnë   Paradigma  Linksniuotë
# ----------------------------------------------------------------------------
#   i(a)            1         -as       |     -a            6          (i)o
#                   2         -ias      |     -ia           7
#                  3-4        -is, -ys  |     -ë            9           ë
#   i(u)            5         -us       |     -i            8           io
# ----------------------------------------------------------------------------
#
# Pvz.:
# geras  (1), gera   (6);
# þalias (2), þalia  (7);
# medinis(3), medinë (9);
# kairys (4), kairë  (9);
# graþus (5), graþi  (8).
#
##############################################################################

                #####################################
                #####################################

                               flag *B:

                #####################################
                #####################################

##############################################################################
# Þr. /Q taisykliø komentarus.
# -dis, -jis, -tis, -ys, -dþias /BU þodþiai (labai) reti; jø tëra keletas:
#       'didis', 'kairys', 'deðinys', 'bergþdþias'
# Ðie (iðimèiø) þodþiai iðkaityti ir visos jø formos pridëtos á þodynà, todël
# atitinkamos afiksø taisyklës kolkas nereikalingos (uþkomentuotos); þymiai
# sumaþëja hash ir aff failai.
#
# Jei ateityje atsirastø daugiau tokiø (-tis, -dis, -ys) /B þodþiø, tai
# reikëtø paðalinti ðias komentarø þymas:
#
#       #~N0~      -is, -dis (v1.2.1 þodyno iðimtis yra þodis 'didis')
#       #~N3~      -ys       (v1.2.1 þodyno iðimtys: 'kairys', 'deðinys')
#       #~N4~      -dþias    (v1.2.1 þodyno iðimtis yra þodis 'bergþdþias')
#
##############################################################################

##############################################################################
# 1 paradigma (aukðtas, geras)
#

        # vnsk., vyr. gim.
        A S             >       -AS,O           # aukðtas > aukðto
        A S             >       -S,M
        A S             >       -AS,À
        A S             >       -AS,U
        A S             >       -S,ME

        # dgsk., vyr. gim.
        [^I] A S        >       -AS,I
        A S             >       -AS,Ø
        [^I] A S        >       -AS,IEMS
        [^I] A S        >       -AS,IEM         # ðnek.
        A S             >       -AS,US
        A S             >       -S,IS
        A S             >       -AS,UOSE


##############################################################################
# 6 paradigma (aukðta, gera)
#
# (mot. g. vnsk. galininkas sutampa su vyr. g. vnsk. galininku)
# (mot. g. vnsk. ánagininkas sutampa su mot. g. vnsk. vardininku)
# (mot. g. dgsk. vardininkas sutampa su mot. g. vnsk. kilmininku)
# (mot. g. dgsk. kilmininkas sutampa su vyr. g. dgsk. kilmininku)
# (mot. g. dgsk. galininkas sutampa su vyr. g. vnsk. vardininku)
#

        # vnsk., mot. gim.
        A S             >       -S,""           # geras > gera
        A S             >       -AS,OS
        A S             >       -S,I
        #A S            >       -AS,À
        #A S            >       -S,""
        A S             >       -AS,OJE
        A S             >       -AS,OJ          # ðnek.

        # dgsk., mot. gim.
        #A S            >       -AS,OS          # geros
        #A S            >       -AS,Ø
        A S             >       -AS,OMS
        A S             >       -AS,OM          # ðnek.
        #A S            >       -AS,AS
        A S             >       -AS,OMIS
        A S             >       -AS,OSE


##############################################################################
# 2 paradigma (þalias, tuðèias, ðlapias, ðvieþias)
#
# paini '[^ÈÞ]IAS' grandinë v1.2.1 þodyne yra tik vienam þodþiui 'bergþdþias'
# (bûtø galima supaprastinti)
#
# (visà vyr. gim. vnsk. ir dgsk. K., G., Án., Vt. iðkaito 1 paradigma)
#
#

        # vnsk., vyr. gim.
        #I A S          >       -AS,O           # þalias > þalio
        #I A S          >       -S,M
        #I A S          >       -AS,À
        #I A S          >       -AS,U
        #I A S          >       -S,ME


        # dgsk., vyr. gim.
        [^D] [^È] I A S >       -AS,""          # þalias > þali
        È I A S         >       -ÈIAS,TI        # plokðèias > plokðti
#~N4~   D Þ I A S       >       -ÞIAS,I         # bergþdþias > bergþdi

        #I A S          >       -AS,Ø

        [^D] [^È] I A S >       -AS,EMS
        [^D] [^È] I A S >       -AS,EM          # ðnek. þaliem
        È I A S         >       -ÈIAS,TIEMS
        È I A S         >       -ÈIAS,TIEM      # ðnek. plokðtiem
#~N4~   D Þ I A S       >       -ÞIAS,IEMS
#~N4~   D Þ I A S       >       -ÞIAS,IEM       # ðnek. bergþdiem

        #I A S          >       -AS,US
        #I A S          >       -S,IS
        #I A S          >       -AS,UOSE


##############################################################################
# 7 paradigma (þalia, tuðèia, ðlapia, ðvieþia)
#
# (viskà iðkaito 6 paradigma)
#

        # vnsk., mot. gim.
        #I A S          >       -S,""           # þalias > þalia
        #I A S          >       -AS,OS
        #I A S          >       -S,I
        #I A S          >       -AS,À
        #I A S          >       -S,""
        #I A S          >       -AS,OJE
        #I A S          >       -AS,OJ          # ðnek.

        # dgsk., mot. gim.
        #I A S          >       -AS,OS          # þalias > þalios
        #I A S          >       -AS,Ø
        #I A S          >       -AS,OMS
        #I A S          >       -AS,OM          # ðnek.
        #I A S          >       -AS,AS
        #I A S          >       -AS,OMIS
        #I A S          >       -AS,OSE


##############################################################################
# 3-4 paradigmos
# (didelis, kairys, medinis, apymaþis, baltakaklis, bevaisis, bedantis)
#
# Ðitai klasei prikauso sudurtiniai ir prieðdëlius 'apy', 'po' turintys
# bûdvardþiai, ir dar kai kurie.
#
#
# (-tis v1.2.1 þodyne nëra, o 'pasiturintis' formas padaro turi/Er)
#

        # vnsk., vyr. gim.
        [^DJT] I S      >       -S,O            # bevielio, guminio
        [^DJT] I S      >       -S,AM
        I S             >       -IS,Á
        [^DJT] I S      >       -S,U
        [^DJT] I S      >       -S,AME
        I S             >       -S,""           # ðauksm. l.

        D I S           >       -IS,ÞIO         # didþio, bevardþio
        D I S           >       -IS,ÞIAM
        D I S           >       -IS,ÞIU
        D I S           >       -IS,ÞIAME

        J I S           >       -IS,O           # bekojo
        J I S           >       -IS,AM
        J I S           >       -IS,U
        J I S           >       -IS,AME

        T I S           >       -TIS,ÈIO        # beverèio
        T I S           >       -TIS,ÈIAM
        T I S           >       -TIS,ÈIU
        T I S           >       -TIS,ÈIAME


#~N3~   Y S             >       -YS,IO          # kairys > kairio
#~N3~   Y S             >       -YS,IAM
#~N3~   Y S             >       -YS,Á
#~N3~   Y S             >       -YS,IU
#~N3~   Y S             >       -YS,IAME


        # dgsk., vyr. gim.
        [^DJT] I S      >       -S,AI           # dideliai
        [^DJT] I S      >       -S,Ø

        # N. l. /U: molin-iams
        # N. l. /W: didel-iems

        [^DJT] I S      >       -S,US
        [^DJT] I S      >       -S,AIS
        [^DJT] I S      >       -S,UOSE

        D I S           >       -IS,ÞIAI        # bevardþiai
        D I S           >       -IS,ÞIØ

        # N. l. /U: bevardþ-iams, vienveidþ-iams
        # N. l. /W: did-iems

        D I S           >       -IS,ÞIUS
        D I S           >       -IS,ÞIAIS
        D I S           >       -IS,ÞIUOSE

        J I S           >       -IS,AI          # bekojai
        J I S           >       -IS,Ø

        # N. l. /U: bekoj-ams, grynakrauj-ams

        J I S           >       -IS,US
        J I S           >       -IS,AIS
        J I S           >       -IS,UOSE

        T I S           >       -TIS,ÈIAI       # beverèiai
        T I S           >       -TIS,ÈIØ

        # N. l. /U: beverè-iams, vienkrypè-iams

        T I S           >       -TIS,ÈIUS
        T I S           >       -TIS,ÈIAIS
        T I S           >       -TIS,ÈIUOSE

#~N3~   Y S             >       -YS,I           # kairys > kairi
#~N3~   Y S             >       -YS,IØ
#~N3~   Y S             >       -YS,IEMS
#~N3~   Y S             >       -YS,IEM         # ðnek.
#~N3~   Y S             >       -YS,IUS
#~N3~   Y S             >       -YS,IAIS
#~N3~   Y S             >       -YS,IUOSE

##############################################################################
# 9 paradigma (didelë, kairë, medinë)
#
# (mot. g. dgsk. vardininkas sutampa su mot. g. vnsk. kilmininku)
# (mot. g. dgsk. kilmininkas sutampa su vyr. g. dgsk. kilmininku)
#


        # vnsk., mot. gim.
        I S             >       -IS,Ë           # medinis > medinë
        I S             >       -IS,ËS
        I S             >       -IS,EI
        I S             >       -IS,Æ
        I S             >       -IS,E
        I S             >       -IS,ËJE
        I S             >       -IS,ËJ

#~N3~   Y S             >       -YS,Ë           # kairys > kairë
#~N3~   Y S             >       -YS,ËS
#~N3~   Y S             >       -YS,EI
#~N3~   Y S             >       -YS,Æ
#~N3~   Y S             >       -YS,E
#~N3~   Y S             >       -YS,ËJE
#~N3~   Y S             >       -YS,ËJ
#~N3~   #Y S            >       -YS,E


        # dgsk., mot. gim.
        #I S            >       -IS,ËS          # medinës

        #[^DJT] I S     >       -S,Ø
        #D I S          >       -IS,ÞIØ
        #J I S          >       -IS,Ø
        #T I S          >       -TIS,ÈIØ

        I S             >       -IS,ËMS
        I S             >       -IS,ES
        I S             >       -IS,ËMIS
        I S             >       -IS,ËSE


#~N3~   #Y S            >       -YS,ËS          # kairys > kairës
#~N3~   #Y S            >       -YS,IØ
#~N3~   Y S             >       -YS,ËMS
#~N3~   Y S             >       -YS,ES
#~N3~   Y S             >       -YS,ËMIS
#~N3~   Y S             >       -YS,ËSE
#~N3~   #Y S            >       -YS,ËS


##############################################################################
# 5 paradigma (graþus, lygus, platus, saldus, gajus)
#

        # vnsk., vyr. gim.
        U S             >       -US,AUS         # graþus > graþaus

        [^DJT] U S      >       -US,IAM         # graþiam
        D U S           >       -US,ÞIAM        # saldþiam
        J U S           >       -US,AM          # gajam
        T U S           >       -TUS,ÈIAM       # plaèiam

        U S             >       -US,Ø

        [^DJT] U S      >       -US,IU          # graþiu
        D U S           >       -US,ÞIU         # saldþiu
        J U S           >       -S,""           # gaju
        T U S           >       -TUS,ÈIU        # plaèiu

        [^DJT] U S      >       -US,IAME        # graþiame
        D U S           >       -US,ÞIAME       # saldþiame
        J U S           >       -US,AME         # gajame
        T U S           >       -TUS,ÈIAME      # plaèiame


        # dgsk., vyr. gim.
        U S             >       -US,ÛS          # graþus > graþûs

        [^DJT] U S      >       -US,IØ          # graþiø
        D U S           >       -US,ÞIØ         # saldþiø
        #J U S          >       -US,Ø           # gajø
        T U S           >       -TUS,ÈIØ        # plaèiø

        U S             >       -US,IEMS
        U S             >       -US,IEM         # ðnek.

        [^DJT] U S      >       -US,IUS         # graþius
        D U S           >       -US,ÞIUS        # saldþius
        #J U S          >       -JUS,JUS        # gajus
        T U S           >       -TUS,ÈIUS       # plaèius

        [^DJT] U S      >       -US,IAIS        # graþiais
        D U S           >       -US,ÞIAIS       # saldþiais
        J U S           >       -US,AIS         # gajais
        T U S           >       -TUS,ÈIAIS      # plaèiais

        [^DTJ] U S      >       -US,IUOSE       # graþiuose
        D U S           >       -US,ÞIUOSE      # saldþiuose
        J U S           >       -S,OSE          # gajuose
        T U S           >       -TUS,ÈIUOSE     # plaèiuose


##############################################################################
# 8 paradigma (graþi, lygi, plati, saldi, gaji)
#
# (mot. g. dgsk. vardininkas sutampa su mot. g. vnsk. kilmininku)
# (mot. g. dgsk. kilmininkas sutampa su vyr. g. dgsk. kilmininku)
#


        # vnsk., mot. gim.
        U S             >       -US,I           # graþi, saldi, raji, plati
        [^DJT] U S      >       -US,IOS
        [^DJT] U S      >       -US,IAI
        [^DJT] U S      >       -US,IÀ
        [^DJT] U S      >       -US,IA
        [^DJT] U S      >       -US,IOJE
        [^DJT] U S      >       -US,IOJ         # ðnek.

        D U S           >       -US,ÞIOS
        D U S           >       -US,ÞIAI
        D U S           >       -US,ÞIÀ
        D U S           >       -US,ÞIA
        D U S           >       -US,ÞIOJE
        D U S           >       -US,ÞIOJ        # ðnek.

        J U S           >       -US,OS
        J U S           >       -US,AI
        J U S           >       -US,À
        J U S           >       -US,A
        J U S           >       -US,OJE
        J U S           >       -US,OJ          # ðnek.

        T U S           >       -TUS,ÈIOS
        T U S           >       -TUS,ÈIAI
        T U S           >       -TUS,ÈIÀ
        T U S           >       -TUS,ÈIA
        T U S           >       -TUS,ÈIOJE
        T U S           >       -TUS,ÈIOJ       # ðnek.


        # dgsk., mot. gim.
        #[^DJT] U S     >       -US,IOS         # graþios
        #[^DJT] U S     >       -US,IØ
        [^DJT] U S      >       -US,IOMS
        [^DJT] U S      >       -US,IAS
        [^DJT] U S      >       -US,IOMIS
        [^DJT] U S      >       -US,IOSE

        #D U S          >       -US,ÞIOS        # saldþios
        #D U S          >       -US,ÞIØ
        D U S           >       -US,ÞIOMS
        D U S           >       -US,ÞIAS
        D U S           >       -US,ÞIOMIS
        D U S           >       -US,ÞIOSE

        #J U S          >       -US,OS          # gajos
        #J U S          >       -US,Ø
        J U S           >       -US,OMS
        J U S           >       -US,AS
        J U S           >       -US,OMIS
        J U S           >       -US,OSE

        #T U S          >       -TUS,ÈIOS       # plaèios
        #T U S          >       -TUS,ÈIØ
        T U S           >       -TUS,ÈIOMS
        T U S           >       -TUS,ÈIAS
        T U S           >       -TUS,ÈIOMIS
        T U S           >       -TUS,ÈIOSE




                #####################################
                #####################################

                               flag *Q:

                #####################################
                #####################################

##############################################################################
# Kokybinis bûdvardis
#
# (Be kokybiniø bûna ir santykiniai, pvz. medinis)
#
# Ið jo daromos:
#       * ávardþiuotinës formos;
#       * laipsniø formos (geresnis, geriausiais);
#       * prieveiksmiai su  priesaga -(i)ai (gerai, graþiai);
#       * bevardës giminës formos (sena, gera, graþu);
#       * ypatybës su priesaga -umas (gerumas);
#       * vediniai su priesaga -okas -a, (bei prieðdëliais apy-, po-,
#         bet tai jau þodyno reikalas).
#
# Tai dabar visa tai ir iðraðysim.
#
#
# L.V.: v1.2.1 þodyno (ir apskritai) iðimtys:
# -dis, -jis, -tis, -ys kokybiniø bûdvardþiø þodyne nëra arba tëra vienas/keli,
# todël remiantis prielaida (dabartinës lietuviø kalbos þodynas - lietuviu.ivpk;
# *dauguma* lietuviðkø þodþiø jau yra surinkta, áskaitant ir retus
# bei minimas iðimtis), galima daryti pakankamai pagrástà iðvadà, kad ðiø
# þodþiø afiksø taisyklës yra netikslingos, neefektyvios -- tokiø þodþiø
# (iðimèiø), labai tikëtina, neatsiras ar vargu ar pagausës iki keliolikos,
# deðimèiø, o taisykles uþkomentavus hash failas sumaþëja gana þymiai
# ~350 kB (~7%), lt_LT.aff sumaþëja ~13 kB (~10%).
#
# Iðimèiø þodþiai: 'didis', 'bergþdþias', 'kairys', 'deðinys' iðkaityti
# ir visos jø formos pridëtos á þodynà; jis padidëja sàlyginai neþymiai
# (prieaulis ~30 kB (~2%), kai pats þodynas yra ~1,3 MB)
#
# Jei ateityje (atsiradus daugiau tokiø þodþiø) ðiø taisykliø darybos vistik
# prisireiktø, tai reikëtø paðalinti ðias komentaro þymas:
#
#       #~N0~      -is, -dis (v1.2.1 þodyno iðimtis yra þodis 'didis')
#       #~N1~      -jis      (v1.2.1 þodyne nëra þodþiø)
#       #~N2~      -tis      (v1.2.1 þodyne nëra þodþiø)
#       #~N3~      -ys       (v1.2.1 þodyne iðimtys: 'deðinys', 'kairys')
#       #~N4~      -dþias    (v1.2.1 þodyno iðimtis yra þodis 'bergþdþias')
#
# ~N4~ atveju dar reikëtø pataisyti ir papildyti afiksø taisykles:
#
#       [^È] I A S     -> [^ÈÞ] I A S
#       [^D] Þ I A S   (pridëti; -þias þodþiams, pvz. ðvieþias)

##############################################################################
# Ávardþiuotiniø bûdvardþiø nelyginamasis laipsnis
##############################################################################

##############################################################################
# 1 paradigma  (geras)
# 2 paradigma  (naujas, þalias)
#
# A.A. komentaras: vyr. g. dgsk. ir visa mot. g. vienoda visoms paradigmoms
# ¥i moduliu´: -ieji, -ioji, -iosios
#

        # vnsk., vyr. gim.
        A S             >       IS              # geras > gerasis
        A S             >       -AS,OJO
        A S             >       -S,JAM
        A S             >       -AS,ÀJÁ
        A S             >       -AS,UOJU
        A S             >       -S,JAME

        # dgsk., vyr. gim.
        [^I] A S        >       -AS,IEJI        # geras > gerieji
        [^È] I A S      >       -AS,EJI         # þalias > þalieji
        È I A S         >       -ÈIAS,TIEJI     # pësèias > pëstieji

#~N4~   D Þ I A S       >       -ÞIAS,IEJI      # bergþdþias > bergþdieji

        A S             >       -AS,ØJØ

        [^I] A S        >       -AS,IESIEMS     # geriesiems
        [^È] I A S      >       -AS,ESIEMS      # þaliesiems
        È I A S         >       -ÈIAS,TIESIEMS  # pëstiesiems

#~N4~   D Þ I A S       >       -ÞIAS,IESIEMS   # bergþdiesiems

        A S             >       -AS,UOSIUS
        A S             >       -S,ISIAIS
        A S             >       -AS,UOSIUOSE


        # vnsk., mot. gim.
        A S             >       -AS,OJI         # geras > geroji
        A S             >       -AS,OSIOS
        A S             >       -S,JAI
        A S             >       -AS,ÀJÀ
        A S             >       -AS,ÀJA
        A S             >       -AS,OJOJE
        A S             >       -AS,OJOJ        # ðnek.

        # dgsk., mot. gim.
        #A S            >       -AS,OSIOS       # geras > gerosios
        #A S            >       -AS,ØJØ
        A S             >       -AS,OSIOMS
        A S             >       -AS,ÀSIAS
        A S             >       -AS,OSIOMIS
        A S             >       -AS,OSIOSE


##############################################################################
# 3 paradigma (didis, kairys)
#
# (mot. g. dgsk. vardininkas sutampa su mot. g. vnsk. kilmininku)
# (mot. g. dgsk. kilmininkas sutampa su vyr. g. dgsk. kilmininku)
#

        # vnsk., vyr. gim.
#~N0~   I S             >       -IS,YSIS        # didis  > didysis
#~N0~   I S             >       -IS,ÁJÁ

#~N0~   [^DT] I S       >       -S,OJO
#~N0~   [^DT] I S       >       -S,AJAM
#~N0~   [^DT] I S       >       -S,UOJU
#~N0~   [^DT] I S       >       -S,AJAME

#~N0~   D I S           >       -IS,ÞIOJO       # didis > didþiojo
#~N0~   D I S           >       -IS,ÞIAJAM
#~N0~   D I S           >       -IS,ÞIUOJU
#~N0~   D I S           >       -IS,ÞIAJAME

#~N2~   T I S           >       -TIS,ÈIOJO
#~N2~   T I S           >       -TIS,ÈIAJAM
#~N2~   T I S           >       -TIS,ÈIUOJU
#~N2~   T I S           >       -TIS,ÈIAJAME

#~N3~   Y S             >       -YS,YSIS        # kairys > kairysis
#~N3~   Y S             >       -YS,IOJO
#~N3~   Y S             >       -YS,IAJAM
#~N3~   Y S             >       -YS,ÁJÁ
#~N3~   Y S             >       -YS,IUOJU
#~N3~   Y S             >       -YS,IAJAME


        # vnsk., mot. gim.
#~N0~   [^DJT] I S      >       -S,OJI
#~N0~   [^DJT] I S      >       -S,OSIOS
#~N0~   [^DJT] I S      >       -S,AJAI
#~N0~   [^DJT] I S      >       -S,ÀJÀ
#~N0~   [^DJT] I S      >       -S,ÀJA
#~N0~   [^DJT] I S      >       -S,OJOJE
#~N0~   [^DJT] I S      >       -S,OJOJ

#~N0~   D I S           >       -IS,ÞIOJI       # didis > didþioji
#~N0~   D I S           >       -IS,ÞIOSIOS
#~N0~   D I S           >       -IS,ÞIAJAI
#~N0~   D I S           >       -IS,ÞIÀJÀ
#~N0~   D I S           >       -IS,ÞIÀJA
#~N0~   D I S           >       -IS,ÞIOJOJE
#~N0~   D I S           >       -IS,ÞIOJOJ

#~N1~   J I S           >       -IS,OJI
#~N1~   J I S           >       -IS,OSIOS
#~N1~   J I S           >       -IS,AJAI
#~N1~   J I S           >       -IS,ÀJÀ
#~N1~   J I S           >       -IS,ÀJA
#~N1~   J I S           >       -IS,OJOJE
#~N1~   J I S           >       -IS,OJOJ

#~N2~   T I S           >       -TIS,ÈIOJI
#~N2~   T I S           >       -TIS,ÈIOSIOS
#~N2~   T I S           >       -TIS,ÈIAJAI
#~N2~   T I S           >       -TIS,ÈIÀJÀ
#~N2~   T I S           >       -TIS,ÈIÀJA
#~N2~   T I S           >       -TIS,ÈIOJOJE
#~N2~   T I S           >       -TIS,ÈIOJOJ

#~N3~   Y S             >       -YS,IOJI        # kairys > kairioji
#~N3~   Y S             >       -YS,IOSIOS
#~N3~   Y S             >       -YS,IAJAI
#~N3~   Y S             >       -YS,IÀJÀ
#~N3~   Y S             >       -YS,IÀJA
#~N3~   Y S             >       -YS,IOJOJE
#~N3~   Y S             >       -YS,IOJOJ


        # dgsk., vyr. gim.
#~N0~   I S             >       -S,EJI          # didis > didieji
#~N0~   I S             >       -S,ESIEMS

#~N0~   [^DT] I S       >       -S,ØJØ
#~N0~   [^DT] I S       >       -S,UOSIUS
#~N0~   [^DT] I S       >       -S,AISIAIS
#~N0~   [^DT] I S       >       -S,UOSIUOSE

#~N0~   D I S           >       -IS,ÞIØJØ       # didis > didþiøjø
#~N0~   D I S           >       -IS,ÞIUOSIUS
#~N0~   D I S           >       -IS,ÞIAISIAIS
#~N0~   D I S           >       -IS,ÞIUOSIUOSE

#~N2~   T I S           >       -TIS,ÈIØJØ
#~N2~   T I S           >       -TIS,ÈIUOSIUS
#~N2~   T I S           >       -TIS,ÈIAISIAIS
#~N2~   T I S           >       -TIS,ÈIUOSIUOSE

#~N3~   Y S             >       -YS,IEJI        # kairys > kairieji
#~N3~   Y S             >       -YS,IØJØ
#~N3~   Y S             >       -YS,IESIEMS
#~N3~   Y S             >       -YS,IUOSIUS
#~N3~   Y S             >       -YS,IAISIAIS
#~N3~   Y S             >       -YS,IUOSIUOSE


        # dgsk., mot. gim.
#~N0~   #[^DJT] I S     >       -S,OSIOS
#~N0~   #[^DJT] I S     >       -S,ØJØ
#~N0~   [^DJT] I S      >       -S,OSIOMS
#~N0~   [^DJT] I S      >       -S,ÀSIAS
#~N0~   [^DJT] I S      >       -S,OSIOMIS
#~N0~   [^DJT] I S      >       -S,OSIOSE

#~N0~   #D I S          >       -IS,ÞIOSIOS     # didis > didþiosios
#~N0~   #D I S          >       -IS,ÞIØJØ
#~N0~   D I S           >       -IS,ÞIOSIOMS
#~N0~   D I S           >       -IS,ÞIÀSIAS
#~N0~   D I S           >       -IS,ÞIOSIOMIS
#~N0~   D I S           >       -IS,ÞIOSIOSE

#~N1~   #J I S          >       -IS,OSIOS
#~N1~   J I S           >       -IS,ØJØ
#~N1~   J I S           >       -IS,OSIOMS
#~N1~   J I S           >       -IS,ÀSIAS
#~N1~   J I S           >       -IS,OSIOMIS
#~N1~   J I S           >       -IS,OSIOSE

#~N2~   #T I S          >       -TIS,ÈIOSIOS
#~N2~   #T I S          >       -TIS,ÈIØJØ
#~N2~   T I S           >       -TIS,ÈIOSIOMS
#~N2~   T I S           >       -TIS,ÈIÀSIAS
#~N2~   T I S           >       -TIS,ÈIOSIOMIS
#~N2~   T I S           >       -TIS,ÈIOSIOSE

#~N3~   #Y S            >       -YS,IOSIOS      # kairys > kairiosios
#~N3~   #Y S            >       -YS,IØJØ
#~N3~   Y S             >       -YS,IOSIOMS
#~N3~   Y S             >       -YS,IÀSIAS
#~N3~   Y S             >       -YS,IOSIOMIS
#~N3~   Y S             >       -YS,IOSIOSE


##############################################################################
# 5 paradigma (graþus, lygus, mandagus)
#

        # vnsk., vyr. gim.
        U S             >       IS              # mandagus > mandagusis
        U S             >       -US,ØJÁ

        [^DJT] U S      >       -US,IOJO
        [^DJT] U S      >       -US,IAJAM
        [^DJT] U S      >       -US,IUOJU
        [^DJT] U S      >       -US,IAJAME

        D U S           >       -US,ÞIOJO       # saldus > saldþiojo
        D U S           >       -US,ÞIAJAM
        D U S           >       -US,ÞIUOJU
        D U S           >       -US,ÞIAJAME

        J U S           >       -US,OJO         # rajus > rajojo
        J U S           >       -US,AJAM
        J U S           >       -S,OJU
        J U S           >       -US,AJAME

        T U S           >       -TUS,ÈIOJO      # platus > plaèiojo
        T U S           >       -TUS,ÈIAJAM
        T U S           >       -TUS,ÈIUOJU
        T U S           >       -TUS,ÈIAJAME


        # dgsk., vyr. gim.
        U S             >       -US,IEJI        # mandagus > mandagieji
        U S             >       -US,IESIEMS

        [^DJT] U S      >       -US,IØJØ
        [^DJT] U S      >       -US,IUOSIUS
        [^DJT] U S      >       -US,IAISIAIS
        [^DJT] U S      >       -US,IUOSIUOSE

        D U S           >       -US,ÞIØJØ       # saldus > saldþiøjø
        D U S           >       -US,ÞIUOSIUS
        D U S           >       -US,ÞIAISIAIS
        D U S           >       -US,ÞIUOSIUOSE

        J U S           >       -US,ØJØ         # rajus > rajøjø
        J U S           >       -S,OSIUS
        J U S           >       -US,AISIAIS
        J U S           >       -S,OSIUOSE

        T U S           >       -TUS,ÈIØJØ      # platus > plaèiøjø
        T U S           >       -TUS,ÈIUOSIUS
        T U S           >       -TUS,ÈIAISIAIS
        T U S           >       -TUS,ÈIUOSIUOSE


##############################################################################
# 8 paradigma
#
# (mot. g. dgsk. vardininkas sutampa su mot. g. vnsk. kilmininku)
# (mot. g. dgsk. kilmininkas sutampa su vyr. g. dgsk. kilmininku)
#

        # vnsk., mot. gim.
        [^DJT] U S      >       -US,IOJI        # mandagus > mandagioji
        [^DJT] U S      >       -US,IOSIOS
        [^DJT] U S      >       -US,IAJAI
        [^DJT] U S      >       -US,IÀJÀ
        [^DJT] U S      >       -US,IÀJA
        [^DJT] U S      >       -US,IOJOJE
        [^DJT] U S      >       -US,IOJOJ       # ðenk.

        D U S           >       -US,ÞIOJI       # saldþioji
        D U S           >       -US,ÞIOSIOS
        D U S           >       -US,ÞIAJAI
        D U S           >       -US,ÞIÀJÀ
        D U S           >       -US,ÞIÀJA
        D U S           >       -US,ÞIOJOJE
        D U S           >       -US,ÞIOJOJ      # ðenk.

        J U S           >       -US,OJI         # rajoji
        J U S           >       -US,OSIOS
        J U S           >       -US,AJAI
        J U S           >       -US,ÀJÀ
        J U S           >       -US,ÀJA
        J U S           >       -US,OJOJE
        J U S           >       -US,OJOJ        # ðenk.

        T U S           >       -TUS,ÈIOJI      # plaèioji
        T U S           >       -TUS,ÈIOSIOS
        T U S           >       -TUS,ÈIAJAI
        T U S           >       -TUS,ÈIÀJÀ
        T U S           >       -TUS,ÈIÀJA
        T U S           >       -TUS,ÈIOJOJE
        T U S           >       -TUS,ÈIOJOJ     # ðenk.


        # dgsk., mot. gim.
        #[^DJT] U S     >       -US,IOSIOS      # mandagus > mandagiosios
        #[^DJT] U S     >       -US,IØJØ
        [^DJT] U S      >       -US,IOSIOMS
        [^DJT] U S      >       -US,IÀSIAS
        [^DJT] U S      >       -US,IOSIOMIS
        [^DJT] U S      >       -US,IOSIOSE

        #D U S          >       -US,ÞIOSIOS     # saldþiosios
        #D U S          >       -US,ÞIØJØ
        D U S           >       -US,ÞIOSIOMS
        D U S           >       -US,ÞIÀSIAS
        D U S           >       -US,ÞIOSIOMIS
        D U S           >       -US,ÞIOSIOSE

        #J U S          >       -US,OSIOS       # rajosios
        #J U S          >       -US,ØJØ
        J U S           >       -US,OSIOMS
        J U S           >       -US,ÀSIAS
        J U S           >       -US,OSIOMIS
        J U S           >       -US,OSIOSE

        #T U S          >       -TUS,ÈIOSIOS    # plaèiosios
        #T U S          >       -TUS,ÈIØJØ
        T U S           >       -TUS,ÈIOSIOMS
        T U S           >       -TUS,ÈIÀSIAS
        T U S           >       -TUS,ÈIOSIOMIS
        T U S           >       -TUS,ÈIOSIOSE



                        #########################
                        #  Bûdvardþiø laipsniai #
                        #########################

##############################################################################
# Aukðtesnysis (neávardþiuotinio bûdvardþio) laipsnis
#
# (mot. g. dgsk. vardininkas sutampa su mot. g. vnsk. kilmininku)
# (mot. g. dgsk. kilmininkas sutampa su vyr. g. dgsk. kilmininku)
#

        # vnsk., vyr. gim.
        [^I] A S        >       -AS,ESNIS       # geras > geresnis
        [^I] A S        >       -AS,ESNIO
        [^I] A S        >       -AS,ESNIAM
        [^I] A S        >       -AS,ESNÁ
        [^I] A S        >       -AS,ESNIU
        [^I] A S        >       -AS,ESNIAME

        [^È] I A S      >       -IAS,ESNIS      # þalesnis
        [^È] I A S      >       -IAS,ESNIO
        [^È] I A S      >       -IAS,ESNIAM
        [^È] I A S      >       -IAS,ESNÁ
        [^È] I A S      >       -IAS,ESNIU
        [^È] I A S      >       -IAS,ESNIAME

        È I A S         >       -ÈIAS,TESNIS    # plokðtesnis
        È I A S         >       -ÈIAS,TESNIO
        È I A S         >       -ÈIAS,TESNIAM
        È I A S         >       -ÈIAS,TESNÁ
        È I A S         >       -ÈIAS,TESNIU
        È I A S         >       -ÈIAS,TESNIAME

#~N4~   D Þ I A S       >       -ÞIAS,ESNIS     # bergþdesnis
#~N4~   D Þ I A S       >       -ÞIAS,ESNIO
#~N4~   D Þ I A S       >       -ÞIAS,ESNIAM
#~N4~   D Þ I A S       >       -ÞIAS,ESNÁ
#~N4~   D Þ I A S       >       -ÞIAS,ESNIU
#~N4~   D Þ I A S       >       -ÞIAS,ESNIAME

#~N0~   I S             >       -IS,ESNIS       # didis > didesnis
#~N0~   I S             >       -IS,ESNIO
#~N0~   I S             >       -IS,ESNIAM
#~N0~   I S             >       -IS,ESNÁ
#~N0~   I S             >       -IS,ESNIU
#~N0~   I S             >       -IS,ESNIAME

        U S             >       -US,ESNIS       # graþesnis
        U S             >       -US,ESNIO
        U S             >       -US,ESNIAM
        U S             >       -US,ESNÁ
        U S             >       -US,ESNIU
        U S             >       -US,ESNIAME

#~N3~   Y S             >       -YS,ESNIS       # kairesnis
#~N3~   Y S             >       -YS,ESNIO
#~N3~   Y S             >       -YS,ESNIAM
#~N3~   Y S             >       -YS,ESNÁ
#~N3~   Y S             >       -YS,ESNIU
#~N3~   Y S             >       -YS,ESNIAME


        # vnsk., mot. gim.
        [^I] A S        >       -AS,ESNË        # geresnë
        [^I] A S        >       -AS,ESNËS
        [^I] A S        >       -AS,ESNEI
        [^I] A S        >       -AS,ESNÆ
        [^I] A S        >       -AS,ESNE
        [^I] A S        >       -AS,ESNËJE

        [^È] I A S      >       -IAS,ESNË       # þalesnë
        [^È] I A S      >       -IAS,ESNËS
        [^È] I A S      >       -IAS,ESNEI
        [^È] I A S      >       -IAS,ESNÆ
        [^È] I A S      >       -IAS,ESNE
        [^È] I A S      >       -IAS,ESNËJE

        È I A S         >       -ÈIAS,TESNË     # plokðtesnë
        È I A S         >       -ÈIAS,TESNËS
        È I A S         >       -ÈIAS,TESNEI
        È I A S         >       -ÈIAS,TESNÆ
        È I A S         >       -ÈIAS,TESNE
        È I A S         >       -ÈIAS,TESNËJE

#~N4~   D Þ I A S       >       -ÞIAS,ESNË      # bergþdesnë
#~N4~   D Þ I A S       >       -ÞIAS,ESNËS
#~N4~   D Þ I A S       >       -ÞIAS,ESNEI
#~N4~   D Þ I A S       >       -ÞIAS,ESNÆ
#~N4~   D Þ I A S       >       -ÞIAS,ESNE
#~N4~   D Þ I A S       >       -ÞIAS,ESNËJE

#~N0~   I S             >       -IS,ESNË        # didesnë
#~N0~   I S             >       -IS,ESNËS
#~N0~   I S             >       -IS,ESNEI
#~N0~   I S             >       -IS,ESNÆ
#~N0~   I S             >       -IS,ESNE
#~N0~   I S             >       -IS,ESNËJE

        U S             >       -US,ESNË        # graþesnë
        U S             >       -US,ESNËS
        U S             >       -US,ESNEI
        U S             >       -US,ESNÆ
        U S             >       -US,ESNE
        U S             >       -US,ESNËJE

#~N3~   Y S             >       -YS,ESNË        # kairesnë
#~N3~   Y S             >       -YS,ESNËS
#~N3~   Y S             >       -YS,ESNEI
#~N3~   Y S             >       -YS,ESNÆ
#~N3~   Y S             >       -YS,ESNE
#~N3~   Y S             >       -YS,ESNËJE


        # dgsk., vyr. gim.
        [^I] A S        >       -AS,ESNI        # geresni
        [^I] A S        >       -AS,ESNIØ
        [^I] A S        >       -AS,ESNIEMS
        [^I] A S        >       -AS,ESNIUS
        [^I] A S        >       -AS,ESNIAIS
        [^I] A S        >       -AS,ESNIUOSE

        [^È] I A S      >       -IAS,ESNI       # þalesni
        [^È] I A S      >       -IAS,ESNIØ
        [^È] I A S      >       -IAS,ESNIEMS
        [^È] I A S      >       -IAS,ESNIUS
        [^È] I A S      >       -IAS,ESNIAIS
        [^È] I A S      >       -IAS,ESNIUOSE

        È I A S         >       -ÈIAS,TESNI     # plokðtesni
        È I A S         >       -ÈIAS,TESNIØ
        È I A S         >       -ÈIAS,TESNIEMS
        È I A S         >       -ÈIAS,TESNIUS
        È I A S         >       -ÈIAS,TESNIAIS
        È I A S         >       -ÈIAS,TESNIUOSE

#~N4~   D Þ I A S       >       -ÞIAS,ESNI      # bergþdesni
#~N4~   D Þ I A S       >       -ÞIAS,ESNIØ
#~N4~   D Þ I A S       >       -ÞIAS,ESNIEMS
#~N4~   D Þ I A S       >       -ÞIAS,ESNIUS
#~N4~   D Þ I A S       >       -ÞIAS,ESNIAIS
#~N4~   D Þ I A S       >       -ÞIAS,ESNIUOSE

#~N0~   I S             >       -IS,ESNI        # didesni
#~N0~   I S             >       -IS,ESNIØ
#~N0~   I S             >       -IS,ESNIEMS
#~N0~   I S             >       -IS,ESNIUS
#~N0~   I S             >       -IS,ESNIAIS
#~N0~   I S             >       -IS,ESNIUOSE

        U S             >       -US,ESNI        # graþesni
        U S             >       -US,ESNIØ
        U S             >       -US,ESNIEMS
        U S             >       -US,ESNIUS
        U S             >       -US,ESNIAIS
        U S             >       -US,ESNIUOSE

#~N3~   Y S             >       -YS,ESNI        # kairesni
#~N3~   Y S             >       -YS,ESNIØ
#~N3~   Y S             >       -YS,ESNIEMS
#~N3~   Y S             >       -YS,ESNIUS
#~N3~   Y S             >       -YS,ESNIAIS
#~N3~   Y S             >       -YS,ESNIUOSE


        # dgsk., mot. gim.
        #[^I] A S       >       -AS,ESNËS       # geresnës
        #[^I] A S       >       -AS,ESNIØ
        [^I] A S        >       -AS,ESNËMS
        [^I] A S        >       -AS,ESNES
        [^I] A S        >       -AS,ESNËMIS
        [^I] A S        >       -AS,ESNËSE

        #[^È] I A S     >       -IAS,ESNËS      # þalesnës
        #[^È] I A S     >       -IAS,ESNIØ
        [^È] I A S      >       -IAS,ESNËMS
        [^È] I A S      >       -IAS,ESNES
        [^È] I A S      >       -IAS,ESNËMIS
        [^È] I A S      >       -IAS,ESNËSE

        #È I A S        >       -ÈIAS,TESNËS    # plokðtesnës
        #È I A S        >       -ÈIAS,TESNIØ
        È I A S         >       -ÈIAS,TESNËMS
        È I A S         >       -ÈIAS,TESNES
        È I A S         >       -ÈIAS,TESNËMIS
        È I A S         >       -ÈIAS,TESNËSE

#~N4~   #D Þ I A S      >       -ÞIAS,ESNËS     # bergþdesnës
#~N4~   #D Þ I A S      >       -ÞIAS,ESNIØ
#~N4~   D Þ I A S       >       -ÞIAS,ESNËMS
#~N4~   D Þ I A S       >       -ÞIAS,ESNES
#~N4~   D Þ I A S       >       -ÞIAS,ESNËMIS
#~N4~   D Þ I A S       >       -ÞIAS,ESNËSE

#~N0~   #I S            >       -IS,ESNËS       # didesnës
#~N0~   #I S            >       -IS,ESNIØ
#~N0~   I S             >       -IS,ESNËMS
#~N0~   I S             >       -IS,ESNES
#~N0~   I S             >       -IS,ESNËMIS
#~N0~   I S             >       -IS,ESNËSE

        #U S            >       -US,ESNËS       # graþesnës
        #U S            >       -US,ESNIØ
        U S             >       -US,ESNËMS
        U S             >       -US,ESNES
        U S             >       -US,ESNËMIS
        U S             >       -US,ESNËSE

#~N3~   #Y S            >       -YS,ESNËS       # kairesnës
#~N3~   #Y S            >       -YS,ESNIØ
#~N3~   Y S             >       -YS,ESNËMS
#~N3~   Y S             >       -YS,ESNES
#~N3~   Y S             >       -YS,ESNËMIS
#~N3~   Y S             >       -YS,ESNËSE


##############################################################################
# Aukðtesnysis (ávardþiuotinio bûdvardþio) laipsnis
#
# (mot. g. dgsk. vardininkas sutampa su mot. g. vnsk. kilmininku)
# (mot. g. dgsk. kilmininkas sutampa su vyr. g. dgsk. kilmininku)
#

        # vnsk., vyr. gim.
        [^I] A S        >       -AS,ESNYSIS             # geresnysis
        [^I] A S        >       -AS,ESNIOJO
        [^I] A S        >       -AS,ESNIAJAM
        [^I] A S        >       -AS,ESNÁJÁ
        [^I] A S        >       -AS,ESNIUOJU
        [^I] A S        >       -AS,ESNIAJAME

        [^È] I A S      >       -IAS,ESNYSIS            # þalesnysis
        [^È] I A S      >       -IAS,ESNIOJO
        [^È] I A S      >       -IAS,ESNIAJAM
        [^È] I A S      >       -IAS,ESNÁJÁ
        [^È] I A S      >       -IAS,ESNIUOJU
        [^È] I A S      >       -IAS,ESNIAJAME

        È I A S         >       -ÈIAS,TESNYSIS          # plokðtesnysis
        È I A S         >       -ÈIAS,TESNIOJO
        È I A S         >       -ÈIAS,TESNIAJAM
        È I A S         >       -ÈIAS,TESNÁJÁ
        È I A S         >       -ÈIAS,TESNIUOJU
        È I A S         >       -ÈIAS,TESNIAJAME

#~N4~   D Þ I A S       >       -ÞIAS,ESNYSIS           # bergþdesnysis
#~N4~   D Þ I A S       >       -ÞIAS,ESNIOJO
#~N4~   D Þ I A S       >       -ÞIAS,ESNIAJAM
#~N4~   D Þ I A S       >       -ÞIAS,ESNÁJÁ
#~N4~   D Þ I A S       >       -ÞIAS,ESNIUOJU
#~N4~   D Þ I A S       >       -ÞIAS,ESNIAJAME

#~N0~   I S             >       -IS,ESNYSIS             # didesnysis
#~N0~   I S             >       -IS,ESNIOJO
#~N0~   I S             >       -IS,ESNIAJAM
#~N0~   I S             >       -IS,ESNÁJÁ
#~N0~   I S             >       -IS,ESNIUOJU
#~N0~   I S             >       -IS,ESNIAJAME

        U S             >       -US,ESNYSIS             # graþesnysis
        U S             >       -US,ESNIOJO
        U S             >       -US,ESNIAJAM
        U S             >       -US,ESNÁJÁ
        U S             >       -US,ESNIUOJU
        U S             >       -US,ESNIAJAME

#~N3~   Y S             >       -YS,ESNYSIS             # kairesnysis
#~N3~   Y S             >       -YS,ESNIOJO
#~N3~   Y S             >       -YS,ESNIAJAM
#~N3~   Y S             >       -YS,ESNÁJÁ
#~N3~   Y S             >       -YS,ESNIUOJU
#~N3~   Y S             >       -YS,ESNIAJAME


        # vnsk., mot. gim.
        [^I] A S        >       -AS,ESNIOJI             # geresnioji
        [^I] A S        >       -AS,ESNIOSIOS
        [^I] A S        >       -AS,ESNIAJAI
        [^I] A S        >       -AS,ESNIÀJÀ
        [^I] A S        >       -AS,ESNIÀJA
        [^I] A S        >       -AS,ESNIOJOJ
        [^I] A S        >       -AS,ESNIOJOJE

        [^È] I A S      >       -IAS,ESNIOJI            # þalesnioji
        [^È] I A S      >       -IAS,ESNIOSIOS
        [^È] I A S      >       -IAS,ESNIAJAI
        [^È] I A S      >       -IAS,ESNIÀJÀ
        [^È] I A S      >       -IAS,ESNIÀJA
        [^È] I A S      >       -IAS,ESNIOJOJ
        [^È] I A S      >       -IAS,ESNIOJOJE

        È I A S         >       -ÈIAS,TESNIOJI          # plokðtesnioji
        È I A S         >       -ÈIAS,TESNIOSIOS
        È I A S         >       -ÈIAS,TESNIAJAI
        È I A S         >       -ÈIAS,TESNIÀJÀ
        È I A S         >       -ÈIAS,TESNIÀJA
        È I A S         >       -ÈIAS,TESNIOJOJ
        È I A S         >       -ÈIAS,TESNIOJOJE

#~N4~   D Þ I A S       >       -ÞIAS,ESNIOJI           # bergþdesnioji
#~N4~   D Þ I A S       >       -ÞIAS,ESNIOSIOS
#~N4~   D Þ I A S       >       -ÞIAS,ESNIAJAI
#~N4~   D Þ I A S       >       -ÞIAS,ESNIÀJÀ
#~N4~   D Þ I A S       >       -ÞIAS,ESNIÀJA
#~N4~   D Þ I A S       >       -ÞIAS,ESNIOJOJ
#~N4~   D Þ I A S       >       -ÞIAS,ESNIOJOJE

#~N0~   I S             >       -IS,ESNIOJI             # didesnioji
#~N0~   I S             >       -IS,ESNIOSIOS
#~N0~   I S             >       -IS,ESNIAJAI
#~N0~   I S             >       -IS,ESNIÀJÀ
#~N0~   I S             >       -IS,ESNIÀJA
#~N0~   I S             >       -IS,ESNIOJOJ
#~N0~   I S             >       -IS,ESNIOJOJE

        U S             >       -US,ESNIOJI             # graþesnioji
        U S             >       -US,ESNIOSIOS
        U S             >       -US,ESNIAJAI
        U S             >       -US,ESNIÀJÀ
        U S             >       -US,ESNIÀJA
        U S             >       -US,ESNIOJOJ
        U S             >       -US,ESNIOJOJE

#~N3~   Y S             >       -YS,ESNIOJI             # kairesnioji
#~N3~   Y S             >       -YS,ESNIOSIOS
#~N3~   Y S             >       -YS,ESNIAJAI
#~N3~   Y S             >       -YS,ESNIÀJÀ
#~N3~   Y S             >       -YS,ESNIÀJA
#~N3~   Y S             >       -YS,ESNIOJOJ
#~N3~   Y S             >       -YS,ESNIOJOJE


        # dgsk., vyr. gim.
        [^I] A S        >       -AS,ESNIEJI             # geresnieji
        [^I] A S        >       -AS,ESNIØJØ
        [^I] A S        >       -AS,ESNIESIEMS
        [^I] A S        >       -AS,ESNIUOSIUS
        [^I] A S        >       -AS,ESNIAISIAIS
        [^I] A S        >       -AS,ESNIUOSIUOSE

        [^È] I A S      >       -IAS,ESNIEJI            # þalesnieji
        [^È] I A S      >       -IAS,ESNIØJØ
        [^È] I A S      >       -IAS,ESNIESIEMS
        [^È] I A S      >       -IAS,ESNIUOSIUS
        [^È] I A S      >       -IAS,ESNIAISIAIS
        [^È] I A S      >       -IAS,ESNIUOSIUOSE

        È I A S         >       -ÈIAS,TESNIEJI          # plokðtesnieji
        È I A S         >       -ÈIAS,TESNIØJØ
        È I A S         >       -ÈIAS,TESNIESIEMS
        È I A S         >       -ÈIAS,TESNIUOSIUS
        È I A S         >       -ÈIAS,TESNIAISIAIS
        È I A S         >       -ÈIAS,TESNIUOSIUOSE

#~N4~   D Þ I A S       >       -ÞIAS,ESNIEJI           # bergþdesnieji
#~N4~   D Þ I A S       >       -ÞIAS,ESNIØJØ
#~N4~   D Þ I A S       >       -ÞIAS,ESNIESIEMS
#~N4~   D Þ I A S       >       -ÞIAS,ESNIUOSIUS
#~N4~   D Þ I A S       >       -ÞIAS,ESNIAISIAIS
#~N4~   D Þ I A S       >       -ÞIAS,ESNIUOSIUOSE

#~N0~   I S             >       -IS,ESNIEJI             # didesnieji
#~N0~   I S             >       -IS,ESNIØJØ
#~N0~   I S             >       -IS,ESNIESIEMS
#~N0~   I S             >       -IS,ESNIUOSIUS
#~N0~   I S             >       -IS,ESNIAISIAIS
#~N0~   I S             >       -IS,ESNIUOSIUOSE

        U S             >       -US,ESNIEJI             # graþesnieji
        U S             >       -US,ESNIØJØ
        U S             >       -US,ESNIESIEMS
        U S             >       -US,ESNIUOSIUS
        U S             >       -US,ESNIAISIAIS
        U S             >       -US,ESNIUOSIUOSE

#~N3~   Y S             >       -YS,ESNIEJI             # kairesnieji
#~N3~   Y S             >       -YS,ESNIØJØ
#~N3~   Y S             >       -YS,ESNIESIEMS
#~N3~   Y S             >       -YS,ESNIUOSIUS
#~N3~   Y S             >       -YS,ESNIAISIAIS
#~N3~   Y S             >       -YS,ESNIUOSIUOSE


        # dgsk., mot. gim.
        #[^I] A S       >       -AS,ESNIOSIOS           # geresniosios
        #[^I] A S       >       -AS,ESNIØJØ
        [^I] A S        >       -AS,ESNIOSIOMS
        [^I] A S        >       -AS,ESNIÀSIAS
        [^I] A S        >       -AS,ESNIOSIOMIS
        [^I] A S        >       -AS,ESNIOSIOSE

        #[^È] I A S     >       -IAS,ESNIOSIOS          # þalesniosios
        #[^È] I A S     >       -IAS,ESNIØJØ
        [^È] I A S      >       -IAS,ESNIOSIOMS
        [^È] I A S      >       -IAS,ESNIÀSIAS
        [^È] I A S      >       -IAS,ESNIOSIOMIS
        [^È] I A S      >       -IAS,ESNIOSIOSE

        #È I A S        >       -ÈIAS,TESNIOSIOS        # plokðtesniosios
        #È I A S        >       -ÈIAS,TESNIØJØ
        È I A S         >       -ÈIAS,TESNIOSIOMS
        È I A S         >       -ÈIAS,TESNIÀSIAS
        È I A S         >       -ÈIAS,TESNIOSIOMIS
        È I A S         >       -ÈIAS,TESNIOSIOSE

#~N4~   #D Þ I A S      >       -ÞIAS,ESNIOSIOS         # bergþdesniosios
#~N4~   #D Þ I A S      >       -ÞIAS,ESNIØJØ
#~N4~   D Þ I A S       >       -ÞIAS,ESNIOSIOMS
#~N4~   D Þ I A S       >       -ÞIAS,ESNIÀSIAS
#~N4~   D Þ I A S       >       -ÞIAS,ESNIOSIOMIS
#~N4~   D Þ I A S       >       -ÞIAS,ESNIOSIOSE

#~N0~   #I S            >       -IS,ESNIOSIOS           # didesniosios
#~N0~   #I S            >       -IS,ESNIØJØ
#~N0~   I S             >       -IS,ESNIOSIOMS
#~N0~   I S             >       -IS,ESNIÀSIAS
#~N0~   I S             >       -IS,ESNIOSIOMIS
#~N0~   I S             >       -IS,ESNIOSIOSE

        #U S            >       -US,ESNIOSIOS           # graþesniosios
        #U S            >       -US,ESNIØJØ
        U S             >       -US,ESNIOSIOMS
        U S             >       -US,ESNIÀSIAS
        U S             >       -US,ESNIOSIOMIS
        U S             >       -US,ESNIOSIOSE

#~N3~   #Y S            >       -YS,ESNIOSIOS           # kairesniosios
#~N3~   #Y S            >       -YS,ESNIØJØ
#~N3~   Y S             >       -YS,ESNIOSIOMS
#~N3~   Y S             >       -YS,ESNIÀSIAS
#~N3~   Y S             >       -YS,ESNIOSIOMIS
#~N3~   Y S             >       -YS,ESNIOSIOSE


##############################################################################
# Aukðtëlesnysis (neávardþiuotinio bûdvardþio) laipsnis
#
# (mot. g. dgsk. vardininkas sutampa su mot. g. vnsk. kilmininku)
# (mot. g. dgsk. kilmininkas sutampa su vyr. g. dgsk. kilmininku)
#

        # vnsk., vyr. gim.
        [^I] A S        >       -AS,ËLESNIS             # gerëlesni
        [^I] A S        >       -AS,ËLESNIO
        [^I] A S        >       -AS,ËLESNIAM
        [^I] A S        >       -AS,ËLESNÁ
        [^I] A S        >       -AS,ËLESNIU
        [^I] A S        >       -AS,ËLESNIAME

        [^È] I A S      >       -IAS,ËLESNIS            # þalëlesnis
        [^È] I A S      >       -IAS,ËLESNIO
        [^È] I A S      >       -IAS,ËLESNIAM
        [^È] I A S      >       -IAS,ËLESNÁ
        [^È] I A S      >       -IAS,ËLESNIU
        [^È] I A S      >       -IAS,ËLESNIAME

        È I A S         >       -ÈIAS,TËLESNIS          # plokðtëlesnis
        È I A S         >       -ÈIAS,TËLESNIO
        È I A S         >       -ÈIAS,TËLESNIAM
        È I A S         >       -ÈIAS,TËLESNÁ
        È I A S         >       -ÈIAS,TËLESNIU
        È I A S         >       -ÈIAS,TËLESNIAME

#~N4~   D Þ I A S       >       -ÞIAS,ËLESNIS           # bergþdëlesnis
#~N4~   D Þ I A S       >       -ÞIAS,ËLESNIO
#~N4~   D Þ I A S       >       -ÞIAS,ËLESNIAM
#~N4~   D Þ I A S       >       -ÞIAS,ËLESNÁ
#~N4~   D Þ I A S       >       -ÞIAS,ËLESNIU
#~N4~   D Þ I A S       >       -ÞIAS,ËLESNIAME

#~N0~   I S             >       -IS,ËLESNIS             # didëlesnis
#~N0~   I S             >       -IS,ËLESNIO
#~N0~   I S             >       -IS,ËLESNIAM
#~N0~   I S             >       -IS,ËLESNÁ
#~N0~   I S             >       -IS,ËLESNIU
#~N0~   I S             >       -IS,ËLESNIAME

        U S             >       -US,ËLESNIS             # graþëlesnis
        U S             >       -US,ËLESNIO
        U S             >       -US,ËLESNIAM
        U S             >       -US,ËLESNÁ
        U S             >       -US,ËLESNIU
        U S             >       -US,ËLESNIAME

#~N3~   Y S             >       -YS,ËLESNIS             # kairëlesnis
#~N3~   Y S             >       -YS,ËLESNIO
#~N3~   Y S             >       -YS,ËLESNIAM
#~N3~   Y S             >       -YS,ËLESNÁ
#~N3~   Y S             >       -YS,ËLESNIU
#~N3~   Y S             >       -YS,ËLESNIAME


        # vnsk., mot. gim.
        [^I] A S        >       -AS,ËLESNË              # gerëlesnë
        [^I] A S        >       -AS,ËLESNËS
        [^I] A S        >       -AS,ËLESNEI
        [^I] A S        >       -AS,ËLESNÆ
        [^I] A S        >       -AS,ËLESNE
        [^I] A S        >       -AS,ËLESNËJE

        [^È] I A S      >       -IAS,ËLESNË             # þalëlesnë
        [^È] I A S      >       -IAS,ËLESNËS
        [^È] I A S      >       -IAS,ËLESNEI
        [^È] I A S      >       -IAS,ËLESNÆ
        [^È] I A S      >       -IAS,ËLESNE
        [^È] I A S      >       -IAS,ËLESNËJE

        È I A S         >       -ÈIAS,TËLESNË           # plokðtëlesnë
        È I A S         >       -ÈIAS,TËLESNËS
        È I A S         >       -ÈIAS,TËLESNEI
        È I A S         >       -ÈIAS,TËLESNÆ
        È I A S         >       -ÈIAS,TËLESNE
        È I A S         >       -ÈIAS,TËLESNËJE

#~N4~   D Þ I A S       >       -ÞIAS,ËLESNË            # bergþdëlesnë
#~N4~   D Þ I A S       >       -ÞIAS,ËLESNËS
#~N4~   D Þ I A S       >       -ÞIAS,ËLESNEI
#~N4~   D Þ I A S       >       -ÞIAS,ËLESNÆ
#~N4~   D Þ I A S       >       -ÞIAS,ËLESNE
#~N4~   D Þ I A S       >       -ÞIAS,ËLESNËJE

#~N0~   I S             >       -IS,ËLESNË              # didëlesnë
#~N0~   I S             >       -IS,ËLESNËS
#~N0~   I S             >       -IS,ËLESNEI
#~N0~   I S             >       -IS,ËLESNÆ
#~N0~   I S             >       -IS,ËLESNE
#~N0~   I S             >       -IS,ËLESNËJE

        U S             >       -US,ËLESNË              # graþëlesnë
        U S             >       -US,ËLESNËS
        U S             >       -US,ËLESNEI
        U S             >       -US,ËLESNÆ
        U S             >       -US,ËLESNE
        U S             >       -US,ËLESNËJE

#~N3~   Y S             >       -YS,ËLESNË              # kairëlesnë
#~N3~   Y S             >       -YS,ËLESNËS
#~N3~   Y S             >       -YS,ËLESNEI
#~N3~   Y S             >       -YS,ËLESNÆ
#~N3~   Y S             >       -YS,ËLESNE
#~N3~   Y S             >       -YS,ËLESNËJE


        # dgsk., vyr. gim.
        [^I] A S        >       -AS,ËLESNI              # gerëlesni
        [^I] A S        >       -AS,ËLESNIØ
        [^I] A S        >       -AS,ËLESNIEMS
        [^I] A S        >       -AS,ËLESNIUS
        [^I] A S        >       -AS,ËLESNIAIS
        [^I] A S        >       -AS,ËLESNIUOSE

        [^È] I A S      >       -IAS,ËLESNI             # þalëlesni
        [^È] I A S      >       -IAS,ËLESNIØ
        [^È] I A S      >       -IAS,ËLESNIEMS
        [^È] I A S      >       -IAS,ËLESNIUS
        [^È] I A S      >       -IAS,ËLESNIAIS
        [^È] I A S      >       -IAS,ËLESNIUOSE

        È I A S         >       -ÈIAS,TËLESNI           # plokðtëlesni
        È I A S         >       -ÈIAS,TËLESNIØ
        È I A S         >       -ÈIAS,TËLESNIEMS
        È I A S         >       -ÈIAS,TËLESNIUS
        È I A S         >       -ÈIAS,TËLESNIAIS
        È I A S         >       -ÈIAS,TËLESNIUOSE

#~N4~   D Þ I A S       >       -ÞIAS,ËLESNI            # bergþdëlesni
#~N4~   D Þ I A S       >       -ÞIAS,ËLESNIØ
#~N4~   D Þ I A S       >       -ÞIAS,ËLESNIEMS
#~N4~   D Þ I A S       >       -ÞIAS,ËLESNIUS
#~N4~   D Þ I A S       >       -ÞIAS,ËLESNIAIS
#~N4~   D Þ I A S       >       -ÞIAS,ËLESNIUOSE

#~N0~   I S             >       -IS,ËLESNI              # didëlesni
#~N0~   I S             >       -IS,ËLESNIØ
#~N0~   I S             >       -IS,ËLESNIEMS
#~N0~   I S             >       -IS,ËLESNIUS
#~N0~   I S             >       -IS,ËLESNIAIS
#~N0~   I S             >       -IS,ËLESNIUOSE

        U S             >       -US,ËLESNI              # graþëlesni
        U S             >       -US,ËLESNIØ
        U S             >       -US,ËLESNIEMS
        U S             >       -US,ËLESNIUS
        U S             >       -US,ËLESNIAIS
        U S             >       -US,ËLESNIUOSE

#~N3~   Y S             >       -YS,ËLESNI              # kairëlesni
#~N3~   Y S             >       -YS,ËLESNIØ
#~N3~   Y S             >       -YS,ËLESNIEMS
#~N3~   Y S             >       -YS,ËLESNIUS
#~N3~   Y S             >       -YS,ËLESNIAIS
#~N3~   Y S             >       -YS,ËLESNIUOSE


        # dgsk., mot. gim.
        #[^I] A S       >       -AS,ËLESNËS             # gerëlesnës
        #[^I] A S       >       -AS,ËLESNIØ
        [^I] A S        >       -AS,ËLESNËMS
        [^I] A S        >       -AS,ËLESNES
        [^I] A S        >       -AS,ËLESNËMIS
        [^I] A S        >       -AS,ËLESNËSE

        #[^È] I A S     >       -IAS,ËLESNËS            # þalëlesnës
        #[^È] I A S     >       -IAS,ËLESNIØ
        [^È] I A S      >       -IAS,ËLESNËMS
        [^È] I A S      >       -IAS,ËLESNES
        [^È] I A S      >       -IAS,ËLESNËMIS
        [^È] I A S      >       -IAS,ËLESNËSE

        #È I A S        >       -ÈIAS,TËLESNËS          # plokðtëlesnës
        #È I A S        >       -ÈIAS,TËLESNIØ
        È I A S         >       -ÈIAS,TËLESNËMS
        È I A S         >       -ÈIAS,TËLESNES
        È I A S         >       -ÈIAS,TËLESNËMIS
        È I A S         >       -ÈIAS,TËLESNËSE

#~N4~   #D Þ I A S      >       -ÞIAS,ËLESNËS           # bergþdëlesnës
#~N4~   #D Þ I A S      >       -ÞIAS,ËLESNIØ
#~N4~   D Þ I A S       >       -ÞIAS,ËLESNËMS
#~N4~   D Þ I A S       >       -ÞIAS,ËLESNES
#~N4~   D Þ I A S       >       -ÞIAS,ËLESNËMIS
#~N4~   D Þ I A S       >       -ÞIAS,ËLESNËSE

#~N0~   #I S            >       -IS,ËLESNËS             # didëlesnës
#~N0~   #I S            >       -IS,ËLESNIØ
#~N0~   I S             >       -IS,ËLESNËMS
#~N0~   I S             >       -IS,ËLESNES
#~N0~   I S             >       -IS,ËLESNËMIS
#~N0~   I S             >       -IS,ËLESNËSE

        #U S            >       -US,ËLESNËS             # graþëlesnës
        #U S            >       -US,ËLESNIØ
        U S             >       -US,ËLESNËMS
        U S             >       -US,ËLESNES
        U S             >       -US,ËLESNËMIS
        U S             >       -US,ËLESNËSE

#~N3~   #Y S            >       -YS,ËLESNËS             # kairëlesnës
#~N3~   #Y S            >       -YS,ËLESNIØ
#~N3~   Y S             >       -YS,ËLESNËMS
#~N3~   Y S             >       -YS,ËLESNES
#~N3~   Y S             >       -YS,ËLESNËMIS
#~N3~   Y S             >       -YS,ËLESNËSE


##############################################################################
# Aukðtëlesnysis (ávardþiuotinio bûdvardþio) laipsnis
#
# (mot. g. dgsk. vardininkas sutampa su mot. g. vnsk. kilmininku)
# (mot. g. dgsk. kilmininkas sutampa su vyr. g. dgsk. kilmininku)
#

        # vnsk., vyr. gim.
        [^I] A S        >       -AS,ËLESNYSIS           # gerëlesnysis
        [^I] A S        >       -AS,ËLESNIOJO
        [^I] A S        >       -AS,ËLESNIAJAM
        [^I] A S        >       -AS,ËLESNÁJÁ
        [^I] A S        >       -AS,ËLESNIUOJU
        [^I] A S        >       -AS,ËLESNIAJAME

        [^È] I A S      >       -IAS,ËLESNYSIS          # þalëlesnysis
        [^È] I A S      >       -IAS,ËLESNIOJO
        [^È] I A S      >       -IAS,ËLESNIAJAM
        [^È] I A S      >       -IAS,ËLESNÁJÁ
        [^È] I A S      >       -IAS,ËLESNIUOJU
        [^È] I A S      >       -IAS,ËLESNIAJAME

        È I A S         >       -ÈIAS,TËLESNYSIS        # plokðtëlesnysis
        È I A S         >       -ÈIAS,TËLESNIOJO
        È I A S         >       -ÈIAS,TËLESNIAJAM
        È I A S         >       -ÈIAS,TËLESNÁJÁ
        È I A S         >       -ÈIAS,TËLESNIUOJU
        È I A S         >       -ÈIAS,TËLESNIAJAME

#~N4~   D Þ I A S       >       -ÞIAS,ËLESNYSIS         # bergþdëlesnysis
#~N4~   D Þ I A S       >       -ÞIAS,ËLESNIOJO
#~N4~   D Þ I A S       >       -ÞIAS,ËLESNIAJAM
#~N4~   D Þ I A S       >       -ÞIAS,ËLESNÁJÁ
#~N4~   D Þ I A S       >       -ÞIAS,ËLESNIUOJU
#~N4~   D Þ I A S       >       -ÞIAS,ËLESNIAJAME

#~N0~   I S             >       -IS,ËLESNYSIS           # didëlesnysis
#~N0~   I S             >       -IS,ËLESNIOJO
#~N0~   I S             >       -IS,ËLESNIAJAM
#~N0~   I S             >       -IS,ËLESNÁJÁ
#~N0~   I S             >       -IS,ËLESNIUOJU
#~N0~   I S             >       -IS,ËLESNIAJAME

        U S             >       -US,ËLESNYSIS           # graþëlesnysis
        U S             >       -US,ËLESNIOJO
        U S             >       -US,ËLESNIAJAM
        U S             >       -US,ËLESNÁJÁ
        U S             >       -US,ËLESNIUOJU
        U S             >       -US,ËLESNIAJAME

#~N3~   Y S             >       -YS,ËLESNYSIS           # kairëlesnysis
#~N3~   Y S             >       -YS,ËLESNIOJO
#~N3~   Y S             >       -YS,ËLESNIAJAM
#~N3~   Y S             >       -YS,ËLESNÁJÁ
#~N3~   Y S             >       -YS,ËLESNIUOJU
#~N3~   Y S             >       -YS,ËLESNIAJAME


        # vnsk., mot. gim.
        [^I] A S        >       -AS,ËLESNIOJI           # gerëlesnioji
        [^I] A S        >       -AS,ËLESNIOSIOS
        [^I] A S        >       -AS,ËLESNIAJAI
        [^I] A S        >       -AS,ËLESNIÀJÀ
        [^I] A S        >       -AS,ËLESNIÀJA
        [^I] A S        >       -AS,ËLESNIOJOJ
        [^I] A S        >       -AS,ËLESNIOJOJE

        [^È] I A S      >       -IAS,ËLESNIOJI          # þalëlesnioji
        [^È] I A S      >       -IAS,ËLESNIOSIOS
        [^È] I A S      >       -IAS,ËLESNIAJAI
        [^È] I A S      >       -IAS,ËLESNIÀJÀ
        [^È] I A S      >       -IAS,ËLESNIÀJA
        [^È] I A S      >       -IAS,ËLESNIOJOJE
        [^È] I A S      >       -IAS,ËLESNIOJOJ

        È I A S         >       -ÈIAS,TËLESNIOJI        # plokðtëlesnioji
        È I A S         >       -ÈIAS,TËLESNIOSIOS
        È I A S         >       -ÈIAS,TËLESNIAJAI
        È I A S         >       -ÈIAS,TËLESNIÀJÀ
        È I A S         >       -ÈIAS,TËLESNIÀJA
        È I A S         >       -ÈIAS,TËLESNIOJOJE
        È I A S         >       -ÈIAS,TËLESNIOJOJ

#~N4~   D Þ I A S       >       -ÞIAS,ËLESNIOJI         # bergþdëlesnioji
#~N4~   D Þ I A S       >       -ÞIAS,ËLESNIOSIOS
#~N4~   D Þ I A S       >       -ÞIAS,ËLESNIAJAI
#~N4~   D Þ I A S       >       -ÞIAS,ËLESNIÀJÀ
#~N4~   D Þ I A S       >       -ÞIAS,ËLESNIÀJA
#~N4~   D Þ I A S       >       -ÞIAS,ËLESNIOJOJE
#~N4~   D Þ I A S       >       -ÞIAS,ËLESNIOJOJ

#~N0~   I S             >       -IS,ËLESNIOJI           # didëlesnioji
#~N0~   I S             >       -IS,ËLESNIOSIOS
#~N0~   I S             >       -IS,ËLESNIAJAI
#~N0~   I S             >       -IS,ËLESNIÀJÀ
#~N0~   I S             >       -IS,ËLESNIÀJA
#~N0~   I S             >       -IS,ËLESNIOJOJE
#~N0~   I S             >       -IS,ËLESNIOJOJ

        U S             >       -US,ËLESNIOJI           # graþëlesnioji
        U S             >       -US,ËLESNIOSIOS
        U S             >       -US,ËLESNIAJAI
        U S             >       -US,ËLESNIÀJÀ
        U S             >       -US,ËLESNIÀJA
        U S             >       -US,ËLESNIOJOJE
        U S             >       -US,ËLESNIOJOJ

#~N3~   Y S             >       -YS,ËLESNIOJI           # kairëlesnioji
#~N3~   Y S             >       -YS,ËLESNIOSIOS
#~N3~   Y S             >       -YS,ËLESNIAJAI
#~N3~   Y S             >       -YS,ËLESNIÀJÀ
#~N3~   Y S             >       -YS,ËLESNIÀJA
#~N3~   Y S             >       -YS,ËLESNIOJOJE
#~N3~   Y S             >       -YS,ËLESNIOJOJ


        # dgsk., vyr. gim.
        [^I] A S        >       -AS,ËLESNIEJI           # gerëlesnieji
        [^I] A S        >       -AS,ËLESNIØJØ
        [^I] A S        >       -AS,ËLESNIESIEMS
        [^I] A S        >       -AS,ËLESNIUOSIUS
        [^I] A S        >       -AS,ËLESNIAISIAIS
        [^I] A S        >       -AS,ËLESNIUOSIUOSE

        [^È] I A S      >       -IAS,ËLESNIEJI          # þalëlesnieji
        [^È] I A S      >       -IAS,ËLESNIØJØ
        [^È] I A S      >       -IAS,ËLESNIESIEMS
        [^È] I A S      >       -IAS,ËLESNIUOSIUS
        [^È] I A S      >       -IAS,ËLESNIAISIAIS
        [^È] I A S      >       -IAS,ËLESNIUOSIUOSE

        È I A S         >       -ÈIAS,TËLESNIEJI        # plokðtëlesnieji
        È I A S         >       -ÈIAS,TËLESNIØJØ
        È I A S         >       -ÈIAS,TËLESNIESIEMS
        È I A S         >       -ÈIAS,TËLESNIUOSIUS
        È I A S         >       -ÈIAS,TËLESNIAISIAIS
        È I A S         >       -ÈIAS,TËLESNIUOSIUOSE

#~N4~   D Þ I A S       >       -ÞIAS,ËLESNIEJI         # bergþdëlesnieji
#~N4~   D Þ I A S       >       -ÞIAS,ËLESNIØJØ
#~N4~   D Þ I A S       >       -ÞIAS,ËLESNIESIEMS
#~N4~   D Þ I A S       >       -ÞIAS,ËLESNIUOSIUS
#~N4~   D Þ I A S       >       -ÞIAS,ËLESNIAISIAIS
#~N4~   D Þ I A S       >       -ÞIAS,ËLESNIUOSIUOSE

#~N0~   I S             >       -IS,ËLESNIEJI           # didëlesnieji
#~N0~   I S             >       -IS,ËLESNIØJØ
#~N0~   I S             >       -IS,ËLESNIESIEMS
#~N0~   I S             >       -IS,ËLESNIUOSIUS
#~N0~   I S             >       -IS,ËLESNIAISIAIS
#~N0~   I S             >       -IS,ËLESNIUOSIUOSE

        U S             >       -US,ËLESNIEJI           # graþëlesnieji
        U S             >       -US,ËLESNIØJØ
        U S             >       -US,ËLESNIESIEMS
        U S             >       -US,ËLESNIUOSIUS
        U S             >       -US,ËLESNIAISIAIS
        U S             >       -US,ËLESNIUOSIUOSE

#~N3~   Y S             >       -YS,ËLESNIEJI           # kairëlesnieji
#~N3~   Y S             >       -YS,ËLESNIØJØ
#~N3~   Y S             >       -YS,ËLESNIESIEMS
#~N3~   Y S             >       -YS,ËLESNIUOSIUS
#~N3~   Y S             >       -YS,ËLESNIAISIAIS
#~N3~   Y S             >       -YS,ËLESNIUOSIUOSE


        # dgsk., mot. gim.
        #[^I] A S       >       -AS,ËLESNIOSIOS         # gerëlesniosios
        #[^I] A S       >       -AS,ËLESNIØJØ
        [^I] A S        >       -AS,ËLESNIOSIOMS
        [^I] A S        >       -AS,ËLESNIÀSIAS
        [^I] A S        >       -AS,ËLESNIOSIOMIS
        [^I] A S        >       -AS,ËLESNIOSIOSE

        #[^È] I A S     >       -IAS,ËLESNIOSIOS        # þalëlesniosios
        #[^È] I A S     >       -IAS,ËLESNIØJØ
        [^È] I A S      >       -IAS,ËLESNIOSIOMS
        [^È] I A S      >       -IAS,ËLESNIÀSIAS
        [^È] I A S      >       -IAS,ËLESNIOSIOMIS
        [^È] I A S      >       -IAS,ËLESNIOSIOSE

        #È I A S        >       -ÈIAS,TËLESNIOSIOS      # plokðtëlesniosios
        #È I A S        >       -ÈIAS,TËLESNIØJØ
        È I A S         >       -ÈIAS,TËLESNIOSIOMS
        È I A S         >       -ÈIAS,TËLESNIÀSIAS
        È I A S         >       -ÈIAS,TËLESNIOSIOMIS
        È I A S         >       -ÈIAS,TËLESNIOSIOSE

#~N4~   #D Þ I A S      >       -ÞIAS,ËLESNIOSIOS       # bergþdëlesniosios
#~N4~   #D Þ I A S      >       -ÞIAS,ËLESNIØJØ
#~N4~   D Þ I A S       >       -ÞIAS,ËLESNIOSIOMS
#~N4~   D Þ I A S       >       -ÞIAS,ËLESNIÀSIAS
#~N4~   D Þ I A S       >       -ÞIAS,ËLESNIOSIOMIS
#~N4~   D Þ I A S       >       -ÞIAS,ËLESNIOSIOSE

#~N0~   #I S            >       -IS,ËLESNIOSIOS         # didëlesniosios
#~N0~   #I S            >       -IS,ËLESNIØJØ
#~N0~   I S             >       -IS,ËLESNIOSIOMS
#~N0~   I S             >       -IS,ËLESNIÀSIAS
#~N0~   I S             >       -IS,ËLESNIOSIOMIS
#~N0~   I S             >       -IS,ËLESNIOSIOSE

        #U S            >       -US,ËLESNIOSIOS         # graþëlesniosios
        #U S            >       -US,ËLESNIØJØ
        U S             >       -US,ËLESNIOSIOMS
        U S             >       -US,ËLESNIÀSIAS
        U S             >       -US,ËLESNIOSIOMIS
        U S             >       -US,ËLESNIOSIOSE

#~N3~   #Y S            >       -YS,ËLESNIOSIOS         # kairëlesniosios
#~N3~   #Y S            >       -YS,ËLESNIØJØ
#~N3~   Y S             >       -YS,ËLESNIOSIOMS
#~N3~   Y S             >       -YS,ËLESNIÀSIAS
#~N3~   Y S             >       -YS,ËLESNIOSIOMIS
#~N3~   Y S             >       -YS,ËLESNIOSIOSE



##############################################################################
# Aukðèiausiasis (neávardþiuotinio bûdvardþio) laipsnis
#
# (mot. g. vnsk. galininkas sutampa su vyr. g. vnsk. galininku)
# (mot. g. vnsk. ánagininkas sutampa su mot. g. vnsk. vardininku)
# (mot. g. dgsk. vardininkas sutampa su mot. g. vnsk. kilmininku)
# (mot. g. dgsk. kilmininkas sutampa su vyr. g. dgsk. kilmininku)
# (mot. g. dgsk. galininkas sutampa su vyr. g. vnsk. vardininku)
#

        # vnsk., vyr. gim.
        [^DIJT] A S     >       -AS,IAUSIAS
        [^DIJT] A S     >       -AS,IAUSIO
        [^DIJT] A S     >       -AS,IAUSIAM
        [^DIJT] A S     >       -AS,IAUSIÀ
        [^DIJT] A S     >       -AS,IAUSIU
        [^DIJT] A S     >       -AS,IAUSIAME

        D A S           >       -AS,ÞIAUSIAS
        D A S           >       -AS,ÞIAUSIO
        D A S           >       -AS,ÞIAUSIAM
        D A S           >       -AS,ÞIAUSIÀ
        D A S           >       -AS,ÞIAUSIU
        D A S           >       -AS,ÞIAUSIAME

        [IJ] A S        >       -S,USIAS
        [IJ] A S        >       -S,USIO
        [IJ] A S        >       -S,USIAM
        [IJ] A S        >       -S,USIÀ
        [IJ] A S        >       -S,USIU
        [IJ] A S        >       -S,USIAME

        T A S           >       -TAS,ÈIAUSIAS
        T A S           >       -TAS,ÈIAUSIO
        T A S           >       -TAS,ÈIAUSIAM
        T A S           >       -TAS,ÈIAUSIÀ
        T A S           >       -TAS,ÈIAUSIU
        T A S           >       -TAS,ÈIAUSIAME

        # --

#~N0~   [^DJT] I S      >       -S,AUSIAS
#~N0~   [^DJT] I S      >       -S,AUSIO
#~N0~   [^DJT] I S      >       -S,AUSIAM
#~N0~   [^DJT] I S      >       -S,AUSIÀ
#~N0~   [^DJT] I S      >       -S,AUSIU
#~N0~   [^DJT] I S      >       -S,AUSIAME

#~N0~   D I S           >       -IS,ÞIAUSIAS
#~N0~   D I S           >       -IS,ÞIAUSIO
#~N0~   D I S           >       -IS,ÞIAUSIAM
#~N0~   D I S           >       -IS,ÞIAUSIÀ
#~N0~   D I S           >       -IS,ÞIAUSIU
#~N0~   D I S           >       -IS,ÞIAUSIAME

#~N1~   J I S           >       -IS,AUSIAS
#~N1~   J I S           >       -IS,AUSIO
#~N1~   J I S           >       -IS,AUSIAM
#~N1~   J I S           >       -IS,AUSIÀ
#~N1~   J I S           >       -IS,AUSIU
#~N1~   J I S           >       -IS,AUSIAME

#~N2~   T I S           >       -TIS,ÈIAUSIAS
#~N2~   T I S           >       -TIS,ÈIAUSIO
#~N2~   T I S           >       -TIS,ÈIAUSIAM
#~N2~   T I S           >       -TIS,ÈIAUSIÀ
#~N2~   T I S           >       -TIS,ÈIAUSIU
#~N2~   T I S           >       -TIS,ÈIAUSIAME

        # --

        [^DJT] U S      >       -US,IAUSIAS
        [^DJT] U S      >       -US,IAUSIO
        [^DJT] U S      >       -US,IAUSIAM
        [^DJT] U S      >       -US,IAUSIÀ
        [^DJT] U S      >       -US,IAUSIU
        [^DJT] U S      >       -US,IAUSIAME

        D U S           >       -US,ÞIAUSIAS
        D U S           >       -US,ÞIAUSIO
        D U S           >       -US,ÞIAUSIAM
        D U S           >       -US,ÞIAUSIÀ
        D U S           >       -US,ÞIAUSIU
        D U S           >       -US,ÞIAUSIAME

        J U S           >       -US,AUSIAS
        J U S           >       -US,AUSIO
        J U S           >       -US,AUSIAM
        J U S           >       -US,AUSIÀ
        J U S           >       -US,AUSIU
        J U S           >       -US,AUSIAME

        T U S           >       -TUS,ÈIAUSIAS
        T U S           >       -TUS,ÈIAUSIO
        T U S           >       -TUS,ÈIAUSIAM
        T U S           >       -TUS,ÈIAUSIÀ
        T U S           >       -TUS,ÈIAUSIU
        T U S           >       -TUS,ÈIAUSIAME

        # --

#~N3~   Y S             >       -YS,IAUSIAS
#~N3~   Y S             >       -YS,IAUSIO
#~N3~   Y S             >       -YS,IAUSIAM
#~N3~   Y S             >       -YS,IAUSIÀ
#~N3~   Y S             >       -YS,IAUSIU
#~N3~   Y S             >       -YS,IAUSIAME



        # vnsk., mot. gim.
        [^DIJT] A S     >       -AS,IAUSIA
        [^DIJT] A S     >       -AS,IAUSIOS
        [^DIJT] A S     >       -AS,IAUSIAI
        #[^DIJT] A S    >       -AS,IAUSIÀ
        #[^DIJT] A S    >       -AS,IAUSIA
        [^DIJT] A S     >       -AS,IAUSIOJE

        D A S           >       -AS,ÞIAUSIA
        D A S           >       -AS,ÞIAUSIOS
        D A S           >       -AS,ÞIAUSIAI
        #D A S          >       -AS,ÞIAUSIÀ
        #D A S          >       -AS,ÞIAUSIA
        D A S           >       -AS,ÞIAUSIOJE

        [IJ] A S        >       -S,USIA
        [IJ] A S        >       -S,USIOS
        [IJ] A S        >       -S,USIAI
        #[IJ] A S       >       -S,USIÀ
        #[IJ] A S       >       -S,USIA
        [IJ] A S        >       -S,USIOJE

        T A S           >       -TAS,ÈIAUSIA
        T A S           >       -TAS,ÈIAUSIOS
        T A S           >       -TAS,ÈIAUSIAI
        #T A S          >       -TAS,ÈIAUSIÀ
        #T A S          >       -TAS,ÈIAUSIA
        T A S           >       -TAS,ÈIAUSIOJE

        # --

#~N0~   [^DJT] I S      >       -S,AUSIA
#~N0~   [^DJT] I S      >       -S,AUSIOS
#~N0~   [^DJT] I S      >       -S,AUSIAI
#~N0~   #[^DJT] I S     >       -S,AUSIÀ
#~N0~   #[^DJT] I S     >       -S,AUSIA
#~N0~   [^DJT] I S      >       -S,AUSIOJE

#~N0~   D I S           >       -IS,ÞIAUSIA
#~N0~   D I S           >       -IS,ÞIAUSIOS
#~N0~   D I S           >       -IS,ÞIAUSIAI
#~N0~   #D I S          >       -IS,ÞIAUSIÀ
#~N0~   #D I S          >       -IS,ÞIAUSIA
#~N0~   D I S           >       -IS,ÞIAUSIOJE

#~N1~   J I S           >       -IS,AUSIA
#~N1~   J I S           >       -IS,AUSIOS
#~N1~   J I S           >       -IS,AUSIAI
#~N1~   #J I S          >       -IS,AUSIÀ
#~N1~   #J I S          >       -IS,AUSIA
#~N1~   J I S           >       -IS,AUSIOJE

#~N2~   T I S           >       -TIS,ÈIAUSIA
#~N2~   T I S           >       -TIS,ÈIAUSIOS
#~N2~   T I S           >       -TIS,ÈIAUSIAI
#~N2~   #T I S          >       -TIS,ÈIAUSIÀ
#~N2~   #T I S          >       -TIS,ÈIAUSIA
#~N2~   T I S           >       -TIS,ÈIAUSIOJE

        # --

        [^DJT] U S      >       -US,IAUSIA
        [^DJT] U S      >       -US,IAUSIOS
        [^DJT] U S      >       -US,IAUSIAI
        #[^DJT] U S     >       -US,IAUSIÀ
        #[^DJT] U S     >       -US,IAUSIA
        [^DJT] U S      >       -US,IAUSIOJE

        D U S           >       -US,ÞIAUSIA
        D U S           >       -US,ÞIAUSIOS
        D U S           >       -US,ÞIAUSIAI
        #D U S          >       -US,ÞIAUSIÀ
        #D U S          >       -US,ÞIAUSIA
        D U S           >       -US,ÞIAUSIOJE

        J U S           >       -US,AUSIA
        J U S           >       -US,AUSIOS
        J U S           >       -US,AUSIAI
        #J U S          >       -US,AUSIÀ
        #J U S          >       -US,AUSIA
        J U S           >       -US,AUSIOJE

        T U S           >       -TUS,ÈIAUSIA
        T U S           >       -TUS,ÈIAUSIOS
        T U S           >       -TUS,ÈIAUSIAI
        #T U S          >       -TUS,ÈIAUSIÀ
        #T U S          >       -TUS,ÈIAUSIA
        T U S           >       -TUS,ÈIAUSIOJE

        # --

#~N3~   Y S             >       -YS,IAUSIA
#~N3~   Y S             >       -YS,IAUSIOS
#~N3~   Y S             >       -YS,IAUSIAI
#~N3~   #Y S            >       -YS,IAUSIÀ
#~N3~   #Y S            >       -YS,IAUSIA
#~N3~   Y S             >       -YS,IAUSIOJE



        # dgsk., vyr. gim.
        [^DIJT] A S     >       -AS,IAUSI
        [^DIJT] A S     >       -AS,IAUSIØ
        [^DIJT] A S     >       -AS,IAUSIEMS
        [^DIJT] A S     >       -AS,IAUSIUS
        [^DIJT] A S     >       -AS,IAUSIAIS
        [^DIJT] A S     >       -AS,IAUSIUOSE

        D A S           >       -AS,ÞIAUSI
        D A S           >       -AS,ÞIAUSIØ
        D A S           >       -AS,ÞIAUSIEMS
        D A S           >       -AS,ÞIAUSIUS
        D A S           >       -AS,ÞIAUSIAIS
        D A S           >       -AS,ÞIAUSIUOSE

        [IJ] A S        >       -S,USI
        [IJ] A S        >       -S,USIØ
        [IJ] A S        >       -S,USIEMS
        [IJ] A S        >       -S,USIUS
        [IJ] A S        >       -S,USIAIS
        [IJ] A S        >       -S,USIUOSE

        T A S           >       -TAS,ÈIAUSI
        T A S           >       -TAS,ÈIAUSIØ
        T A S           >       -TAS,ÈIAUSIEMS
        T A S           >       -TAS,ÈIAUSIUS
        T A S           >       -TAS,ÈIAUSIAIS
        T A S           >       -TAS,ÈIAUSIUOSE

        # --

#~N0~   [^DJT] I S      >       -S,AUSI
#~N0~   [^DJT] I S      >       -S,AUSIØ
#~N0~   [^DJT] I S      >       -S,AUSIEMS
#~N0~   [^DJT] I S      >       -S,AUSIUS
#~N0~   [^DJT] I S      >       -S,AUSIAIS
#~N0~   [^DJT] I S      >       -S,AUSIUOSE

#~N0~   D I S           >       -IS,ÞIAUSI
#~N0~   D I S           >       -IS,ÞIAUSIØ
#~N0~   D I S           >       -IS,ÞIAUSIEMS
#~N0~   D I S           >       -IS,ÞIAUSIUS
#~N0~   D I S           >       -IS,ÞIAUSIAIS
#~N0~   D I S           >       -IS,ÞIAUSIUOSE

#~N1~   J I S           >       -IS,AUSI
#~N1~   J I S           >       -IS,AUSIØ
#~N1~   J I S           >       -IS,AUSIEMS
#~N1~   J I S           >       -IS,AUSIUS
#~N1~   J I S           >       -IS,AUSIAIS
#~N1~   J I S           >       -IS,AUSIUOSE

#~N2~   T I S           >       -TIS,ÈIAUSI
#~N2~   T I S           >       -TIS,ÈIAUSIØ
#~N2~   T I S           >       -TIS,ÈIAUSIEMS
#~N2~   T I S           >       -TIS,ÈIAUSIUS
#~N2~   T I S           >       -TIS,ÈIAUSIAIS
#~N2~   T I S           >       -TIS,ÈIAUSIUOSE

        # --

        [^DJT] U S      >       -US,IAUSI
        [^DJT] U S      >       -US,IAUSIØ
        [^DJT] U S      >       -US,IAUSIEMS
        [^DJT] U S      >       -US,IAUSIUS
        [^DJT] U S      >       -US,IAUSIAIS
        [^DJT] U S      >       -US,IAUSIUOSE

        D U S           >       -US,ÞIAUSI
        D U S           >       -US,ÞIAUSIØ
        D U S           >       -US,ÞIAUSIEMS
        D U S           >       -US,ÞIAUSIUS
        D U S           >       -US,ÞIAUSIAIS
        D U S           >       -US,ÞIAUSIUOSE

        J U S           >       -US,AUSI
        J U S           >       -US,AUSIØ
        J U S           >       -US,AUSIEMS
        J U S           >       -US,AUSIUS
        J U S           >       -US,AUSIAIS
        J U S           >       -US,AUSIUOSE

        T U S           >       -TUS,ÈIAUSI
        T U S           >       -TUS,ÈIAUSIØ
        T U S           >       -TUS,ÈIAUSIEMS
        T U S           >       -TUS,ÈIAUSIUS
        T U S           >       -TUS,ÈIAUSIAIS
        T U S           >       -TUS,ÈIAUSIUOSE

        # --

#~N3~   Y S             >       -YS,IAUSI
#~N3~   Y S             >       -YS,IAUSIØ
#~N3~   Y S             >       -YS,IAUSIEMS
#~N3~   Y S             >       -YS,IAUSIUS
#~N3~   Y S             >       -YS,IAUSIAIS
#~N3~   Y S             >       -YS,IAUSIUOSE



        # dgsk., mot. gim.
        #[^DIJT] A S    >       -AS,IAUSIOS
        #[^DIJT] A S    >       -AS,IAUSIØ
        [^DIJT] A S     >       -AS,IAUSIOMS
        #[^DIJT] A S    >       -AS,IAUSIAS
        [^DIJT] A S     >       -AS,IAUSIOMIS
        [^DIJT] A S     >       -AS,IAUSIOSE

        #D A S          >       -AS,ÞIAUSIOS
        #D A S          >       -AS,ÞIAUSIØ
        D A S           >       -AS,ÞIAUSIOMS
        #D A S          >       -AS,ÞIAUSIAS
        D A S           >       -AS,ÞIAUSIOMIS
        D A S           >       -AS,ÞIAUSIOSE

        #[IJ] A S       >       -S,USIOS
        #[IJ] A S       >       -S,USIØ
        [IJ] A S        >       -S,USIOMS
        #[IJ] A S       >       -S,USIAS
        [IJ] A S        >       -S,USIOMIS
        [IJ] A S        >       -S,USIOSE

        #T A S          >       -TAS,ÈIAUSIOS
        #T A S          >       -TAS,ÈIAUSIØ
        T A S           >       -TAS,ÈIAUSIOMS
        #T A S          >       -TAS,ÈIAUSIAS
        T A S           >       -TAS,ÈIAUSIOMIS
        T A S           >       -TAS,ÈIAUSIOSE

        # --

#~N0~   #[^DJT] I S     >       -S,AUSIOS
#~N0~   #[^DJT] I S     >       -S,AUSIØ
#~N0~   [^DJT] I S      >       -S,AUSIOMS
#~N0~   #[^DJT] I S     >       -S,AUSIAS
#~N0~   [^DJT] I S      >       -S,AUSIOMIS
#~N0~   [^DJT] I S      >       -S,AUSIOSE

#~N0~   #D I S          >       -IS,ÞIAUSIOS
#~N0~   #D I S          >       -IS,ÞIAUSIØ
#~N0~   D I S           >       -IS,ÞIAUSIOMS
#~N0~   #D I S          >       -IS,ÞIAUSIAS
#~N0~   D I S           >       -IS,ÞIAUSIOMIS
#~N0~   D I S           >       -IS,ÞIAUSIOSE

#~N1~   #J I S          >       -IS,AUSIOS
#~N1~   #J I S          >       -IS,AUSIØ
#~N1~   J I S           >       -IS,AUSIOMS
#~N1~   #J I S          >       -IS,AUSIAS
#~N1~   J I S           >       -IS,AUSIOMIS
#~N1~   J I S           >       -IS,AUSIOSE

#~N2~   #T I S          >       -TIS,ÈIAUSIOS
#~N2~   #T I S          >       -TIS,ÈIAUSIØ
#~N2~   T I S           >       -TIS,ÈIAUSIOMS
#~N2~   #T I S          >       -TIS,ÈIAUSIAS
#~N2~   T I S           >       -TIS,ÈIAUSIOMIS
#~N2~   T I S           >       -TIS,ÈIAUSIOSE

        # --

        #[^DJT] U S     >       -US,IAUSIOS
        #[^DJT] U S     >       -US,IAUSIØ
        [^DJT] U S      >       -US,IAUSIOMS
        #[^DJT] U S     >       -US,IAUSIAS
        [^DJT] U S      >       -US,IAUSIOMIS
        [^DJT] U S      >       -US,IAUSIOSE

        #D U S          >       -US,ÞIAUSIOS
        #D U S          >       -US,ÞIAUSIØ
        D U S           >       -US,ÞIAUSIOMS
        #D U S          >       -US,ÞIAUSIAS
        D U S           >       -US,ÞIAUSIOMIS
        D U S           >       -US,ÞIAUSIOSE

        #J U S          >       -US,AUSIOS
        #J U S          >       -US,AUSIØ
        J U S           >       -US,AUSIOMS
        #J U S          >       -US,AUSIAS
        J U S           >       -US,AUSIOMIS
        J U S           >       -US,AUSIOSE

        #T U S          >       -TUS,ÈIAUSIOS
        #T U S          >       -TUS,ÈIAUSIØ
        T U S           >       -TUS,ÈIAUSIOMS
        #T U S          >       -TUS,ÈIAUSIAS
        T U S           >       -TUS,ÈIAUSIOMIS
        T U S           >       -TUS,ÈIAUSIOSE

        # --

#~N3~   #Y S            >       -YS,IAUSIOS
#~N3~   #Y S            >       -YS,IAUSIØ
#~N3~   Y S             >       -YS,IAUSIOMS
#~N3~   #Y S            >       -YS,IAUSIAS
#~N3~   Y S             >       -YS,IAUSIOMIS
#~N3~   Y S             >       -YS,IAUSIOSE



##############################################################################
# Aukðèiausiasis (ávardþiuotinio bûdvardþio) laipsnis
#
# (mot. g. dgsk. vardininkas sutampa su mot. g. vnsk. kilmininku)
# (mot. g. dgsk. kilmininkas sutampa su vyr. g. dgsk. kilmininku)
#


        # vnsk., vyr. gim.
        [^DIJT] A S     >       -AS,IAUSIASIS
        [^DIJT] A S     >       -AS,IAUSIOJO
        [^DIJT] A S     >       -AS,IAUSIAJAM
        [^DIJT] A S     >       -AS,IAUSIÀJÁ
        [^DIJT] A S     >       -AS,IAUSIUOJU
        [^DIJT] A S     >       -AS,IAUSIAJAME

        D A S           >       -AS,ÞIAUSIASIS
        D A S           >       -AS,ÞIAUSIOJO
        D A S           >       -AS,ÞIAUSIAJAM
        D A S           >       -AS,ÞIAUSIÀJÁ
        D A S           >       -AS,ÞIAUSIUOJU
        D A S           >       -AS,ÞIAUSIAJAME

        [IJ] A S        >       -S,USIASIS
        [IJ] A S        >       -S,USIOJO
        [IJ] A S        >       -S,USIAJAM
        [IJ] A S        >       -S,USIÀJÁ
        [IJ] A S        >       -S,USIUOJU
        [IJ] A S        >       -S,USIAJAME

        T A S           >       -TAS,ÈIAUSIASIS
        T A S           >       -TAS,ÈIAUSIOJO
        T A S           >       -TAS,ÈIAUSIAJAM
        T A S           >       -TAS,ÈIAUSIÀJÁ
        T A S           >       -TAS,ÈIAUSIUOJU
        T A S           >       -TAS,ÈIAUSIAJAME

        # --

#~N0~   [^DJT] I S      >       -S,AUSIASIS
#~N0~   [^DJT] I S      >       -S,AUSIOJO
#~N0~   [^DJT] I S      >       -S,AUSIAJAM
#~N0~   [^DJT] I S      >       -S,AUSIÀJÁ
#~N0~   [^DJT] I S      >       -S,AUSIUOJU
#~N0~   [^DJT] I S      >       -S,AUSIAJAME

#~N0~   D I S           >       -IS,ÞIAUSIASIS
#~N0~   D I S           >       -IS,ÞIAUSIOJO
#~N0~   D I S           >       -IS,ÞIAUSIAJAM
#~N0~   D I S           >       -IS,ÞIAUSIÀJÁ
#~N0~   D I S           >       -IS,ÞIAUSIUOJU
#~N0~   D I S           >       -IS,ÞIAUSIAJAME

#~N1~   J I S           >       -IS,AUSIASIS
#~N1~   J I S           >       -IS,AUSIOJO
#~N1~   J I S           >       -IS,AUSIAJAM
#~N1~   J I S           >       -IS,AUSIÀJÁ
#~N1~   J I S           >       -IS,AUSIUOJU
#~N1~   J I S           >       -IS,AUSIAJAME

#~N2~   T I S           >       -TIS,ÈIAUSIASIS
#~N2~   T I S           >       -TIS,ÈIAUSIOJO
#~N2~   T I S           >       -TIS,ÈIAUSIAJAM
#~N2~   T I S           >       -TIS,ÈIAUSIÀJÁ
#~N2~   T I S           >       -TIS,ÈIAUSIUOJU
#~N2~   T I S           >       -TIS,ÈIAUSIAJAME

        # --

        [^DJT] U S      >       -US,IAUSIASIS
        [^DJT] U S      >       -US,IAUSIOJO
        [^DJT] U S      >       -US,IAUSIAJAM
        [^DJT] U S      >       -US,IAUSIÀJÁ
        [^DJT] U S      >       -US,IAUSIUOJU
        [^DJT] U S      >       -US,IAUSIAJAME

        D U S           >       -US,ÞIAUSIASIS
        D U S           >       -US,ÞIAUSIOJO
        D U S           >       -US,ÞIAUSIAJAM
        D U S           >       -US,ÞIAUSIÀJÁ
        D U S           >       -US,ÞIAUSIUOJU
        D U S           >       -US,ÞIAUSIAJAME

        J U S           >       -US,AUSIASIS
        J U S           >       -US,AUSIOJO
        J U S           >       -US,AUSIAJAM
        J U S           >       -US,AUSIÀJÁ
        J U S           >       -US,AUSIUOJU
        J U S           >       -US,AUSIAJAME

        T U S           >       -TUS,ÈIAUSIASIS
        T U S           >       -TUS,ÈIAUSIOJO
        T U S           >       -TUS,ÈIAUSIAJAM
        T U S           >       -TUS,ÈIAUSIÀJÁ
        T U S           >       -TUS,ÈIAUSIUOJU
        T U S           >       -TUS,ÈIAUSIAJAME

        # --

#~N3~   Y S             >       -YS,IAUSIASIS
#~N3~   Y S             >       -YS,IAUSIOJO
#~N3~   Y S             >       -YS,IAUSIAJAM
#~N3~   Y S             >       -YS,IAUSIÀJÁ
#~N3~   Y S             >       -YS,IAUSIUOJU
#~N3~   Y S             >       -YS,IAUSIAJAME



        # vnsk., mot. gim.
        [^DIJT] A S     >       -AS,IAUSIOJI
        [^DIJT] A S     >       -AS,IAUSIOSIOS
        [^DIJT] A S     >       -AS,IAUSIAJAI
        [^DIJT] A S     >       -AS,IAUSIÀJÀ
        [^DIJT] A S     >       -AS,IAUSIÀJA
        [^DIJT] A S     >       -AS,IAUSIOJOJE
        [^DIJT] A S     >       -AS,IAUSIOJOJ

        D A S           >       -AS,ÞIAUSIOJI
        D A S           >       -AS,ÞIAUSIOSIOS
        D A S           >       -AS,ÞIAUSIAJAI
        D A S           >       -AS,ÞIAUSIÀJÀ
        D A S           >       -AS,ÞIAUSIÀJA
        D A S           >       -AS,ÞIAUSIOJOJE
        D A S           >       -AS,ÞIAUSIOJOJ

        [IJ] A S        >       -S,USIOJI
        [IJ] A S        >       -S,USIOSIOS
        [IJ] A S        >       -S,USIAJAI
        [IJ] A S        >       -S,USIÀJÀ
        [IJ] A S        >       -S,USIÀJA
        [IJ] A S        >       -S,USIOJOJE
        [IJ] A S        >       -S,USIOJOJ

        T A S           >       -TAS,ÈIAUSIOJI
        T A S           >       -TAS,ÈIAUSIOSIOS
        T A S           >       -TAS,ÈIAUSIAJAI
        T A S           >       -TAS,ÈIAUSIÀJÀ
        T A S           >       -TAS,ÈIAUSIÀJA
        T A S           >       -TAS,ÈIAUSIOJOJE
        T A S           >       -TAS,ÈIAUSIOJOJ

        # --

#~N0~   [^DJT] I S      >       -S,AUSIOJI
#~N0~   [^DJT] I S      >       -S,AUSIOSIOS
#~N0~   [^DJT] I S      >       -S,AUSIAJAI
#~N0~   [^DJT] I S      >       -S,AUSIÀJÀ
#~N0~   [^DJT] I S      >       -S,AUSIÀJA
#~N0~   [^DJT] I S      >       -S,AUSIOJOJE
#~N0~   [^DJT] I S      >       -S,AUSIOJOJ

#~N0~   D I S           >       -IS,ÞIAUSIOJI
#~N0~   D I S           >       -IS,ÞIAUSIOSIOS
#~N0~   D I S           >       -IS,ÞIAUSIAJAI
#~N0~   D I S           >       -IS,ÞIAUSIÀJÀ
#~N0~   D I S           >       -IS,ÞIAUSIÀJA
#~N0~   D I S           >       -IS,ÞIAUSIOJOJE
#~N0~   D I S           >       -IS,ÞIAUSIOJOJ

#~N1~   J I S           >       -IS,AUSIOJI
#~N1~   J I S           >       -IS,AUSIOSIOS
#~N1~   J I S           >       -IS,AUSIAJAI
#~N1~   J I S           >       -IS,AUSIÀJÀ
#~N1~   J I S           >       -IS,AUSIÀJA
#~N1~   J I S           >       -IS,AUSIOJOJE
#~N1~   J I S           >       -IS,AUSIOJOJ

#~N2~   T I S           >       -TIS,ÈIAUSIOJI
#~N2~   T I S           >       -TIS,ÈIAUSIOSIOS
#~N2~   T I S           >       -TIS,ÈIAUSIAJAI
#~N2~   T I S           >       -TIS,ÈIAUSIÀJÀ
#~N2~   T I S           >       -TIS,ÈIAUSIÀJA
#~N2~   T I S           >       -TIS,ÈIAUSIOJOJ
#~N2~   T I S           >       -TIS,ÈIAUSIOJOJE

        # --

        [^DJT] U S      >       -US,IAUSIOJI
        [^DJT] U S      >       -US,IAUSIOSIOS
        [^DJT] U S      >       -US,IAUSIAJAI
        [^DJT] U S      >       -US,IAUSIÀJÀ
        [^DJT] U S      >       -US,IAUSIÀJA
        [^DJT] U S      >       -US,IAUSIOJOJE
        [^DJT] U S      >       -US,IAUSIOJOJ

        D U S           >       -US,ÞIAUSIOJI
        D U S           >       -US,ÞIAUSIOSIOS
        D U S           >       -US,ÞIAUSIAJAI
        D U S           >       -US,ÞIAUSIÀJÀ
        D U S           >       -US,ÞIAUSIÀJA
        D U S           >       -US,ÞIAUSIOJOJE
        D U S           >       -US,ÞIAUSIOJOJ

        J U S           >       -US,AUSIOJI
        J U S           >       -US,AUSIOSIOS
        J U S           >       -US,AUSIAJAI
        J U S           >       -US,AUSIÀJÀ
        J U S           >       -US,AUSIÀJA
        J U S           >       -US,AUSIOJOJE
        J U S           >       -US,AUSIOJOJ

        T U S           >       -TUS,ÈIAUSIOJI
        T U S           >       -TUS,ÈIAUSIOSIOS
        T U S           >       -TUS,ÈIAUSIAJAI
        T U S           >       -TUS,ÈIAUSIÀJÀ
        T U S           >       -TUS,ÈIAUSIÀJA
        T U S           >       -TUS,ÈIAUSIOJOJE
        T U S           >       -TUS,ÈIAUSIOJOJ

        # --

#~N3~   Y S             >       -YS,IAUSIOJI
#~N3~   Y S             >       -YS,IAUSIOSIOS
#~N3~   Y S             >       -YS,IAUSIAJAI
#~N3~   Y S             >       -YS,IAUSIÀJÀ
#~N3~   Y S             >       -YS,IAUSIÀJA
#~N3~   Y S             >       -YS,IAUSIOJOJE
#~N3~   Y S             >       -YS,IAUSIOJOJ



        # dgsk., vyr. gim.
        [^DIJT] A S     >       -AS,IAUSIEJI
        [^DIJT] A S     >       -AS,IAUSIØJØ
        [^DIJT] A S     >       -AS,IAUSIESIEMS
        [^DIJT] A S     >       -AS,IAUSIUOSIUS
        [^DIJT] A S     >       -AS,IAUSIAISIAIS
        [^DIJT] A S     >       -AS,IAUSIUOSIUOSE

        D A S           >       -AS,ÞIAUSIEJI
        D A S           >       -AS,ÞIAUSIØJØ
        D A S           >       -AS,ÞIAUSIESIEMS
        D A S           >       -AS,ÞIAUSIUOSIUS
        D A S           >       -AS,ÞIAUSIAISIAIS
        D A S           >       -AS,ÞIAUSIUOSIUOSE

        [IJ] A S        >       -S,USIEJI
        [IJ] A S        >       -S,USIØJØ
        [IJ] A S        >       -S,USIESIEMS
        [IJ] A S        >       -S,USIUOSIUS
        [IJ] A S        >       -S,USIAISIAIS
        [IJ] A S        >       -S,USIUOSIUOSE

        T A S           >       -TAS,ÈIAUSIEJI
        T A S           >       -TAS,ÈIAUSIØJØ
        T A S           >       -TAS,ÈIAUSIESIEMS
        T A S           >       -TAS,ÈIAUSIUOSIUS
        T A S           >       -TAS,ÈIAUSIAISIAIS
        T A S           >       -TAS,ÈIAUSIUOSIUOSE

        # --

#~N0~   [^DJT] I S      >       -S,AUSIEJI
#~N0~   [^DJT] I S      >       -S,AUSIØJØ
#~N0~   [^DJT] I S      >       -S,AUSIESIEMS
#~N0~   [^DJT] I S      >       -S,AUSIUOSIUS
#~N0~   [^DJT] I S      >       -S,AUSIAISIAIS
#~N0~   [^DJT] I S      >       -S,AUSIUOSIUOSE

#~N0~   D I S           >       -IS,ÞIAUSIEJI
#~N0~   D I S           >       -IS,ÞIAUSIØJØ
#~N0~   D I S           >       -IS,ÞIAUSIESIEMS
#~N0~   D I S           >       -IS,ÞIAUSIUOSIUS
#~N0~   D I S           >       -IS,ÞIAUSIAISIAIS
#~N0~   D I S           >       -IS,ÞIAUSIUOSIUOSE

#~N1~   J I S           >       -IS,AUSIEJI
#~N1~   J I S           >       -IS,AUSIØJØ
#~N1~   J I S           >       -IS,AUSIESIEMS
#~N1~   J I S           >       -IS,AUSIUOSIUS
#~N1~   J I S           >       -IS,AUSIAISIAIS
#~N1~   J I S           >       -IS,AUSIUOSIUOSE

#~N2~   T I S           >       -TIS,ÈIAUSIEJI
#~N2~   T I S           >       -TIS,ÈIAUSIØJØ
#~N2~   T I S           >       -TIS,ÈIAUSIESIEMS
#~N2~   T I S           >       -TIS,ÈIAUSIUOSIUS
#~N2~   T I S           >       -TIS,ÈIAUSIAISIAIS
#~N2~   T I S           >       -TIS,ÈIAUSIUOSIUOSE

        # --

        [^DJT] U S      >       -US,IAUSIEJI
        [^DJT] U S      >       -US,IAUSIØJØ
        [^DJT] U S      >       -US,IAUSIESIEMS
        [^DJT] U S      >       -US,IAUSIUOSIUS
        [^DJT] U S      >       -US,IAUSIAISIAIS
        [^DJT] U S      >       -US,IAUSIUOSIUOSE

        D U S           >       -US,ÞIAUSIEJI
        D U S           >       -US,ÞIAUSIØJØ
        D U S           >       -US,ÞIAUSIESIEMS
        D U S           >       -US,ÞIAUSIUOSIUS
        D U S           >       -US,ÞIAUSIAISIAIS
        D U S           >       -US,ÞIAUSIUOSIUOSE

        J U S           >       -US,AUSIEJI
        J U S           >       -US,AUSIØJØ
        J U S           >       -US,AUSIESIEMS
        J U S           >       -US,AUSIUOSIUS
        J U S           >       -US,AUSIAISIAIS
        J U S           >       -US,AUSIUOSIUOSE

        T U S           >       -TUS,ÈIAUSIEJI
        T U S           >       -TUS,ÈIAUSIØJØ
        T U S           >       -TUS,ÈIAUSIESIEMS
        T U S           >       -TUS,ÈIAUSIUOSIUS
        T U S           >       -TUS,ÈIAUSIAISIAIS
        T U S           >       -TUS,ÈIAUSIUOSIUOSE

        # --

#~N3~   Y S             >       -YS,IAUSIEJI
#~N3~   Y S             >       -YS,IAUSIØJØ
#~N3~   Y S             >       -YS,IAUSIESIEMS
#~N3~   Y S             >       -YS,IAUSIUOSIUS
#~N3~   Y S             >       -YS,IAUSIAISIAIS
#~N3~   Y S             >       -YS,IAUSIUOSIUOSE



        # dgsk., vyr. gim.
        #[^DIJT] A S    >       -AS,IAUSIOSIOS
        #[^DIJT] A S    >       -AS,IAUSIØJØ
        [^DIJT] A S     >       -AS,IAUSIOSIOMS
        [^DIJT] A S     >       -AS,IAUSIÀSIAS
        [^DIJT] A S     >       -AS,IAUSIOSIOMIS
        [^DIJT] A S     >       -AS,IAUSIOSIOSE

        #D A S          >       -AS,ÞIAUSIOSIOS
        #D A S          >       -AS,ÞIAUSIØJØ
        D A S           >       -AS,ÞIAUSIOSIOMS
        D A S           >       -AS,ÞIAUSIÀSIAS
        D A S           >       -AS,ÞIAUSIOSIOMIS
        D A S           >       -AS,ÞIAUSIOSIOSE

        #[IJ] A S       >       -S,USIOSIOS
        #[IJ] A S       >       -S,USIØJØ
        [IJ] A S        >       -S,USIOSIOMS
        [IJ] A S        >       -S,USIÀSIAS
        [IJ] A S        >       -S,USIOSIOMIS
        [IJ] A S        >       -S,USIOSIOSE

        #T A S          >       -TAS,ÈIAUSIOSIOS
        #T A S          >       -TAS,ÈIAUSIØJØ
        T A S           >       -TAS,ÈIAUSIOSIOMS
        T A S           >       -TAS,ÈIAUSIÀSIAS
        T A S           >       -TAS,ÈIAUSIOSIOMIS
        T A S           >       -TAS,ÈIAUSIOSIOSE

        # --

#~N0~   #[^DJT] I S     >       -IS,IAUSIOSIOS
#~N0~   #[^DJT] I S     >       -IS,IAUSIØJØ
#~N0~   [^DJT] I S      >       -IS,IAUSIOSIOMS
#~N0~   [^DJT] I S      >       -IS,IAUSIÀSIAS
#~N0~   [^DJT] I S      >       -IS,IAUSIOSIOMIS
#~N0~   [^DJT] I S      >       -IS,IAUSIOSIOSE

#~N0~   #D I S          >       -IS,ÞIAUSIOSIOS
#~N0~   #D I S          >       -IS,ÞIAUSIØJØ
#~N0~   D I S           >       -IS,ÞIAUSIOSIOMS
#~N0~   D I S           >       -IS,ÞIAUSIÀSIAS
#~N0~   D I S           >       -IS,ÞIAUSIOSIOMIS
#~N0~   D I S           >       -IS,ÞIAUSIOSIOSE

#~N1~   #J I S          >       -IS,AUSIOSIOS
#~N1~   #J I S          >       -IS,AUSIØJØ
#~N1~   J I S           >       -IS,AUSIOSIOMS
#~N1~   J I S           >       -IS,AUSIÀSIAS
#~N1~   J I S           >       -IS,AUSIOSIOMIS
#~N1~   J I S           >       -IS,AUSIOSIOSE

#~N2~   #T I S          >       -TIS,ÈIAUSIOSIOS
#~N2~   #T I S          >       -TIS,ÈIAUSIØJØ
#~N2~   T I S           >       -TIS,ÈIAUSIOSIOMS
#~N2~   T I S           >       -TIS,ÈIAUSIÀSIAS
#~N2~   T I S           >       -TIS,ÈIAUSIOSIOMIS
#~N2~   T I S           >       -TIS,ÈIAUSIOSIOSE

        # --

        #[^DJT] U S     >       -US,IAUSIOSIOS
        #[^DJT] U S     >       -US,IAUSIØJØ
        [^DJT] U S      >       -US,IAUSIOSIOMS
        [^DJT] U S      >       -US,IAUSIÀSIAS
        [^DJT] U S      >       -US,IAUSIOSIOMIS
        [^DJT] U S      >       -US,IAUSIOSIOSE

        #D U S          >       -US,ÞIAUSIOSIOS
        #D U S          >       -US,ÞIAUSIØJØ
        D U S           >       -US,ÞIAUSIOSIOMS
        D U S           >       -US,ÞIAUSIÀSIAS
        D U S           >       -US,ÞIAUSIOSIOMIS
        D U S           >       -US,ÞIAUSIOSIOSE

        #J U S          >       -US,AUSIOSIOS
        #J U S          >       -US,AUSIØJØ
        J U S           >       -US,AUSIOSIOMS
        J U S           >       -US,AUSIÀSIAS
        J U S           >       -US,AUSIOSIOMIS
        J U S           >       -US,AUSIOSIOSE

        #T U S          >       -TUS,ÈIAUSIOSIOS
        #T U S          >       -TUS,ÈIAUSIØJØ
        T U S           >       -TUS,ÈIAUSIOSIOMS
        T U S           >       -TUS,ÈIAUSIÀSIAS
        T U S           >       -TUS,ÈIAUSIOSIOMIS
        T U S           >       -TUS,ÈIAUSIOSIOSE

        # --

#~N3~   #Y S            >       -YS,IAUSIOSIOS
#~N3~   #Y S            >       -YS,IAUSIØJØ
#~N3~   Y S             >       -YS,IAUSIOSIOMS
#~N3~   Y S             >       -YS,IAUSIÀSIAS
#~N3~   Y S             >       -YS,IAUSIOSIOMIS
#~N3~   Y S             >       -YS,IAUSIOSIOSE




##############################################################################
# Prieveiksmiai su galûne -(i)ai, -iau, -iausiai
#
#

        # nelygyginamasis laipsnis
        A S             >       -S,I            # geras > gerai

#~N0~   [^DJT] I S      >       -S,AI           # attn.: v1.2.1 þodyne nëra
#~N0~   D I S           >       -IS,ÞIAI        # didþiai
#~N1~   J I S           >       -IS,AI          # v1.2.1 þodyne nëra
#~N2~   T I S           >       -TIS,ÈIAI       # v1.2.1 þodyne nëra


        [^J] U S        >       -US,IAI         # mandagiai
        J U S           >       -US,AI          # rajai

#~N3~   Y S             >       -YS,IAI         # kairiai


        # aukðtesnysis laipsnis
        [^DIJT] A S     >       -AS,IAU         # geras > geriau
        D A S           >       -AS,ÞIAU
        [IJ] A S        >       -S,U            # naujau, ðlapiau
        T A S           >       -TAS,ÈIAU       # greièiau

#~N0~   [^DJT] I S      >       -IS,IAU         # v1.2.1 þodyne nëra
#~N0~   D I S           >       -IS,ÞIAU        # didis > didþiau
#~N1~   J I S           >       -IS,AU          # v1.2.1 þodyne nëra
#~N2~   T I S           >       -TIS,ÈIAU       # v1.2.1 þodyne nëra


        [^DTJ] U S      >       -US,IAU         # mandagiau
        D U S           >       -US,ÞIAU        # saldþiau
        T U S           >       -TUS,ÈIAU       # plaèiau
        J U S           >       -US,AU

#~N3~   Y S             >       -YS,IAU         # kairiau

        # aukðèiausiasis laipsnis
#~N0~   [^DJT] I S      >       -S,AUSIAI       # v1.2.1 þodyne nëra
        D I S           >       -IS,ÞIAUSIAI    # didis > didþiausiai
#~N1~   J I S           >       -IS,AUSIAI      # v1.2.1 þodyne nëra
#~N2~   T I S           >       -TIS,ÈIAUSIAI   # v1.2.1 þodyne nëra


        [^DJT] U S      >       -US,IAUSIAI     # mandagiausiai
        D U S           >       -US,ÞIAUSIAI    # saldþiausiai
        J U S           >       -US,AUSIAI      # rajausiai
        T U S           >       -TUS,ÈIAUSIAI   # plaèiausiai


#~N3~   Y S             >       -YS,IAUSIAI     # kairiausiai

##############################################################################
# Bevardës giminës formos
#
# A.A. komentaras: o ið -is ir negalima padaryti bevardës giminës...
#

        A S             >       -S,""           # geras > gera
        U S             >       -S,""           # mandagu


##############################################################################
# Prisagos -umas vediniai (daiktavardþiai)
#
# A.A. komentaras: èia man ypaè patinka daugiskaitos... Bet negi drausi
# þmonëms naudoti tokiø dalykø daugiskaità... Tegu sau... Að ne koks
# faðistas-filologas.
#

        # vnsk., vyr. gim.
        [^I] A S        >       -AS,UMAS        # naujas > naujumas
        [^I] A S        >       -AS,UMO
        [^I] A S        >       -AS,UMUI
        [^I] A S        >       -AS,UMÀ
        [^I] A S        >       -AS,UMU
        [^I] A S        >       -AS,UME

        [^È] I A S      >       -IAS,UMAS       # þalumas
        [^È] I A S      >       -IAS,UMO
        [^È] I A S      >       -IAS,UMUI
        [^È] I A S      >       -IAS,UMÀ
        [^È] I A S      >       -IAS,UMU
        [^È] I A S      >       -IAS,UME

        È I A S         >       -ÈIAS,TUMAS     # kurtumas
        È I A S         >       -ÈIAS,TUMO
        È I A S         >       -ÈIAS,TUMUI
        È I A S         >       -ÈIAS,TUMÀ
        È I A S         >       -ÈIAS,TUMU
        È I A S         >       -ÈIAS,TUME

#~N4~   D Þ I A S       >       -ÞIAS,UMAS      # bergþdumas
#~N4~   D Þ I A S       >       -ÞIAS,UMO
#~N4~   D Þ I A S       >       -ÞIAS,UMUI
#~N4~   D Þ I A S       >       -ÞIAS,UMÀ
#~N4~   D Þ I A S       >       -ÞIAS,UMU
#~N4~   D Þ I A S       >       -ÞIAS,UME

        U S             >       -S,MAS          # sunkumas
        U S             >       -S,MO
        U S             >       -S,MUI
        U S             >       -S,MÀ
        U S             >       -S,MU
        U S             >       -S,ME


        # dgsk., vyr. gim.
        [^I] A S        >       -AS,UMAI        # naujas > naujumai
        [^I] A S        >       -AS,UMØ
        [^I] A S        >       -AS,UMAMS
        [^I] A S        >       -AS,UMUS
        [^I] A S        >       -AS,UMAIS
        [^I] A S        >       -AS,UMUOSE

        [^È] I A S      >       -IAS,UMAI       # þalumai
        [^È] I A S      >       -IAS,UMØ
        [^È] I A S      >       -IAS,UMAMS
        [^È] I A S      >       -IAS,UMUS
        [^È] I A S      >       -IAS,UMAIS
        [^È] I A S      >       -IAS,UMUOSE

        È I A S         >       -ÈIAS,TUMAI     # kurtumai
        È I A S         >       -ÈIAS,TUMØ
        È I A S         >       -ÈIAS,TUMAMS
        È I A S         >       -ÈIAS,TUMUS
        È I A S         >       -ÈIAS,TUMAIS
        È I A S         >       -ÈIAS,TUMUOSE

#~N4~   D Þ I A S       >       -ÞIAS,UMAI      # bergþdumai
#~N4~   D Þ I A S       >       -ÞIAS,UMØ
#~N4~   D Þ I A S       >       -ÞIAS,UMAMS
#~N4~   D Þ I A S       >       -ÞIAS,UMUS
#~N4~   D Þ I A S       >       -ÞIAS,UMAIS
#~N4~   D Þ I A S       >       -ÞIAS,UMUOSE

        U S             >       -S,MAI          # sunkumai
        U S             >       -S,MØ
        U S             >       -S,MAMS
        U S             >       -S,MUS
        U S             >       -S,MAIS
        U S             >       -S,MUOSE



##############################################################################
# Priesagos -okas vediniai (daiktavardþiai/bûdvardþiai, prieveiksmiai)
#
# (mot. g. vnsk. vietininkas sutampa su prieveiksmiu)
# (mot. g. vnsk. ánagininkas sutampa su mot. g. vnsk. vardininku)
# (mot. g. dgsk. vardininkas sutampa su mot. g. vnsk. kilmininku)
# (mot. g. dgsk. kilmininkas sutampa su vyr. g. dgsk. kilmininku)
# (mot. g. dgsk. galininkas sutampa su vyr. g. vnsk. vardininku)
#


        # prieveiksmiai
        [^I] A S        >       -AS,OKAI        # geras > gerokai
        [^È] I A S      >       -IAS,OKAI       # þalias > þalokai
        È I A S         >       -ÈIAS,TOKAI     # staèias > statokai
#~N4~   D Þ I A S       >       -ÞIAS,OKAI      # bergþdþias > bergþdokai
        U S             >       -US,OKAI        # vangus > vangokai

        ## daiktavardþiai/bûdvardþiai

        # vnsk., vyr. gim.
        [^I] A S        >       -AS,OKAS        # gerokas
        [^I] A S        >       -AS,OKO
        [^I] A S        >       -AS,OKAM
        [^I] A S        >       -AS,OKÀ
        [^I] A S        >       -AS,OKU
        [^I] A S        >       -AS,OKAME

        [^È] I A S      >       -IAS,OKAS       # þalokas
        [^È] I A S      >       -IAS,OKO
        [^È] I A S      >       -IAS,OKAM
        [^È] I A S      >       -IAS,OKÀ
        [^È] I A S      >       -IAS,OKU
        [^È] I A S      >       -IAS,OKAME

        È I A S         >       -ÈIAS,TOKAS     # statokas
        È I A S         >       -ÈIAS,TOKO
        È I A S         >       -ÈIAS,TOKAM
        È I A S         >       -ÈIAS,TOKÀ
        È I A S         >       -ÈIAS,TOKU
        È I A S         >       -ÈIAS,TOKAME

#~N4~   D Þ I A S       >       -ÞIAS,OKAS      # bergþdokas
#~N4~   D Þ I A S       >       -ÞIAS,OKO
#~N4~   D Þ I A S       >       -ÞIAS,OKAM
#~N4~   D Þ I A S       >       -ÞIAS,OKÀ
#~N4~   D Þ I A S       >       -ÞIAS,OKU
#~N4~   D Þ I A S       >       -ÞIAS,OKAME

        U S             >       -US,OKAS        # vangokas
        U S             >       -US,OKO
        U S             >       -US,OKAM
        U S             >       -US,OKÀ
        U S             >       -US,OKU
        U S             >       -US,OKAME


        # vnsk., mot. gim.
        [^I] A S        >       -AS,OKA         # geras > geroka
        [^I] A S        >       -AS,OKOS
        #[^I] A S       >       -AS,OKAI
        [^I] A S        >       -AS,OKÀ
        #[^I] A S       >       -AS,OKA
        [^I] A S        >       -AS,OKOJE

        [^È] I A S      >       -IAS,OKA        # þaloka
        [^È] I A S      >       -IAS,OKOS
        #[^È] I A S     >       -IAS,OKAI
        [^È] I A S      >       -IAS,OKÀ
        #[^È] I A S     >       -IAS,OKA
        [^È] I A S      >       -IAS,OKOJE

        È I A S         >       -ÈIAS,TOKA      # statoka
        È I A S         >       -ÈIAS,TOKOS
        #È I A S        >       -ÈIAS,TOKAI
        È I A S         >       -ÈIAS,TOKÀ
        #È I A S        >       -ÈIAS,TOKA
        È I A S         >       -ÈIAS,TOKOJE

#~N4~   D Þ I A S       >       -ÞIAS,OKA       # bergþdoka
#~N4~   D Þ I A S       >       -ÞIAS,OKOS
#~N4~   #D Þ I A S      >       -ÞIAS,OKAI
#~N4~   D Þ I A S       >       -ÞIAS,OKÀ
#~N4~   #D Þ I A S      >       -ÞIAS,OKA
#~N4~   D Þ I A S       >       -ÞIAS,OKOJE

        U S             >       -US,OKA         # vangoka
        U S             >       -US,OKOS
        #U S            >       -US,OKAI
        U S             >       -US,OKÀ
        #U S            >       -US,OKA
        U S             >       -US,OKOJE


        # dgsk., vyr. gim.
        [^I] A S        >       -AS,OKI         # geras > geroki
        [^I] A S        >       -AS,OKØ
        [^I] A S        >       -AS,OKIEMS
        [^I] A S        >       -AS,OKUS
        [^I] A S        >       -AS,OKAIS
        [^I] A S        >       -AS,OKUOSE

        [^È] I A S      >       -IAS,OKI        # þaloki
        [^È] I A S      >       -IAS,OKØ
        [^È] I A S      >       -IAS,OKIEMS
        [^È] I A S      >       -IAS,OKUS
        [^È] I A S      >       -IAS,OKAIS
        [^È] I A S      >       -IAS,OKUOSE

        È I A S         >       -ÈIAS,TOKI      # statoki
        È I A S         >       -ÈIAS,TOKØ
        È I A S         >       -ÈIAS,TOKIEMS
        È I A S         >       -ÈIAS,TOKUS
        È I A S         >       -ÈIAS,TOKAIS
        È I A S         >       -ÈIAS,TOKUOSE

#~N4~   D Þ I A S       >       -ÞIAS,OKI       # bergþdoki
#~N4~   D Þ I A S       >       -ÞIAS,OKØ
#~N4~   D Þ I A S       >       -ÞIAS,OKIEMS
#~N4~   D Þ I A S       >       -ÞIAS,OKUS
#~N4~   D Þ I A S       >       -ÞIAS,OKAIS
#~N4~   D Þ I A S       >       -ÞIAS,OKUOSE

        U S             >       -US,OKI         # sunkoki
        U S             >       -US,OKØ
        U S             >       -US,OKIEMS
        U S             >       -US,OKUS
        U S             >       -US,OKAIS
        U S             >       -US,OKUOSE


        # dgsk., mot. gim.
        #[^I] A S       >       -AS,OKOS        # gerokos
        #[^I] A S       >       -AS,OKØ
        [^I] A S        >       -AS,OKOMS
        #[^I] A S       >       -AS,OKAS
        [^I] A S        >       -AS,OKOMIS
        [^I] A S        >       -AS,OKOSE

        #[^È] I A S     >       -IAS,OKOS       # þalokos
        #[^È] I A S     >       -IAS,OKØ
        [^È] I A S      >       -IAS,OKOMS
        #[^È] I A S     >       -IAS,OKAS
        [^È] I A S      >       -IAS,OKOMIS
        [^È] I A S      >       -IAS,OKOSE

        #È I A S        >       -ÈIAS,TOKOS     # statokos
        #È I A S        >       -ÈIAS,TOKØ
        È I A S         >       -ÈIAS,TOKOMS
        #È I A S        >       -ÈIAS,TOKAS
        È I A S         >       -ÈIAS,TOKOMIS
        È I A S         >       -ÈIAS,TOKOSE

#~N4~   #D Þ I A S      >       -ÞIAS,OKOS      # bergþdokos
#~N4~   #D Þ I A S      >       -ÞIAS,OKØ
#~N4~   D Þ I A S       >       -ÞIAS,OKOMS
#~N4~   #D Þ I A S      >       -ÞIAS,OKAS
#~N4~   D Þ I A S       >       -ÞIAS,OKOMIS
#~N4~   D Þ I A S       >       -ÞIAS,OKOSE

        #U S            >       -US,OKOS        # sunkokos
        #U S            >       -US,OKØ
        U S             >       -US,OKOMS
        #U S            >       -US,OKAS
        U S             >       -US,OKOMIS
        U S             >       -US,OKOSE



########################################################################
#                            Skaitvardis
########################################################################

                        #######################
                        #######################

                                flag *H:

                        #######################
                        #######################



        ########################################
        # keturi...devyni, penkeri...devyneri
        #

        # dgsk., vyr. gim.
        I               >       Ø               # keturi > keturiø
        I               >       EMS

        [^JR] I         >       S               # penki > penkis
        J I             >       -I,US           # dveji/treji > dvejus/trejus
        E R I           >       US              # penkeri > penkerius
        U R I           >       S               # keturis

        I               >       AIS
        I               >       UOSE

        # dgsk., mot. gim.
        I               >       OS              # keturios
        #I              >       Ø
        I               >       OMS
        I               >       AS
        I               >       OMIS
        I               >       OSE


        ########################################
        # vienuolika...devyniolika
        #

        # vnsk., mot. gim.
        L I K A         >       -A,OS
        L I K A         >       I
        #L I K A        >       -A,A
        #L I K A        >       -A,A
        L I K A         >       -A,OJE


        ########################################
        # deðimt...devyniasdeðimt
        #

        # vnsk., mot. gim.
        M T             >       IES
        M T             >       -T,ÈIAI
        M T             >       Á
        M T             >       IMI
        M T             >       YJE
        #M T            >       IE              # ðauksm.

        # dgsk., mot. gim.
        M T             >       YS
        M T             >       -T,ÈIØ
        M T             >       IMS
        M T             >       IS
        M T             >       IMIS
        M T             >       YSE


        ########################################
        # neávardþiuotinës formos
        #

        # vnsk., vyr. gim.
        A S             >       -AS,O           # pirmas > pirmo
        A S             >       -S,M
        A S             >       -AS,À
        A S             >       -AS,U
        A S             >       -S,ME

        # vnsk., mot. gim.
        A S             >       -S,""           # pirma
        A S             >       -AS,OS
        A S             >       -S,I
        #A S            >       -AS,À
        A S             >       -AS,OJE
        A S             >       -AS,OJ          # ðnek.


        # dgsk., vyr. gim.
        [^I] A S        >       -AS,I           # pirmas > pirmi
        È I A S         >       -ÈIAS,TI        # treèias > treti

        A S             >       -AS,Ø

        [^I] A S        >       -AS,IEMS
        È I A S         >       -ÈIAS,TIEMS     # tretiems

        A S             >       -AS,US
        A S             >       -S,IS
        A S             >       -AS,UOSE


        # dgsk., mot. gim.
        #A S            >       -AS,OS          # pirmos
        #A S            >       -AS,Ø
        A S             >       -AS,OMS
        #A S            >       -AS,AS
        A S             >       -AS,OMIS
        A S             >       -AS,OSE


        ########################################
        # ávardþiuotinës formos
        #

        # vnsk., vyr. gim.
        A S             >       IS              # pirmas  > pirmasis
        A S             >       -AS,OJO
        A S             >       -S,JAM
        A S             >       -AS,ÀJÁ
        A S             >       -AS,UOJU
        A S             >       -S,JAME

        # vnsk., mot. gim.
        A S             >       -AS,OJI         # pirmoji
        A S             >       -AS,OSIOS
        A S             >       -S,JAI
        A S             >       -AS,ÀJÀ
        A S             >       -AS,ÀJA
        A S             >       -AS,OJOJE
        A S             >       -AS,OJOJ        # ðnek.



        # dgsk., vyr. gim.
        [^I] A S        >       -AS,IEJI        # pirmieji
        È I A S         >       -ÈIAS,TIEJI     # tretieji

        A S             >       -AS,ØJØ

        [^I] A S        >       -AS,IESIEMS     # pirmiesiems
        È I A S         >       -ÈIAS,TIESIEMS  # tretiesiems

        A S             >       -AS,UOSIUS
        A S             >       -S,ISIAIS
        A S             >       -AS,UOSIUOSE

        # dgsk., mot. gim.
        #A S            >       -AS,OSIOS       # pirmosios
        #A S            >       -AS,ØJØ
        A S             >       -AS,OSIOMS
        A S             >       -AS,ÀSIAS
        A S             >       -AS,OSIOMIS
        A S             >       -AS,OSIOSE


########################################################################
#                            Ávardis
########################################################################

                        #######################
                        #######################

                                flag *C:

                        #######################
                        #######################


##############################################################################
# L.V.: daug kas uþkomentuota, o þodþiai iðkaityti lietuviu.ivairus, nes
# maþai (tokiø) skaitvardþiø (tik keli) arba daryba visiems variantams nëra
# teisinga ir/ar visa (trûksta formø).
# Pvz.: kas -> kie, kø, ... (dgsk.), nors ðitas -> ðitie, ðitø, ...
# (nebekalbant apie dviskaità, pvz.: mudvi -> mudvios, mudviai... ir t.t.)
#


##############################################################################
# 1 paradigma (tas, ðitas, anas, katras, kas)
#

        # vnsk., vyr. gim.
        A S             >       -AS,O           # tas > to
        A S             >       -S,M
        A S             >       -AS,À
        A S             >       -AS,UO
        A S             >       -S,ME

        # dgsk., vyr. gim.
        [^K] A S        >       -AS,IE          # tie, anie, ðitie
        [^K] A S        >       -AS,Ø
        [^K] A S        >       -AS,IEMS
        [^K] A S        >       -AS,UOS
        [^K] A S        >       -S,IS
        [^K] A S        >       -AS,UOSE

##############################################################################
# 2 paradigma
# kitas, visas, vienas, kiekvienas, tûlas, tam tikras, manas, tavas, savas
#
# (uþkomentuota, nes daryba sutampa su sutampa su bûdvardþiu /B)
#
#
#       A S             >       -AS,O
#       A S             >       -AS,AM
#       A S             >       -AS,À
#       A S             >       -AS,U
#       A S             >       -AS,AME
#
#       A S             >       -AS,I
#       A S             >       -AS,Ø
#       A S             >       -AS,IEMS
#       A S             >       -AS,US
#       A S             >       -AS,AIS
#       A S             >       -AS,UOSE
#

##############################################################################
# 3 paradigma (toks, ðioks, anoks, koks ir t.t.)
#
        # vnsk., vyr. gim.
        K S             >       -S,IO           # anoks > anokio
        K S             >       -S,IAM
        K S             >       -S,Á
        K S             >       -S,IU
        K S             >       -S,IAME

        # dgsk., vyr. gim.
        K S             >       -S,IE           # tokie, anokie, kokie
        K S             >       -S,IØ
        K S             >       -S,IEMS
        K S             >       -S,IUS
        K S             >       -S,IAIS
        K S             >       -S,IUOSE


##############################################################################
# 4 paradigma (jis), ðis, kuris
#
# (visi -is iðkaityti lietuviu.ivairus)
#
        # vnsk., vyr. gim.
#       [^J] I S        >       -S,O            # ðis > ðio
#       [^J] I S        >       -S,AM
#       [^J] I S        >       -IS,Á
#       [^J] I S        >       -S,UO
#       [^J] I S        >       -S,AME

#       J I S           >       -IS,O           # jis > jo
#       J I S           >       -IS,AM
#       J I S           >       -IS,Á
#       J I S           >       -IS,UO
#       J I S           >       -IS,AME

        # # dgsk., vyr. gim.
#       [^J] I S        >       -S,E            # ðie
#       [^J] I S        >       -S,Ø
#       [^J] I S        >       -S,EMS
#       [^J] I S        >       -S,UOS
#       [^J] I S        >       -S,AIS
#       [^J] I S        >       -S,UOSE

#       J I S           >       -IS,IE          # jie
#       J I S           >       -IS,Ø
#       J I S           >       -IS,IEMS
#       J I S           >       -IS,UOS
#       J I S           >       -IS,AIS
#       J I S           >       -IS,UOSE


##############################################################################
# 5 paradigma
#
# (¥pats´ iðkaitytas lietuviu.ivairus, nes vienintelis)
#


##############################################################################
# 6 paradigma (ta, ðita, kita, visa)
# 7 paradigma (tokia, kokia, visokia)
# 8 paradigma (ji, ði, kuri, pati)
#
# (visi -i iðkaityti lietuviu.ivairus)
#

        # vnsk., mot. gim.
        A               >       -A,OS
        A               >       I
        A               >       -A,À
        #A              >       -A,A
        A               >       -A,OJE

#       [^JTV] I        >       OS
#       [^JTV] I        >       AI
#       [^JTV] I        >       À
#       [^JTV] I        >       A
#       [^JTV] I        >       OJE
#       [^JTV] I        >       OJ

#       J I             >       -I,OS
#       J I             >       -I,AI
#       J I             >       -I,À
#       J I             >       -I,A
#       J I             >       -I,OJE
#       J I             >       -I,OJ


        # dgsk., mot. gim.
        #A              >       -A,OS
        A               >       -A,Ø
        A               >       -A,OMS
        A               >       S
        A               >       -A,OMIS
        A               >       -A,OSE

#       #[^JTV] I       >       OS
#       [^JTV] I        >       Ø
#       [^JTV] I        >       OMS
#       [^JTV] I        >       AS
#       [^JTV] I        >       OMIS
#       [^JTV] I        >       OSE

#       #J I            >       -I,OS
#       J I             >       -I,Ø
#       J I             >       -I,OMS
#       J I             >       -I,AS
#       J I             >       -I,OMIS
#       J I             >       -I,OSE


##############################################################################
# Dviskaita: mudu, mudvi, tuodu, tiedu, tiedvi
# (mudu, mudvi, judu, judvi iðkaityta lietuviu.ivairus)
#
#
#       # dvisk., vyr. gim.
#       U D U           >       -U,VIEJØ        # mudu > mudviejø
#       U D U           >       -U,VIEM
#       #U D U          >       -DU,DU
#       #U D U          >       -U,VIEM
#       #U D U          >       -U,VIEJUOSE     # Vt. linksnio neturi
#
#       # dvisk., mot. gim.
#       U D V I         >       EJØ             # mudvi > mudviejø
#       U D V I         >       EM
#       #U D V I        >       -DVI,DVI
#       #U D V I        >       EM
#       #U D V I        >       EJOSE           # Vt. linksnio neturi


##############################################################################
# 2 paradigma
# juodu/jiedu, ðiuodu/ðiedu, tuodu/tiedu, ðiuodu/ðiedu,
# katruodu/kuriuodu, katriedvi/kuriedvi
# (iðkaityta lietuviu.ivairus)
#
#       U O D U         >       -UODU,ØDVIEJØ   # juodu > jødviejø
#       U O D U         >       -UODU,IEDVIEM   # N.
#       U O D U         >       -UODU,IEMDVIEM  # N.
#       #U O D U        >       -U,U            # G.
#       #U O D U        >       -UODU,IEDVIEM   # Án.
#       #U O D U        >       -UODU,IEMDVIEM  # Án.
#
#       I E D U         >       -IEDU,ØDVIEJØ   # tiedu > tødviejø
#       I E D U         >       -U,VIEM         # N.
#       I E D U         >       -DU,MDVIEM      # N.
#       #I E D U        >       -U,U            # G.
#       #I E D U        >       -U,VIEM         # Án.
#       #I E D U        >       -DU,MDVIEM      # Án.
#
#       I E D V I       >       -IEDVI,ØDVIEJØ  # tiedvi > tødviejø
#       I E D V I       >       -IEDVI,OMDVIEM  # N.
#       I E D V I       >       -IEDVI,ODVIEM   # N.
#       #I E D V I      >       -I,I            # G.
#       #I E D V I      >       -IEDVI,OMDVIEM  # Án.
#       #I E D V I      >       -IEDVI,ODVIEM   # Án.
#


##############################################################################
# Ávardþiuotiniai ávardþiai (èia tai lietuviai aiðkiai persistengë :)
# supilti á þodynà.
# tasai, ðisai, anasai, jisai, manasis , tavasis, savasis
# toji, ðioji, anoji, joji, manoji , tavoji, savoji
#


########################################################################
#                            Veiksmaþodis
########################################################################

                        #######################
                        #######################

                                flag *E:

                        #######################
                        #######################

##############################################################################
#
#                Esamasis laikas
#
#


##############################################################################
# I paradigma
# moka, supa, neða, ðukuoja, traukia, kenèia
#

        # Vnsk./dgsk. III asm.: ðakninis þodis

        # Vnsk., I asm.
        A               >       -A,U            # moka > moku

        # Vnsk., II asm.
        [^I] A          >       -A,I            # moka > moki
        [^ÈÞ] I A       >       -A,""           # traukia > trauki
        È I A           >       -ÈIA,TI         # kenèia > kenti
        D Þ I A         >       -ÞIA,I          # beldþia > beldi

        # Dgsk. I asm.
        A               >       ME              # moka > mokame
        A               >       M               # ðnek.

        # Dgsk. II asm.
        A               >       TE              # traukia > traukiate
        A               >       T               # ðnek.



##############################################################################
# II paradigma
# sëdi, tiki, trinksi
#

        # Vnsk. II, III, dgsk. III asm.: ðakninis þodis

        # Vnsk., I asm.
        [^DT] I         >       U               # guli > guliu
        D I             >       -I,ÞIU          # sëdi > sëdþiu
        T I             >       -TI,ÈIU         # ðvyti > ðvyèiu

        # Dgsk., I asm.
        [AIO]           >       ME              # einame, mylime, sakome
        [AIO]           >       M               # ðnek.

        # Dgsk., II asm .
        [AIO]           >       TE              # einate, mylite, sakote
        [AIO]           >       T               # ðnek.



##############################################################################
# III paradigma
# moko, bijo, þiopso
#

        # Vnsk./dgsk. III asm.: ðakninis þodis

        # Vnsk., I asm.
        O               >       -O,AU           # bijo > bijau

        # Vnsk., II asm.
        O               >       -O,AI           # moko > mokai

        # Dgsk., I asm.
        O               >       ME              # sako > sakome
        O               >       M               # ðnek.

        # Dgsk., II asm.
        O               >       TE              # þino > þinote
        O               >       T               # ðnek.


##############################################################################
#  Esamojo laiko padalyvis
#

        [AI]            >       NT              # einant, tylint
        O               >       -O,ANT          # sakant



##############################################################################
#  Esamojo laiko dalyvis
#
# (mot. g. dgsk. vardininkas sutampa su mot. g. vnsk. kilmininku)
# (mot. g. dgsk. kilmininkas sutampa su vyr. g. dgsk. kilmininku)
#

        # vnsk., vyr. gim.
        [AI]            >       NTIS            # dirbantis, mylintis
        A               >       -A,ÀS           # dirbàs
        I               >       -I,ÁS           # tikás
        [AI]            >       NÈIO
        [AI]            >       NÈIAM
        [AI]            >       NTÁ
        [AI]            >       NÈIU
        [AI]            >       NÈIAME

        O               >       -O,ANTIS        # daro > darantis
        O               >       -O,ÀS           # daro > daràs
        O               >       -O,ANÈIO
        O               >       -O,ANÈIAM
        O               >       -O,ANTÁ
        O               >       -O,ANÈIU
        O               >       -O,ANÈIAME


        # vnsk., mot. gim.
        [AI]            >       NTI             # moka > mokanti
        [AI]            >       NÈIOS
        [AI]            >       NÈIAI
        [AI]            >       NÈIÀ
        [AI]            >       NÈIA
        [AI]            >       NÈIOJE
        [AI]            >       NÈIOJ

        O               >       -O,ANTI         # daro > daranti
        O               >       -O,ANÈIOS
        O               >       -O,ANÈIAI
        O               >       -O,ANÈIÀ
        O               >       -O,ANÈIA
        O               >       -O,ANÈIOJE
        O               >       -O,ANÈIOJ


        # dgsk., vyr. gim.
        [AI]            >       NTYS            # mokantys
        A               >       -A,À            # renkà
        I               >       -I,Á            # tiká
        [AI]            >       NÈIØ
        [AI]            >       NTIEMS
        [AI]            >       NÈIUS
        [AI]            >       NÈIAIS
        [AI]            >       NÈIUOSE

        O               >       -O,ANTYS        # mokantys
        O               >       -O,À
        O               >       -O,ANÈIØ
        O               >       -O,ANTIEMS
        O               >       -O,ANÈIUS
        O               >       -O,ANÈIAIS
        O               >       -O,ANÈIUOSE


        # dgsk., mot. gim.
        #[AI]           >       NÈIOS           # mokanèios, mylinèios
        #[AI]           >       NÈIØ
        [AI]            >       NÈIOMS
        [AI]            >       NÈIAS
        [AI]            >       NÈIOMIS
        [AI]            >       NÈIOSE

        #O              >       -O,ANÈIOS       # daro > daranèios
        #O              >       -O,ANÈIØ
        O               >       -O,ANÈIOMS
        O               >       -O,ANÈIAS
        O               >       -O,ANÈIOMIS
        O               >       -O,ANÈIOSE



##############################################################################
# Esamojo laiko dalyviø ávardþiuotinës formos
#
#  (mot. g. dgsk. vardininkas sutampa su mot. g. vnsk. kilmininku)
#  (mot. g. dgsk. kilmininkas sutampa su vyr. g. dgsk. kilmininku)
#

        # vnsk., vyr. gim.
        [AI]            >       NTYSIS          # dirbantysis, tikintysis
        [AI]            >       NÈIOJO
        [AI]            >       NÈIAJAM
        [AI]            >       NTÁJÁ
        [AI]            >       NÈIUOJU
        [AI]            >       NÈIAJAME

        O               >       -O,ANTYSIS      # darantysis
        O               >       -O,ANÈIOJO
        O               >       -O,ANÈIAJAM
        O               >       -O,ANTÁJÁ
        O               >       -O,ANÈIUOJU
        O               >       -O,ANÈIAJAME


        # vnsk., mot. gim.
        [AI]            >       NÈIOJI          # mokanèioji, tikinèioji
        [AI]            >       NÈIOSIOS
        [AI]            >       NÈIAJAI
        [AI]            >       NÈIÀJÀ
        [AI]            >       NÈIÀJA
        [AI]            >       NÈIOJOJE
        [AI]            >       NÈIOJOJ

        O               >       -O,ANÈIOJI      # daranèioji
        O               >       -O,ANÈIOSIOS
        O               >       -O,ANÈIAJAI
        O               >       -O,ANÈIÀJÀ
        O               >       -O,ANÈIÀJA
        O               >       -O,ANÈIOJOJE
        O               >       -O,ANÈIOJOJ


        # dgsk., vyr. gim.
        [AI]            >       NTIEJI          # dirbantieji, tikintieji
        [AI]            >       NÈIØJØ
        [AI]            >       NTIESIEMS
        [AI]            >       NÈIUOSIUS
        [AI]            >       NÈIAISIAIS
        [AI]            >       NÈIUOSIUOSE

        O               >       -O,ANTIEJI      # darantieji
        O               >       -O,ANÈIØJØ
        O               >       -O,ANTIESIEMS
        O               >       -O,ANÈIUOSIUS
        O               >       -O,ANÈIAISIAIS
        O               >       -O,ANÈIUOSIUOSE



        # dgsk., mot. gim.
        #[AI]           >       NÈIOSIOS        # dirbanèiosios, tikinèiosios
        #[AI]           >       NÈIØJØ
        [AI]            >       NÈIOSIOMS
        [AI]            >       NÈIÀSIAS
        [AI]            >       NÈIOSIOMIS
        [AI]            >       NÈIOSIOSE

        #O              >       -O,ANÈIOSIOS    # daranèiosios
        #O              >       -O,ANÈIØJØ
        O               >       -O,ANÈIOSIOMS
        O               >       -O,ANÈIÀSIAS
        O               >       -O,ANÈIOSIOMIS
        O               >       -O,ANÈIOSIOSE


##############################################################################
#  Esamojo laiko neveikiamasis dalyvis
#  ir bûdvardþiø nelyginamasis laipsnis
#
#  (mot. g. vnsk. galininkas sutampa su vyr. g. vnsk. galininku)
#  (mot. g. vnsk. ánagininkas sutampa su mot. g. vnsk. vardininku)
#  (mot. g. dgsk. vardininkas sutampa su mot. g. vnsk. kilmininku)
#  (mot. g. dgsk. kilmininkas sutampa su vyr. g. dgsk. kilmininku)
#  (mot. g. dgsk. galininkas sutampa su vyr. g. vnsk. vardininku)
#
#
        # vnsk., vyr. gim.
        [AIO]           >       MAS             # einamas, mylimas, sakomas
        [AIO]           >       MO
        [AIO]           >       MAM
        [AIO]           >       MÀ
        [AIO]           >       MU
        [AIO]           >       MAME

        # vnsk., mot. gim.
        [AIO]           >       MA              # einama, mylima, sakoma
        [AIO]           >       MOS
        [AIO]           >       MAI
        #[AIO]          >       MÀ
        #[AIO]          >       MA
        [AIO]           >       MOJE
        [AIO]           >       MOJ


        # dgsk., vyr. gim.
        [AIO]           >       MI              # einami, mylimi, sakomi
        [AIO]           >       MØ
        [AIO]           >       MIEMS
        [AIO]           >       MUS
        [AIO]           >       MAIS
        [AIO]           >       MUOSE


        # dgsk., mot. gim.
        #[AIO]          >       MOS             # einamos, mylimos, sakomos
        #[AIO]          >       MØ
        [AIO]           >       MOMS
        #[AIO]          >       MAS
        [AIO]           >       MOMIS
        [AIO]           >       MOSE



##############################################################################
#  L.V.: https://blueprints.launchpad.net/ispell-lt/+spec/verb2adjective
#  (atsisakyta bûdvarþiø (laipsniø) darybos, nes ji netikslinga)
#
#  Jei ateityje prisireiktø (vargu), tai reikëtø paðalinti komentaro þymas
#  #~N5~
##############################################################################


##############################################################################
# Neávardþiuotiniø bûdvardþiø aukðtesnysis laipsnis
#
# (mot. g. dgsk. vardininkas sutampa su mot. g. dgsk. kilmininku)
# (mot. g. dgsk. kilmininkas sutampa su vyr. g. dgsk. kilmininku)
#

#~N5~   # vnsk., vyr. gim.
#~N5~   [AIO]           >       MESNIS          # einamesnis, ...
#~N5~   [AIO]           >       MESNIO
#~N5~   [AIO]           >       MESNIAM
#~N5~   [AIO]           >       MESNÁ
#~N5~   [AIO]           >       MESNIU
#~N5~   [AIO]           >       MESNIAME


#~N5~   # vnsk., mot. gim.
#~N5~   [AIO]           >       MESNË           # einamesnë, ...
#~N5~   [AIO]           >       MESNËS
#~N5~   [AIO]           >       MESNEI
#~N5~   [AIO]           >       MESNÆ
#~N5~   [AIO]           >       MESNE
#~N5~   [AIO]           >       MESNËJE
#~N5~   [AIO]           >       MESNËJ


#~N5~   # dgsk., vyr. gim.
#~N5~   [AIO]           >       MESNI           # einamesni, ...
#~N5~   [AIO]           >       MESNIØ
#~N5~   [AIO]           >       MESNIEMS
#~N5~   [AIO]           >       MESNIUS
#~N5~   [AIO]           >       MESNIAIS
#~N5~   [AIO]           >       MESNIUOSE


#~N5~   # dgsk., mot. gim.
#~N5~   #[AIO]          >       MESNËS          # einamesnës, ...
#~N5~   #[AIO]          >       MESNIØ
#~N5~   [AIO]           >       MESNËMS
#~N5~   [AIO]           >       MESNES
#~N5~   [AIO]           >       MESNËMIS
#~N5~   [AIO]           >       MESNËSE



##############################################################################
# Neávardþiuotiniø bûdvardþiø aukðèiausiasis laipsnis
#
#  (mot. g. vnsk. galininkas sutampa su vyr. g. vnsk. galininku)
#  (mot. g. vnsk. ánagininkas sutampa su mot. g. vnsk. vardininku)
#  (mot. g. dgsk. vardininkas sutampa su mot. g. vnsk. kilmininku)
#  (mot. g. dgsk. kilmininkas sutampa su vyr. g. dgsk. kilmininku)
#  (mot. g. dgsk. galininkas sutampa su vyr. g. vnsk. vardininku)
#

#~N5~   # vnsk., vyr. gim.
#~N5~   [AIO]           >       MIAUSIAS        # einamiausias, ...
#~N5~   [AIO]           >       MIAUSIO
#~N5~   [AIO]           >       MIAUSIAM
#~N5~   [AIO]           >       MIAUSIÀ
#~N5~   [AIO]           >       MIAUSIU
#~N5~   [AIO]           >       MIAUSIAME

#~N5~   # vnsk., mot. gim.
#~N5~   [AIO]           >       MIAUSIA         # einamiausia, ...
#~N5~   [AIO]           >       MIAUSIOS
#~N5~   [AIO]           >       MIAUSIAI
#~N5~   #[AIO]          >       MIAUSIÀ
#~N5~   #[AIO]          >       MIAUSIA
#~N5~   [AIO]           >       MIAUSIOJE
#~N5~   [AIO]           >       MIAUSIOJ

#~N5~   # dgsk., vyr. gim.
#~N5~   [AIO]           >       MIAUSI          # einamiausi, ...
#~N5~   [AIO]           >       MIAUSIØ
#~N5~   [AIO]           >       MIAUSIEMS
#~N5~   [AIO]           >       MIAUSIUS
#~N5~   [AIO]           >       MIAUSIAIS
#~N5~   [AIO]           >       MIAUSIUOSE

#~N5~   # dgsk., mot. gim.
#~N5~   #[AIO]          >       MIAUSIOS        # einamiausios, ...
#~N5~   #[AIO]          >       MIAUSIØ
#~N5~   [AIO]           >       MIAUSIOMS
#~N5~   #[AIO]          >       MIAUSIAS
#~N5~   [AIO]           >       MIAUSIOMIS
#~N5~   [AIO]           >       MIAUSIOSE



##############################################################################
# Esamojo laiko neveikiamøjø dalyviø ávardþiuotinës formos
#
# (mot. g. dgsk. vardininkas sutampa su mot. g. vnsk. kilmininku)
# (mot. g. dgsk. kilmininkas sutampa su vyr. g. dgsk. kilmininku)
#

        # vnsk., vyr. gim.
        [AIO]           >       MASIS           # einamasis, ...
        [AIO]           >       MOJO
        [AIO]           >       MAJAM
        [AIO]           >       MÀJÁ
        [AIO]           >       MUOJU
        [AIO]           >       MAJAME

        # vnsk., mot. gim.
        [AIO]           >       MOJI            # einamoji, ...
        [AIO]           >       MOSIOS
        [AIO]           >       MAJAI
        [AIO]           >       MÀJÀ
        [AIO]           >       MÀJA
        [AIO]           >       MOJOJE
        [AIO]           >       MOJOJ

        # dgsk., vyr. gim.
        [AIO]           >       MIEJI           # einamieji, ...
        [AIO]           >       MØJØ
        [AIO]           >       MIESIEMS
        [AIO]           >       MUOSIUS
        [AIO]           >       MAISIAIS
        [AIO]           >       MUOSIUOSE

        # dgsk., mot. gim.
        #[AIO]          >       MOSIOS          # einamosios, ...
        #[AIO]          >       MØJØ
        [AIO]           >       MOSIOMS
        [AIO]           >       MÀSIAS
        [AIO]           >       MOSIOMIS
        [AIO]           >       MOSIOSE


##############################################################################
# Ávardþiuotiniø bûdvardþiø aukðtesnysis laipsnis
#
# L.V.: senesnëse ispell versijose (iki 3.3.02) kai kurios taisyklës
# generuodavo (?) perspëjimus dël per ilgø eiluèiø
# (komentarai: ispell warn.: "too long")
#
# (mot. g. dgsk. vardininkas sutampa su mot. g. vnsk. kilmininku)
# (mot. g. dgsk. kilmininkas sutampa su vyr. g. dgsk. kilmininku)
#

#~N5~   # vnsk., vyr. gim.
#~N5~   [AIO]           >       MESNYSIS        # einamesnysis, ...
#~N5~   [AIO]           >       MESNIOJO
#~N5~   [AIO]           >       MESNIAJAM
#~N5~   [AIO]           >       MESNÁJÁ
#~N5~   [AIO]           >       MESNIUOJU
#~N5~   [AIO]           >       MESNIAJAME

#~N5~   # vnsk., mot. gim.
#~N5~   [AIO]           >       MESNIOJI        # einamesnioji, ...
#~N5~   [AIO]           >       MESNIOSIOS
#~N5~   [AIO]           >       MESNIAJAI
#~N5~   [AIO]           >       MESNIÀJÀ
#~N5~   [AIO]           >       MESNIÀJA
#~N5~   [AIO]           >       MESNIOJOJE
#~N5~   [AIO]           >       MESNIOJOJ

#~N5~   # dgsk., vyr. gim.
#~N5~   [AIO]           >       MESNIEJI        # einamesnieji, ...
#~N5~   [AIO]           >       MESNIØJØ
#~N5~   [AIO]           >       MESNIESIEMS
#~N5~   [AIO]           >       MESNIUOSIUS
#~N5~   [AIO]           >       MESNIAISIAIS
#~N5~   [AIO]           >       MESNIUOSIUOSE   # ispell warn.: "too long"

#~N5~   # dgsk., mot. gim.
#~N5~   #[AIO]          >       MESNIOSIOS      # einamesniosios, ...
#~N5~   #[AIO]          >       MESNIØJØ
#~N5~   [AIO]           >       MESNIOSIOMS
#~N5~   [AIO]           >       MESNIÀSIAS
#~N5~   [AIO]           >       MESNIOSIOMIS
#~N5~   [AIO]           >       MESNIOSIOSE


##############################################################################
# Ávardþiuotiniø bûdvardþiø aukðèiausiasis laipsnis
#
# senesnëse ispell versijose (iki 3.3.02) kai kurios taisyklës generuodavo (?)
# perspëjimus dël per ilgø eiluèiø (komentarai: ispell warn.: "too long")
#
# (mot. g. dgsk. vardininkas sutampa su mot. g. vnsk. kilmininku)
# (mot. g. dgsk. kilmininkas sutampa su vyr. g. dgsk. kilmininku)
#

#~N5~   # vnsk., vyr. gim.
#~N5~   [AIO]           >       MIAUSIASIS      # einamiausiasis, ...
#~N5~   [AIO]           >       MIAUSIOJO
#~N5~   [AIO]           >       MIAUSIAJAM
#~N5~   [AIO]           >       MIAUSIÀJÁ
#~N5~   [AIO]           >       MIAUSIUOJU
#~N5~   [AIO]           >       MIAUSIAJAME

#~N5~   # vnsk., mot. gim.
#~N5~   [AIO]           >       MIAUSIOJI       # einamiausioji, ...
#~N5~   [AIO]           >       MIAUSIOSIOS
#~N5~   [AIO]           >       MIAUSIAJAI
#~N5~   [AIO]           >       MIAUSIÀJÀ
#~N5~   [AIO]           >       MIAUSIÀJA
#~N5~   [AIO]           >       MIAUSIOJOJE
#~N5~   [AIO]           >       MIAUSIOJOJ

#~N5~   # dgsk., vyr. gim.
#~N5~   [AIO]           >       MIAUSIEJI       # einamiausieji, ...
#~N5~   [AIO]           >       MIAUSIØJØ
#~N5~   [AIO]           >       MIAUSIESIEMS
#~N5~   [AIO]           >       MIAUSIUOSIUS
#~N5~   [AIO]           >       MIAUSIAISIAIS   # ispell warn.: "too long"
#~N5~   [AIO]           >       MIAUSIUOSIUOSE  # ispell warn.: "too long"

#~N5~   # dgsk., mot. gim.
#~N5~   #[AIO]          >       MIAUSIOSIOS     # einamiausiosios, ...
#~N5~   #[AIO]          >       MIAUSIØJØ
#~N5~   [AIO]           >       MIAUSIOSIOMS
#~N5~   [AIO]           >       MIAUSIÀSIAS
#~N5~   [AIO]           >       MIAUSIOSIOMIS   # ispell warn.: "too long"
#~N5~   [AIO]           >       MIAUSIOSIOSE



                        #######################
                        #######################

                                flag *P:

                        #######################
                        #######################

##############################################################################
#
#                        Bûtasis kartinis laikas
#
# Bûtojo kartinio laiko þyma, JEI veiksmaþodis NËRA {-yti/-ë};
# (kai veiksmaþodis yra {-yti/-ë}, tai jam skirta þyma /Y)
#
#  Jei b. k. laike -ë, o bendratyje -yti, tai b. k. laiko
#  dalyviai suminkðtëja (tokiems veiksmaþodþiais skirta þyma /Y):
#
#     valg(-yti,-ë), dar(-yti,-ë) > valg(-IUsius,-IUsiems),
#                                    dar(-IUsius,-IUsiems) ...
#
#  plg.: neð(-ti,-ë), ðok(-ti,-o) > neð(-Usius,-Usiems), ðok(-Usius,-Usiems)
#
##############################################################################
#

##############################################################################
# III paradigma
# tikëjo, kentëjo, supo, ðukavo, saugojo
#

        # Vnsk./dgsk. III asm.: ðakninis þodis

        # Vnsk., I asm.
        O               >       -O,AU

        # Vnsk., II asm.
        O               >       -O,AI

        # Dgsk., I asm.
        O               >       ME
        O               >       M

        # Dgsk., II asm.
        O               >       TE
        O               >       T


##############################################################################
# IV paradigma
# neðë, keitë
#

        # Vnsk./dgsk. III asm.: ðakninis þodis

        # Vnsk., I asm.
        [^DT] Ë         >       -Ë,IAU          # stûmë > stûmiau
        D Ë             >       -Ë,ÞIAU         # beldë > beldþiau
        T Ë             >       -TË,ÈIAU        # keitë > keièiau

        # Vnsk., II asm.
        Ë               >       -Ë,EI           # beldei

        # Dgsk., I asm.
        Ë               >       ME              # beldëme, beldëm
        Ë               >       M

        # Dgsk., II asm.
        Ë               >       TE              # beldëte, beldët
        Ë               >       T


##############################################################################
# Bûtojo kartinio laiko padalyvis
#
        O               >       -O,US           # buvo > buvus
        Ë               >       -Ë,US           # gërë > gërus


##############################################################################
#  Bûtojo kartinio laiko dalyvis
#
# (mot. g. dgsk. vardininkas sutampa su mot. g. vnsk. kilmininku)
# (mot. g. dgsk. kilmininkas sutampa su vyr. g. dgsk. kilmininku)
#
# (sngr. dalyviø mot. gim. vnsk. sutampa su bût. kart. laiko padalyviu)
#

        # vnsk., vyr. gim.
        O               >       -O,ÆS           # ðoko > ðokæs
        O               >       -O,USIO
        O               >       -O,USIAM
        O               >       -O,USÁ
        O               >       -O,USIU
        O               >       -O,USIAME

        Ë               >       -Ë,ÆS           # neðë > neðæs
        Ë               >       -Ë,USIO         # neðë > neðusio
        Ë               >       -Ë,USIAM
        Ë               >       -Ë,USÁ
        Ë               >       -Ë,USIU
        Ë               >       -Ë,USIAME

        # vnsk., mot. gim.
        O               >       -O,USI          # ðoko > ðokusi
        O               >       -O,USIOS
        O               >       -O,USIAI
        O               >       -O,USIÀ
        O               >       -O,USIA
        O               >       -O,USIOJE
        O               >       -O,USIOJ


        Ë               >       -Ë,USI          # neðë > neðusi
        Ë               >       -Ë,USIOS
        Ë               >       -Ë,USIAI
        Ë               >       -Ë,USIÀ
        Ë               >       -Ë,USIA
        Ë               >       -Ë,USIOJE
        Ë               >       -Ë,USIOJ

        # dgsk., vyr. gim.
        O               >       -O,Æ            # ðoko > ðokë
        O               >       -O,USIØ         # ðoko > ðokusiø
        O               >       -O,USIEMS
        O               >       -O,USIUS
        O               >       -O,USIAIS
        O               >       -O,USIUOSE

        Ë               >       -Ë,Æ            # neðë > neðæ
        Ë               >       -Ë,USIØ         # neðë > neðusiø
        Ë               >       -Ë,USIEMS
        Ë               >       -Ë,USIUS
        Ë               >       -Ë,USIAIS
        Ë               >       -Ë,USIUOSE

        # dgsk., mot. gim.
        #O              >       -O,USIOS        # ðoko > ðokusios
        #O              >       -O,USIØ
        O               >       -O,USIOMS
        O               >       -O,USIAS
        O               >       -O,USIOMIS
        O               >       -O,USIOSE

        #Ë              >       -Ë,USIOS        # neðë > neðusios
        #Ë              >       -Ë,USIØ
        Ë               >       -Ë,USIOMS
        Ë               >       -Ë,USIAS
        Ë               >       -Ë,USIOMIS
        Ë               >       -Ë,USIOSE




##############################################################################
#  Bûtojo kartinio laiko dalyvio ávardþiuotinë forma
#
# (mot. g. dgsk. vardininkas sutampa su mot. g. vnsk. kilmininku)
# (mot. g. dgsk. kilmininkas sutampa su vyr. g. dgsk. kilmininku)
#

        # vnsk., vyr. gim.
        O               >       -O,USYSIS       # ðoko > ðokusysis
        O               >       -O,USIOJO
        O               >       -O,USIAJAM
        O               >       -O,USÁJÁ
        O               >       -O,USIUOJU
        O               >       -O,USIAJAME

        Ë               >       -Ë,USYSIS       # neðë > neðusysis
        Ë               >       -Ë,USIOJO
        Ë               >       -Ë,USIAJAM
        Ë               >       -Ë,USÁJÁ
        Ë               >       -Ë,USIUOJU
        Ë               >       -Ë,USIAJAME


        # vnsk., mot. gim.
        O               >       -O,USIOJI       # ðoko > ðokusioji
        O               >       -O,USIOSIOS
        O               >       -O,USIAJAI
        O               >       -O,USIÀJÀ
        O               >       -O,USIÀJA
        O               >       -O,USIOJOJE
        O               >       -O,USIOJOJ

        Ë               >       -Ë,USIOJI       # neðë > neðusioji
        Ë               >       -Ë,USIOSIOS
        Ë               >       -Ë,USIAJAI
        Ë               >       -Ë,USIÀJÀ
        Ë               >       -Ë,USIÀJA
        Ë               >       -Ë,USIOJOJE
        Ë               >       -Ë,USIOJOJ


        # dgsk., vyr. gim.
        O               >       -O,USIEJI       # ðoko > ðokusieji
        O               >       -O,USIØJØ
        O               >       -O,USIESIEMS
        O               >       -O,USIUOSIUS
        O               >       -O,USIAISIAIS
        O               >       -O,USIUOSIUOSE

        Ë               >       -Ë,USIEJI       # neðë > neðusieji
        Ë               >       -Ë,USIØJØ
        Ë               >       -Ë,USIESIEMS
        Ë               >       -Ë,USIUOSIUS
        Ë               >       -Ë,USIAISIAIS
        Ë               >       -Ë,USIUOSIUOSE


        # dgsk., mot. gim.
        #O              >       -O,USIOSIOS     # ðokusiosios
        #O              >       -O,USIØJØ
        O               >       -O,USIOSIOMS
        O               >       -O,USIÀSIAS
        O               >       -O,USIOSIOMIS
        O               >       -O,USIOSIOSE

        #Ë              >       -Ë,USIOSIOS     # neðë > neðusiosios
        #Ë              >       -Ë,USIØJØ
        Ë               >       -Ë,USIOSIOMS
        Ë               >       -Ë,USIÀSIAS
        Ë               >       -Ë,USIOSIOMIS
        Ë               >       -Ë,USIOSIOSE


##############################################################################
# Daiktavardþiai su priesaga -imas
#
#


        # vnsk., vyr. gim.
        O               >       -O,IMAS         # tikëjimas
        O               >       -O,IMO
        O               >       -O,IMUI
        O               >       -O,IMÀ
        O               >       -O,IMU
        O               >       -O,IME

        Ë               >       -Ë,IMAS         # keitimas
        Ë               >       -Ë,IMO
        Ë               >       -Ë,IMUI
        Ë               >       -Ë,IMÀ
        Ë               >       -Ë,IMU
        Ë               >       -Ë,IME

        # dgsk., vyr. gim.
        O               >       -O,IMAI         # tikëjimai
        O               >       -O,IMØ
        O               >       -O,IMAMS
        O               >       -O,IMUS
        O               >       -O,IMAIS
        O               >       -O,IMUOSE

        Ë               >       -Ë,IMAI         # keitimai
        Ë               >       -Ë,IMØ
        Ë               >       -Ë,IMAMS
        Ë               >       -Ë,IMUS
        Ë               >       -Ë,IMAIS
        Ë               >       -Ë,IMUOSE



                        #######################
                        #######################

                                flag *Y:

                        #######################
                        #######################

##############################################################################
#
#                        Bûtasis kartinis laikas
#
# Bûtojo kartinio laiko þyma, JEI veiksmaþodis YRA {-yti/-ë};
#
#  Jei b. k. laike -ë, o bendratyje -yti, tai b. k. laiko
#  dalyviai suminkðtëja:
#
#     valg(-yti,-ë), dar(-yti,-ë) > valg(-IUsius,-IUsiems),
#                                    dar(-IUsius,-IUsiems) ...
#
#  plg.: neð(-ti,-ë), ðok(-ti,-o) > neð(-Usius,-Usiems), ðok(-Usius,-Usiems)
#
##############################################################################
#



##############################################################################
# IV paradigma
# mokë, laikë, darë, sakë, skaitë, skaldë ...
#

        # Vnsk./dgsk. III asm.: ðakninis þodis

        # Vnsk., I asm.
        D Ë             >       -Ë,ÞIAU         # skaldë > skaldþiau
        T Ë             >       -TË,ÈIAU        # skaitë > skaièiau
        [^DT] Ë         >       -Ë,IAU          # sakë > sakiau

        # Vnsk., II asm.
        Ë               >       -Ë,EI           # sakei

        # Dgsk., I asm.
        Ë               >       ME              # sakëme, sakëm
        Ë               >       M

        # Dgsk., II asm.
        Ë               >       TE              # sakëte, sakët
        Ë               >       T



##############################################################################
# Bûtojo kartinio laiko padalyvis
#
#
        D Ë             >       -Ë,ÞIUS         # rodë > rodþius
        T Ë             >       -TË,ÈIUS        # matë > maèius
        [^DT] Ë         >       -Ë,IUS          # laikë > laikius


##############################################################################
#  Bûtojo kartinio laiko dalyvis
#
# (mot. g. dgsk. vardininkas sutampa su mot. g. vnsk. kilmininku)
# (mot. g. dgsk. kilmininkas sutampa su vyr. g. dgsk. kilmininku)
#
# (sngr. dalyviø mot. gim. vnsk. sutampa su bût. kart. laiko padalyviu)
#


        # vnsk., vyr. gim.
        Ë               >       -Ë,ÆS           # sakæs, skaldæs, skaitæs

        [^DT] Ë         >       -Ë,IUSIO
        [^DT] Ë         >       -Ë,IUSIAM
        [^DT] Ë         >       -Ë,IUSÁ
        [^DT] Ë         >       -Ë,IUSIU
        [^DT] Ë         >       -Ë,IUSIAME

        D Ë             >       -Ë,ÞIUSIO       # skaldë > skaldþiusio
        D Ë             >       -Ë,ÞIUSIAM
        D Ë             >       -Ë,ÞIUSÁ
        D Ë             >       -Ë,ÞIUSIU
        D Ë             >       -Ë,ÞIUSIAME

        T Ë             >       -TË,ÈIUSIO      # skaitë > skaièiusio
        T Ë             >       -TË,ÈIUSIAM
        T Ë             >       -TË,ÈIUSÁ
        T Ë             >       -TË,ÈIUSIU
        T Ë             >       -TË,ÈIUSIAME


        # vnsk., mot. gim.
        [^DT] Ë         >       -Ë,IUSI         # sakë > sakiusi
        [^DT] Ë         >       -Ë,IUSIOS
        [^DT] Ë         >       -Ë,IUSIAI
        [^DT] Ë         >       -Ë,IUSIÀ
        [^DT] Ë         >       -Ë,IUSIA
        [^DT] Ë         >       -Ë,IUSIOJE
        [^DT] Ë         >       -Ë,IUSIOJ

        D Ë             >       -Ë,ÞIUSI        # skaldë > skaldþiusi
        D Ë             >       -Ë,ÞIUSIOS
        D Ë             >       -Ë,ÞIUSIAI
        D Ë             >       -Ë,ÞIUSIÀ
        D Ë             >       -Ë,ÞIUSIA
        D Ë             >       -Ë,ÞIUSIOJE
        D Ë             >       -Ë,ÞIUSIOJ

        T Ë             >       -TË,ÈIUSI       # skaitë > skaièiusi
        T Ë             >       -TË,ÈIUSIOS
        T Ë             >       -TË,ÈIUSIAI
        T Ë             >       -TË,ÈIUSIÀ
        T Ë             >       -TË,ÈIUSIA
        T Ë             >       -TË,ÈIUSIOJE
        T Ë             >       -TË,ÈIUSIOJ


        # dgsk., vyr. gim.
        Ë               >       -Ë,Æ            # sakæ, skaldæ, skaitæ

        [^DT] Ë         >       -Ë,IUSIØ
        [^DT] Ë         >       -Ë,IUSIEMS
        [^DT] Ë         >       -Ë,IUSIUS
        [^DT] Ë         >       -Ë,IUSIAIS
        [^DT] Ë         >       -Ë,IUSIUOSE

        D Ë             >       -Ë,ÞIUSIØ       # skaldë > skaldþiusiø
        D Ë             >       -Ë,ÞIUSIEMS
        D Ë             >       -Ë,ÞIUSIUS
        D Ë             >       -Ë,ÞIUSIAIS
        D Ë             >       -Ë,ÞIUSIUOSE

        T Ë             >       -TË,ÈIUSIØ      # skaitë > skaièiusiø
        T Ë             >       -TË,ÈIUSIEMS
        T Ë             >       -TË,ÈIUSIUS
        T Ë             >       -TË,ÈIUSIAIS
        T Ë             >       -TË,ÈIUSIUOSE


        # dgsk., mot. gim.
        #[^DT] Ë        >       -Ë,IUSIOS       # sakë > sakiusios
        #[^DT] Ë        >       -Ë,IUSIØ
        [^DT] Ë         >       -Ë,IUSIOMS
        [^DT] Ë         >       -Ë,IUSIAS
        [^DT] Ë         >       -Ë,IUSIOMIS
        [^DT] Ë         >       -Ë,IUSIOSE

        #D Ë            >       -Ë,ÞIUSIOS      # skaldë > skaldþiusios
        #D Ë            >       -Ë,ÞIUSIØ
        D Ë             >       -Ë,ÞIUSIOMS
        D Ë             >       -Ë,ÞIUSIAS
        D Ë             >       -Ë,ÞIUSIOMIS
        D Ë             >       -Ë,ÞIUSIOSE

        #T Ë            >       -TË,ÈIUSIOS     # skaitë > skaièiusios
        #T Ë            >       -TË,ÈIUSIØ
        T Ë             >       -TË,ÈIUSIOMS
        T Ë             >       -TË,ÈIUSIAS
        T Ë             >       -TË,ÈIUSIOMIS
        T Ë             >       -TË,ÈIUSIOSE




##############################################################################
#  Bûtojo kartinio laiko dalyvio ávardþiuotinë forma
#
# (mot. g. dgsk. vardininkas sutampa su mot. g. vnsk. kilmininku)
# (mot. g. dgsk. kilmininkas sutampa su vyr. g. dgsk. kilmininku)
#

        # vnsk., vyr. gim.
        [^DT] Ë         >       -Ë,IUSYSIS      # sakë > sakiusysis
        [^DT] Ë         >       -Ë,IUSIOJO
        [^DT] Ë         >       -Ë,IUSIAJAM
        [^DT] Ë         >       -Ë,IUSÁJÁ
        [^DT] Ë         >       -Ë,IUSIUOJU
        [^DT] Ë         >       -Ë,IUSIAJAME

        D Ë             >       -Ë,ÞIUSYSIS     # skaldþiusysis
        D Ë             >       -Ë,ÞIUSIOJO
        D Ë             >       -Ë,ÞIUSIAJAM
        D Ë             >       -Ë,ÞIUSÁJÁ
        D Ë             >       -Ë,ÞIUSIUOJU
        D Ë             >       -Ë,ÞIUSIAJAME

        T Ë             >       -TË,ÈIUSYSIS    # skaièiusysis
        T Ë             >       -TË,ÈIUSIOJO
        T Ë             >       -TË,ÈIUSIAJAM
        T Ë             >       -TË,ÈIUSÁJÁ
        T Ë             >       -TË,ÈIUSIUOJU
        T Ë             >       -TË,ÈIUSIAJAME


        # vnsk., mot. gim.
        [^DT] Ë         >       -Ë,IUSIOJI      # sakë > sakiusioji
        [^DT] Ë         >       -Ë,IUSIOSIOS
        [^DT] Ë         >       -Ë,IUSIAJAI
        [^DT] Ë         >       -Ë,IUSIÀJÀ
        [^DT] Ë         >       -Ë,IUSIÀJA
        [^DT] Ë         >       -Ë,IUSIOJOJE
        [^DT] Ë         >       -Ë,IUSIOJOJ

        D Ë             >       -Ë,ÞIUSIOJI     # skaldþiusioji
        D Ë             >       -Ë,ÞIUSIOSIOS
        D Ë             >       -Ë,ÞIUSIAJAI
        D Ë             >       -Ë,ÞIUSIÀJÀ
        D Ë             >       -Ë,ÞIUSIÀJA
        D Ë             >       -Ë,ÞIUSIOJOJE
        D Ë             >       -Ë,ÞIUSIOJOJ

        T Ë             >       -TË,ÈIUSIOJI    # skaièiusioji
        T Ë             >       -TË,ÈIUSIOSIOS
        T Ë             >       -TË,ÈIUSIAJAI
        T Ë             >       -TË,ÈIUSIÀJÀ
        T Ë             >       -TË,ÈIUSIÀJA
        T Ë             >       -TË,ÈIUSIOJOJE
        T Ë             >       -TË,ÈIUSIOJOJ


        # dgsk., vyr. gim.
        [^DT] Ë         >       -Ë,IUSIEJI      # sakë > sakiusieji
        [^DT] Ë         >       -Ë,IUSIØJØ
        [^DT] Ë         >       -Ë,IUSIESIEMS
        [^DT] Ë         >       -Ë,IUSIUOSIUS
        [^DT] Ë         >       -Ë,IUSIAISIAIS
        [^DT] Ë         >       -Ë,IUSIUOSIUOSE

        D Ë             >       -Ë,ÞIUSIEJI     # skaldþiusieji
        D Ë             >       -Ë,ÞIUSIØJØ
        D Ë             >       -Ë,ÞIUSIESIEMS
        D Ë             >       -Ë,ÞIUSIUOSIUS
        D Ë             >       -Ë,ÞIUSIAISIAIS
        D Ë             >       -Ë,ÞIUSIUOSIUOSE

        T Ë             >       -TË,ÈIUSIEJI    # skaièiusieji
        T Ë             >       -TË,ÈIUSIØJØ
        T Ë             >       -TË,ÈIUSIESIEMS
        T Ë             >       -TË,ÈIUSIUOSIUS
        T Ë             >       -TË,ÈIUSIAISIAIS
        T Ë             >       -TË,ÈIUSIUOSIUOSE


        # dgsk., mot. gim.
        #[^DT] Ë        >       -Ë,IUSIOSIOS    # sakë > sakiusiosios
        #[^DT] Ë        >       -Ë,IUSIØJØ
        [^DT] Ë         >       -Ë,IUSIOSIOMS
        [^DT] Ë         >       -Ë,IUSIÀSIAS
        [^DT] Ë         >       -Ë,IUSIOSIOMIS
        [^DT] Ë         >       -Ë,IUSIOSIOSE

        #D Ë            >       -Ë,ÞIUSIOSIOS   # skaldþiusiosios
        #D Ë            >       -Ë,ÞIUSIØJØ
        D Ë             >       -Ë,ÞIUSIOSIOMS
        D Ë             >       -Ë,ÞIUSIÀSIAS
        D Ë             >       -Ë,ÞIUSIOSIOMIS
        D Ë             >       -Ë,ÞIUSIOSIOSE

        #T Ë            >       -TË,ÈIUSIOSIOS  # skaièiusiosios
        #T Ë            >       -TË,ÈIUSIØJØ
        T Ë             >       -TË,ÈIUSIOSIOMS
        T Ë             >       -TË,ÈIUSIÀSIAS
        T Ë             >       -TË,ÈIUSIOSIOMIS
        T Ë             >       -TË,ÈIUSIOSIOSE



##############################################################################
# Daiktavardþiai su priesagomis -imas, -ymas
#
#

        # vnsk., vyr. gim.
        Ë               >       -Ë,YMAS         # valgymas
        Ë               >       -Ë,YMO
        Ë               >       -Ë,YMUI
        Ë               >       -Ë,YMÀ
        Ë               >       -Ë,YMU
        Ë               >       -Ë,YME

        # dgsk., vyr. gim.
        Ë               >       -Ë,YMAI         # valgë > valgymai
        Ë               >       -Ë,YMØ
        Ë               >       -Ë,YMAMS
        Ë               >       -Ë,YMUS
        Ë               >       -Ë,YMAIS
        Ë               >       -Ë,YMUOSE




                        #######################
                        #######################

                                flag *T:

                        #######################
                        #######################

##############################################################################
#
#                       Bendratis (taip pat þr. U ir W taisykles)
#
##############################################################################


        T I             >       -I,""           # eiti > eit


##############################################################################
# Bûtasis daþninis laikas
#


        # Vnsk., I asm.
        T I             >       -TI,DAVAU       # eiti > eidavau

        # Vnsk., II asm.
        T I             >       -TI,DAVAI       # eidavai

        # Vnsk./Dgsk., III asm.
        T I             >       -TI,DAVO        # eidavo

        # Dgsk., I asm.
        T I             >       -TI,DAVOME      # eidavome, eidavom
        T I             >       -TI,DAVOM

        # Dgsk., II asm.
        T I             >       -TI,DAVOTE      # eidavote, eidavot
        T I             >       -TI,DAVOT



##############################################################################
# Bûsimasis laikas
#
# Kai/jei bendratis baigiasi -yti/-ûti reikia papildomai pridëti U ar W þymà,
# kad bûtø generuojamas korektiðkas bûsimojo laiko III asmuo;
# (þr. U, W taisykliø apraðymus)
#

        # Vnsk., I asm.
        [^SÐZÞ] T I     >       -TI,SIU         # eiti > eisiu
        [SÐ] T I        >       -TI,IU          # mesiu, neðiu
        Z T I           >       -ZTI,SIU        # megsiu
        Þ T I           >       -ÞTI,ÐIU        # veðiu

        # Vnsk., II asm.
        [^SÐZÞ] T I     >       -TI,SI          # eisi
        [SÐ] T I        >       -TI,I           # mesi, neði
        Z T I           >       -ZTI,SI         # megsi
        Þ T I           >       -ÞTI,ÐI         # veði

        # Vnsk./Dgsk., III asm.
        [^SÐZÞÛY] T I   >       -TI,S           # eis
        [SÐ] T I        >       -TI,""          # mes, neð
        Z T I           >       -ZTI,S          # megs
        Þ T I           >       -ÞTI,Ð          # veð

        # Dgsk., I asm.
        [^SÐZÞ] T I     >       -TI,SIME        # eisime, eisim
        [^SÐZÞ] T I     >       -TI,SIM

        [SÐ] T I        >       -TI,IME         # mesime, neðime
        [SÐ] T I        >       -TI,IM          # mesim, neðim

        Z T I           >       -ZTI,SIME       # megsime, megsim
        Z T I           >       -ZTI,SIM

        Þ T I           >       -ÞTI,ÐIME       # veðime, veðim
        Þ T I           >       -ÞTI,ÐIM


        # Dgsk., II asm.
        [^SÐZÞ] T I     >       -TI,SITE        # eisite, eisit
        [^SÐZÞ] T I     >       -TI,SIT

        [SÐ] T I        >       -TI,ITE         # mesite, neðite
        [SÐ] T I        >       -TI,IT          # mesit, neðit

        Z T I           >       -ZTI,SITE       # megsite, megsit
        Z T I           >       -ZTI,SIT

        Þ T I           >       -ÞTI,ÐITE       # veðite, veðit
        Þ T I           >       -ÞTI,ÐIT



##############################################################################
# Tariamoji nuosaka
#


        # Vnsk., I asm.
        T I             >       -TI,ÈIAU        # eiti > eièiau

        # Vnsk., II asm.
        T I             >       -I,UMEI         # eitumei, eitum
        T I             >       -I,UM

        # Vnsk./Dgsk., III asm.
        T I             >       -I,Ø            # eitø

        # Dgsk., I asm.
        T I             >       -I,UMËME        # eitumëme, eitumëm
        T I             >       -I,UMËM
        T I             >       -I,UME

        # Dgsk., II asm.
        T I             >       -I,UMËTE        # eitumëte, eitumët
        T I             >       -I,UMËT
        T I             >       -I,UTE

        #T I            >       -I,UT           # vargu ar verta



##############################################################################
# Liepiamoji nuosaka
#


        # Vnsk., II asm.
        [^KG] T I       >       -TI,K           # eiti > eik
        K T I           >       -TI,""          # verkti > verk
        G T I           >       -GTI,K          # rengti > renk

        # Dgsk., I asm.
        [^KG] T I       >       -TI,KIME        # eikime, eikim
        [^KG] T I       >       -TI,KIM

        K T I           >       -TI,IME         # verkime, verkim
        K T I           >       -TI,IM

        G T I           >       -GTI,KIME       # renkime, renkim
        G T I           >       -GTI,KIM


        # Dgsk., II asm.
        [^KG] T I       >       -TI,KITE        # eikite, eikit
        [^KG] T I       >       -TI,KIT

        K T I           >       -TI,ITE         # verkite, verkit
        K T I           >       -TI,IT

        G T I           >       -GTI,KITE       # renkite, renkit
        G T I           >       -GTI,KIT



##############################################################################
# Pusdalyvis
#


        # Vnsk.
        T I             >       -TI,DAMAS       # eiti > eidamas, eidama
        T I             >       -TI,DAMA

        # Dgsk.
        T I             >       -TI,DAMI        # eiti > eidami, eidamos
        T I             >       -TI,DAMOS


##############################################################################
#  Bûtojo k. laiko neveikiamasios rûðies dalyvis
#
# (vyr. g. dgsk. vardininkas sutampa su bendratimi (ðakniniu þodþiu)
# (mot. g. vnsk. galininkas sutampa su vyr. g. vnsk. galininku)
# (mot. g. dgsk. vardininkas sutampa su mot. g. vnsk. kilmininku)
# (mot. g. dgsk. kilmininkas sutampa su vyr. g. dgsk. kilmininku)
# (mot. g. dgsk. galininkas sutampa su vyr. g. vnsk. vardininku)
#


        # vnsk., vyr. gim.
        T I             >       -I,AS           # mylëti > mylëtas
        T I             >       -I,O
        T I             >       -I,AM
        T I             >       -I,À
        T I             >       -I,U
        T I             >       -I,AME

        # vnsk., mot. gim.
        T I             >       -I,A            # mylëta
        T I             >       -I,OS
        T I             >       -I,AI
        #T I            >       -I,À
        T I             >       -I,OJE
        T I             >       -I,OJ

        # dgsk., vyr. gim.
        #T I            >       -I,I            # mylëti
        T I             >       -I,Ø
        T I             >       EMS
        T I             >       -I,US
        T I             >       -I,AIS
        T I             >       -I,UOSE

        # dgsk., mot. gim.
        #T I            >       -I,OS           # mylëtos
        #T I            >       -I,Ø
        T I             >       -I,OMS
        #T I            >       -I,AS
        T I             >       -I,OMIS
        T I             >       -I,OSE


##############################################################################
# Bûtojo k. laiko neveikiamosios rûðies dalyviø ávardþiuotinës formos
#
# (mot. g. dgsk. vardininkas sutampa su mot. g. vnsk. kilmininku)
# (mot. g. dgsk. kilmininkas sutampa su vyr. g. dgsk. kilmininku)
#

        # vnsk., vyr. gim.
        T I             >       -I,ASIS         # mylëti > mylëtasis
        T I             >       -I,OJO
        T I             >       -I,AJAM
        T I             >       -I,ÀJÁ
        T I             >       -I,UOJU
        T I             >       -I,AJAME

        # vnsk., mot. gim.
        T I             >       -I,OJI          # mylëtoji
        T I             >       -I,OSIOS
        T I             >       -I,AJAI
        T I             >       -I,ÀJÀ
        T I             >       -I,ÀJA
        T I             >       -I,OJOJE
        T I             >       -I,OJOJ

        # dgsk., vyr. gim.
        T I             >       EJI             # mylëtieji
        T I             >       -I,ØJØ
        T I             >       ESIEMS
        T I             >       -I,UOSIUS
        T I             >       -I,AISIAIS
        T I             >       -I,UOSIUOSE

        # dgsk., mot. gim.
        #T I            >       -I,OSIOS        # mylëtosios
        #T I            >       -I,ØJØ
        T I             >       -I,OSIOMS
        T I             >       -I,ÀSIAS
        T I             >       -I,OSIOMIS
        T I             >       -I,OSIOSE


##############################################################################
#  Reikiamybës dalyvis
#
# (mot. g. vnsk. galininkas sutampa su vyr. g. vnsk. galininku)
# (mot. g. vnsk. ánagininkas sutampa su mot. g. vnsk. vardininku)
# (mot. g. dgsk. vardininkas sutampa su mot. g. vnsk. kilmininku)
# (mot. g. dgsk. kilmininkas sutampa su vyr. g. dgsk. kilmininku)
# (mot. g. dgsk. galininkas sutampa su vyr. g. vnsk. vardininku)
#

        # vnsk., vyr. gim.
        T I             >       NAS             # mylëti > mylëtinas
        T I             >       NO
        T I             >       NAM
        T I             >       NÀ
        T I             >       NU
        T I             >       NAME

        # vnsk., mot. gim.
        T I             >       NA              # mylëtina
        T I             >       NOS
        T I             >       NAI
        #T I            >       NÀ
        #T I            >       NA
        T I             >       NOJE
        T I             >       NOJ

        # dgsk., vyr. gim.
        T I             >       NI              # mylëtini
        T I             >       NØ
        T I             >       NIEMS
        T I             >       NUS
        T I             >       NAIS
        T I             >       NUOSE

        # dgsk., mot. gim.
        #T I            >       NOS             # mylëtinos
        #T I            >       NØ
        T I             >       NOMS
        #T I            >       NAS
        T I             >       NOMIS
        T I             >       NOSE


#################################################################
#  Sangràþiniai dalyviai
#
#  A.A.:
#  Paliekami skaitytojui kaip pratimas...
#  Að paraðysiu ¥besimokantis´ vietoj ¥mokàsis´.
#  Bet ten tiktai vardininkus visø laikø reikia padaryti.
#  Kiti linksniai keièiami besi-.


##############################################################################
# Bûtojo daþninio laiko padalyvis
#
        T I             >       -TI,DAVUS       # eiti > eidavus


##############################################################################
#   Bûtojo daþninio laiko dalyvis
#
# (mot. g. dgsk. vardininkas sutampa su mot. g. vnsk. kilmininku)
# (mot. g. dgsk. kilmininkas sutampa su vyr. g. dgsk. kilmininku)
#

        # vnsk., vyr. gim.
        T I             >       -TI,DAVÆS       # eidavæs
        T I             >       -TI,DAVUSIO
        T I             >       -TI,DAVUSIAM
        T I             >       -TI,DAVUSÁ
        T I             >       -TI,DAVUSIU
        T I             >       -TI,DAVUSIAME

        # vnsk., mot. gim.
        T I             >       -TI,DAVUSI      # eidavusi
        T I             >       -TI,DAVUSIOS
        T I             >       -TI,DAVUSIAI
        T I             >       -TI,DAVUSIÀ
        T I             >       -TI,DAVUSIA
        T I             >       -TI,DAVUSIOJE
        T I             >       -TI,DAVUSIOJ

        # dgsk., vyr. gim.
        T I             >       -TI,DAVÆ        # eidavæ
        T I             >       -TI,DAVUSIØ
        T I             >       -TI,DAVUSIEMS
        T I             >       -TI,DAVUSIUS
        T I             >       -TI,DAVUSIAIS
        T I             >       -TI,DAVUSIUOSE

        # dgsk., mot. gim.
        #T I            >       -TI,DAVUSIOS    # eidavusios
        #T I            >       -TI,DAVUSIØ
        T I             >       -TI,DAVUSIOMS
        T I             >       -TI,DAVUSIAS
        T I             >       -TI,DAVUSIOMIS
        T I             >       -TI,DAVUSIOSE


##############################################################################
#  Bûtojo daþninio laiko dalyvio ávardþiuotinë forma
#
# (mot. g. dgsk. vardininkas sutampa su mot. g. vnsk. kilmininku)
# (mot. g. dgsk. kilmininkas sutampa su vyr. g. dgsk. kilmininku)
#

        # vnsk., vyr. gim.
        T I             >       -TI,DAVUSYSIS   # eidavusysis
        T I             >       -TI,DAVUSIOJO
        T I             >       -TI,DAVUSIAJAM
        T I             >       -TI,DAVUSÁJÁ
        T I             >       -TI,DAVUSIUOJU
        T I             >       -TI,DAVUSIAJAME

        # vnsk., mot. gim.
        T I             >       -TI,DAVUSIOJI   # eidavusioji
        T I             >       -TI,DAVUSIOSIOS
        T I             >       -TI,DAVUSIAJAI
        T I             >       -TI,DAVUSIÀJÀ
        T I             >       -TI,DAVUSIÀJA
        T I             >       -TI,DAVUSIOJOJE
        T I             >       -TI,DAVUSIOJOJ

        # dgsk., vyr. gim.
        T I             >       -TI,DAVUSIEJI   # eidavusieji
        T I             >       -TI,DAVUSIØJØ
        T I             >       -TI,DAVUSIESIEMS
        T I             >       -TI,DAVUSIUOSIUS
        T I             >       -TI,DAVUSIAISIAIS
        T I             >       -TI,DAVUSIUOSIUOSE

        # dgsk., mot. gim.
        #T I            >       -TI,DAVUSIOSIOS # eidavusiosios
        #T I            >       -TI,DAVUSIØJØ
        T I             >       -TI,DAVUSIOSIOMS
        T I             >       -TI,DAVUSIÀSIAS
        T I             >       -TI,DAVUSIOSIOMIS
        T I             >       -TI,DAVUSIOSIOSE


##############################################################################
# Bûsimojo laiko dalyvis
#
# (mot. g. dgsk. vardininkas sutampa su mot. g. vnsk. kilmininku)
# (mot. g. dgsk. kilmininkas sutampa su vyr. g. dgsk. kilmininku)
#

        # vnsk., vyr. gim.
        [^SÐZÞ] T I     >       -TI,SIÀS        # bûti > bûsiàs
        [^SZÐÞ] T I     >       -TI,SIANTIS     # bûti > bûsiantis
        [^SÐZÞ] T I     >       -TI,SIANÈIO
        [^SÐZÞ] T I     >       -TI,SIANÈIAM
        [^SÐZÞ] T I     >       -TI,SIANTÁ
        [^SÐZÞ] T I     >       -TI,SIANÈIU
        [^SÐZÞ] T I     >       -TI,SIANÈIAME

        [SÐ] T I        >       -TI,IÀS         # vesiàs, neðiàs
        [SÐ] T I        >       -TI,IANTIS      # vesiantis, neðiantis
        [SÐ] T I        >       -TI,IANÈIO
        [SÐ] T I        >       -TI,IANÈIAM
        [SÐ] T I        >       -TI,IANTÁ
        [SÐ] T I        >       -TI,IANÈIU
        [SÐ] T I        >       -TI,IANÈIAME

        Z T I           >       -ZTI,SIÀS       # megsiàs
        Z T I           >       -ZTI,SIANTIS    # megsiantis
        Z T I           >       -ZTI,SIANÈIO
        Z T I           >       -ZTI,SIANÈIAM
        Z T I           >       -ZTI,SIANTÁ
        Z T I           >       -ZTI,SIANÈIU
        Z T I           >       -ZTI,SIANÈIAME

        Þ T I           >       -ÞTI,ÐIÀS       # veðiàs
        Þ T I           >       -ÞTI,ÐIANTIS    # veðiantis
        Þ T I           >       -ÞTI,ÐIANÈIO
        Þ T I           >       -ÞTI,ÐIANÈIAM
        Þ T I           >       -ÞTI,ÐIANTÁ
        Þ T I           >       -ÞTI,ÐIANÈIU
        Þ T I           >       -ÞTI,ÐIANÈIAME


        # vnsk., mot. gim.
        [^SÐZÞ] T I     >       -TI,SIANTI      # bûti > bûsianti
        [^SÐZÞ] T I     >       -TI,SIANÈIOS
        [^SÐZÞ] T I     >       -TI,SIANÈIAI
        [^SÐZÞ] T I     >       -TI,SIANÈIÀ
        [^SÐZÞ] T I     >       -TI,SIANÈIA
        [^SÐZÞ] T I     >       -TI,SIANÈIOJE
        [^SÐZÞ] T I     >       -TI,SIANÈIOJ

        [SÐ] T I        >       -TI,IANTI       # vesianti, neðianti
        [SÐ] T I        >       -TI,IANÈIOS
        [SÐ] T I        >       -TI,IANÈIAI
        [SÐ] T I        >       -TI,IANÈIÀ
        [SÐ] T I        >       -TI,IANÈIA
        [SÐ] T I        >       -TI,IANÈIOJE
        [SÐ] T I        >       -TI,IANÈIOJ

        Z T I           >       -ZTI,SIANTI     # megsianti
        Z T I           >       -ZTI,SIANÈIOS
        Z T I           >       -ZTI,SIANÈIAI
        Z T I           >       -ZTI,SIANÈIÀ
        Z T I           >       -ZTI,SIANÈIA
        Z T I           >       -ZTI,SIANÈIOJE
        Z T I           >       -ZTI,SIANÈIOJ

        Þ T I           >       -ÞTI,ÐIANTI     # veðianti
        Þ T I           >       -ÞTI,ÐIANÈIOS
        Þ T I           >       -ÞTI,ÐIANÈIAI
        Þ T I           >       -ÞTI,ÐIANÈIÀ
        Þ T I           >       -ÞTI,ÐIANÈIA
        Þ T I           >       -ÞTI,ÐIANÈIOJE
        Þ T I           >       -ÞTI,ÐIANÈIOJ


        # dgsk., vyr. gim.
        [^SÐZÞ] T I     >       -TI,SIÀ         # bûti > bûsià
        [^SÐZÞ] T I     >       -TI,SIANTYS     # bûti > bûsiantys
        [^SÐZÞ] T I     >       -TI,SIANÈIØ
        [^SÐZÞ] T I     >       -TI,SIANTIEMS
        [^SÐZÞ] T I     >       -TI,SIANÈIUS
        [^SÐZÞ] T I     >       -TI,SIANÈIAIS
        [^SÐZÞ] T I     >       -TI,SIANÈIUOSE

        [SÐ] T I        >       -TI,IÀ          # vesià, neðià
        [SÐ] T I        >       -TI,IANTYS      # vesiantys, neðiantys
        [SÐ] T I        >       -TI,IANÈIØ
        [SÐ] T I        >       -TI,IANTIEMS
        [SÐ] T I        >       -TI,IANÈIUS
        [SÐ] T I        >       -TI,IANÈIAIS
        [SÐ] T I        >       -TI,IANÈIUOSE

        Z T I           >       -ZTI,SIÀ        # megsià
        Z T I           >       -ZTI,SIANTYS    # megsiantys
        Z T I           >       -ZTI,SIANÈIØ
        Z T I           >       -ZTI,SIANTIEMS
        Z T I           >       -ZTI,SIANÈIUS
        Z T I           >       -ZTI,SIANÈIAIS
        Z T I           >       -ZTI,SIANÈIUOSE

        Þ T I           >       -ÞTI,ÐIÀ        # veðià
        Þ T I           >       -ÞTI,ÐIANTYS    # veðiantys
        Þ T I           >       -ÞTI,ÐIANÈIØ
        Þ T I           >       -ÞTI,ÐIANTIEMS
        Þ T I           >       -ÞTI,ÐIANÈIUS
        Þ T I           >       -ÞTI,ÐIANÈIAIS
        Þ T I           >       -ÞTI,ÐIANÈIUOSE


        # dgsk., mot. gim.
        #[^SÐZÞ] T I    >       -TI,SIANÈIOS    # bûti > bûsianèios
        #[^SÐZÞ] T I    >       -TI,SIANÈIØ
        [^SÐZÞ] T I     >       -TI,SIANÈIOMS
        [^SÐZÞ] T I     >       -TI,SIANÈIAS
        [^SÐZÞ] T I     >       -TI,SIANÈIOMIS
        [^SÐZÞ] T I     >       -TI,SIANÈIOSE

        #[SÐ] T I       >       -TI,IANÈIOS     # vesianèios, neðianèios
        #[SÐ] T I       >       -TI,IANÈIØ
        [SÐ] T I        >       -TI,IANÈIOMS
        [SÐ] T I        >       -TI,IANÈIAS
        [SÐ] T I        >       -TI,IANÈIOMIS
        [SÐ] T I        >       -TI,IANÈIOSE

        #Z T I          >       -ZTI,SIANÈIOS   # megsianèios
        #Z T I          >       -ZTI,SIANÈIØ
        Z T I           >       -ZTI,SIANÈIOMS
        Z T I           >       -ZTI,SIANÈIAS
        Z T I           >       -ZTI,SIANÈIOMIS
        Z T I           >       -ZTI,SIANÈIOSE

        #Þ T I          >       -ÞTI,ÐIANÈIOS   # veðianèios
        #Þ T I          >       -ÞTI,ÐIANÈIØ
        Þ T I           >       -ÞTI,ÐIANÈIOMS
        Þ T I           >       -ÞTI,ÐIANÈIAS
        Þ T I           >       -ÞTI,ÐIANÈIOMIS
        Þ T I           >       -ÞTI,ÐIANÈIOSE


##############################################################################
#  Bûsimojo laiko dalyvio ávardþiuotinë forma
#
# (mot. g. dgsk. vardininkas sutampa su mot. g. vnsk. kilmininku)
# (mot. g. dgsk. kilmininkas sutampa su vyr. g. dgsk. kilmininku)
#

        # vnsk., vyr. gim.
        [^SÐZÞ] T I     >       -TI,SIANTYSIS   # bûti > bûsiantysis
        [^SÐZÞ] T I     >       -TI,SIANÈIOJO
        [^SÐZÞ] T I     >       -TI,SIANÈIAJAM
        [^SÐZÞ] T I     >       -TI,SIANTÁJÁ
        [^SÐZÞ] T I     >       -TI,SIANÈIUOJU
        [^SÐZÞ] T I     >       -TI,SIANÈIAJAME

        [SÐ] T I        >       -TI,IANTYSIS    # vesiantysis, neðiantysis
        [SÐ] T I        >       -TI,IANÈIOJO
        [SÐ] T I        >       -TI,IANÈIAJAM
        [SÐ] T I        >       -TI,IANTÁJÁ
        [SÐ] T I        >       -TI,IANÈIUOJU
        [SÐ] T I        >       -TI,IANÈIAJAME

        Z T I           >       -ZTI,SIANTYSIS  # megsiantysis
        Z T I           >       -ZTI,SIANÈIOJO
        Z T I           >       -ZTI,SIANÈIAJAM
        Z T I           >       -ZTI,SIANTÁJÁ
        Z T I           >       -ZTI,SIANÈIUOJU
        Z T I           >       -ZTI,SIANÈIAJAME

        Þ T I           >       -ÞTI,ÐIANTYSIS  # veðiantysis
        Þ T I           >       -ÞTI,ÐIANÈIOJO
        Þ T I           >       -ÞTI,ÐIANÈIAJAM
        Þ T I           >       -ÞTI,ÐIANTÁJÁ
        Þ T I           >       -ÞTI,ÐIANÈIUOJU
        Þ T I           >       -ÞTI,ÐIANÈIAJAME

        # vnsk., mot. gim.
        [^SÐZÞ] T I     >       -TI,SIANÈIOJI   # bûti > bûsianèioji
        [^SÐZÞ] T I     >       -TI,SIANÈIOSIOS
        [^SÐZÞ] T I     >       -TI,SIANÈIAJAI
        [^SÐZÞ] T I     >       -TI,SIANÈIÀJÀ
        [^SÐZÞ] T I     >       -TI,SIANÈIÀJA
        [^SÐZÞ] T I     >       -TI,SIANÈIOJOJE
        [^SÐZÞ] T I     >       -TI,SIANÈIOJOJ

        [SÐ] T I        >       -TI,IANÈIOJI    # vesianèioji, neðianèioji
        [SÐ] T I        >       -TI,IANÈIOSIOS
        [SÐ] T I        >       -TI,IANÈIAJAI
        [SÐ] T I        >       -TI,IANÈIÀJÀ
        [SÐ] T I        >       -TI,IANÈIÀJA
        [SÐ] T I        >       -TI,IANÈIOJOJE
        [SÐ] T I        >       -TI,IANÈIOJOJ

        Z T I           >       -ZTI,SIANÈIOJI  # megsianèioji
        Z T I           >       -ZTI,SIANÈIOSIOS
        Z T I           >       -ZTI,SIANÈIAJAI
        Z T I           >       -ZTI,SIANÈIÀJÀ
        Z T I           >       -ZTI,SIANÈIÀJA
        Z T I           >       -ZTI,SIANÈIOJOJE
        Z T I           >       -ZTI,SIANÈIOJOJ

        Þ T I           >       -ÞTI,ÐIANÈIOJI  # veðianèioji
        Þ T I           >       -ÞTI,ÐIANÈIOSIOS
        Þ T I           >       -ÞTI,ÐIANÈIAJAI
        Þ T I           >       -ÞTI,ÐIANÈIÀJÀ
        Þ T I           >       -ÞTI,ÐIANÈIÀJA
        Þ T I           >       -ÞTI,ÐIANÈIOJOJE
        Þ T I           >       -ÞTI,ÐIANÈIOJOJ


        # dgsk., vyr. gim.
        [^SÐZÞ] T I     >       -TI,SIANTIEJI   # bûti > bûsiantieji
        [^SÐZÞ] T I     >       -TI,SIANÈIØJØ
        [^SÐZÞ] T I     >       -TI,SIANTIESIEMS
        [^SÐZÞ] T I     >       -TI,SIANÈIUOSIUS
        [^SÐZÞ] T I     >       -TI,SIANÈIAISIAIS
        [^SÐZÞ] T I     >       -TI,SIANÈIUOSIUOSE

        [SÐ] T I        >       -TI,IANTIEJI    # vesiantieji
        [SÐ] T I        >       -TI,IANÈIØJØ    # neðianèiøjø
        [SÐ] T I        >       -TI,IANTIESIEMS
        [SÐ] T I        >       -TI,IANÈIUOSIUS
        [SÐ] T I        >       -TI,IANÈIAISIAIS
        [SÐ] T I        >       -TI,IANÈIUOSIUOSE

        Z T I           >       -ZTI,SIANTIEJI  # megsiantieji
        Z T I           >       -ZTI,SIANÈIØJØ
        Z T I           >       -ZTI,SIANTIESIEMS
        Z T I           >       -ZTI,SIANÈIUOSIUS
        Z T I           >       -ZTI,SIANÈIAISIAIS
        Z T I           >       -ZTI,SIANÈIUOSIUOSE

        Þ T I           >       -ÞTI,ÐIANTIEJI  # veðiantieji
        Þ T I           >       -ÞTI,ÐIANÈIØJØ
        Þ T I           >       -ÞTI,ÐIANTIESIEMS
        Þ T I           >       -ÞTI,ÐIANÈIUOSIUS
        Þ T I           >       -ÞTI,ÐIANÈIAISIAIS
        Þ T I           >       -ÞTI,ÐIANÈIUOSIUOSE


        # dgsk., mot. gim.
        #[^SÐZÞ] T I    >       -TI,SIANÈIOSIOS # bûti > bûsianèiosios
        #[^SÐZÞ] T I    >       -TI,SIANÈIØJØ
        [^SÐZÞ] T I     >       -TI,SIANÈIOSIOMS
        [^SÐZÞ] T I     >       -TI,SIANÈIÀSIAS
        [^SÐZÞ] T I     >       -TI,SIANÈIOSIOMIS
        [^SÐZÞ] T I     >       -TI,SIANÈIOSIOSE

        #[SÐ] T I       >       -TI,IANÈIOSIOS  # vesianèiosios
        #[SÐ] T I       >       -TI,IANÈIØJØ    # neðianèiøjø
        [SÐ] T I        >       -TI,IANÈIOSIOMS
        [SÐ] T I        >       -TI,IANÈIÀSIAS
        [SÐ] T I        >       -TI,IANÈIOSIOMIS
        [SÐ] T I        >       -TI,IANÈIOSIOSE

        #Z T I          >       -ZTI,SIANÈIOSIOS # megsianèiosios
        #Z T I          >       -ZTI,SIANÈIØJØ
        Z T I           >       -ZTI,SIANÈIOSIOMS
        Z T I           >       -ZTI,SIANÈIÀSIAS
        Z T I           >       -ZTI,SIANÈIOSIOMIS
        Z T I           >       -ZTI,SIANÈIOSIOSE

        #Þ T I          >       -ÞTI,ÐIANÈIOSIOS # veðianèiosios
        #Þ T I          >       -ÞTI,ÐIANÈIØJØ
        Þ T I           >       -ÞTI,ÐIANÈIOSIOMS
        Þ T I           >       -ÞTI,ÐIANÈIÀSIAS
        Þ T I           >       -ÞTI,ÐIANÈIOSIOMIS
        Þ T I           >       -ÞTI,ÐIANÈIOSIOSE



##############################################################################
#  Bûsimojo laiko neveikiamosios rûðies dalyvis
#
# (mot. g. vnsk. galininkas sutampa su vyr. g. vnsk. galininku)
# (mot. g. dgsk. vardininkas sutampa su mot. g. vnsk. kilmininku)
# (mot. g. dgsk. kilmininkas sutampa su vyr. g. dgsk. kilmininku)
# (mot. g. dgsk. galininkas sutampa su vyr. g. vnsk. vardininku)
#

        # vnsk., vyr. gim.
        [^SÐZÞ] T I     >       -TI,SIMAS       # bûti > bûsimas
        [^SÐZÞ] T I     >       -TI,SIMO
        [^SÐZÞ] T I     >       -TI,SIMAM
        [^SÐZÞ] T I     >       -TI,SIMÀ
        [^SÐZÞ] T I     >       -TI,SIMU
        [^SÐZÞ] T I     >       -TI,SIMAME

        [SÐ] T I        >       -TI,IMAS        # vesimas, neðimas
        [SÐ] T I        >       -TI,IMO
        [SÐ] T I        >       -TI,IMAM
        [SÐ] T I        >       -TI,IMÀ
        [SÐ] T I        >       -TI,IMU
        [SÐ] T I        >       -TI,IMAME

        Z T I           >       -ZTI,SIMAS      # megsimas
        Z T I           >       -ZTI,SIMO
        Z T I           >       -ZTI,SIMAM
        Z T I           >       -ZTI,SIMÀ
        Z T I           >       -ZTI,SIMU
        Z T I           >       -ZTI,SIMAME

        Þ T I           >       -ÞTI,ÐIMAS      # veðimas
        Þ T I           >       -ÞTI,ÐIMO
        Þ T I           >       -ÞTI,ÐIMAM
        Þ T I           >       -ÞTI,ÐIMÀ
        Þ T I           >       -ÞTI,ÐIMU
        Þ T I           >       -ÞTI,ÐIMAME

        # vnsk., mot. gim.
        [^SÐZÞ] T I     >       -TI,SIMA        # bûti > bûsima
        [^SÐZÞ] T I     >       -TI,SIMOS
        [^SÐZÞ] T I     >       -TI,SIMAI
        #[^SÐZÞ] T I    >       -TI,SIMÀ
        [^SÐZÞ] T I     >       -TI,SIMOJE
        [^SÐZÞ] T I     >       -TI,SIMOJ

        [SÐ] T I        >       -TI,IMA         # vesima, neðima
        [SÐ] T I        >       -TI,IMOS
        [SÐ] T I        >       -TI,IMAI
        #[SÐ] T I       >       -TI,IMÀ
        [SÐ] T I        >       -TI,IMOJE
        [SÐ] T I        >       -TI,IMOJ

        Z T I           >       -ZTI,SIMA       # megsima
        Z T I           >       -ZTI,SIMOS
        Z T I           >       -ZTI,SIMAI
        #Z T I          >       -ZTI,SIMÀ
        Z T I           >       -ZTI,SIMOJE
        Z T I           >       -ZTI,SIMOJ

        Þ T I           >       -ÞTI,ÐIMA       # veðima
        Þ T I           >       -ÞTI,ÐIMOS
        Þ T I           >       -ÞTI,ÐIMAI
        #Þ T I          >       -ÞTI,ÐIMÀ
        Þ T I           >       -ÞTI,ÐIMOJE
        Þ T I           >       -ÞTI,ÐIMOJ


        # dgsk., vyr. gim.
        [^SÐZÞ] T I     >       -TI,SIMI        # bûti > bûsimi
        [^SÐZÞ] T I     >       -TI,SIMØ
        [^SÐZÞ] T I     >       -TI,SIMIEMS
        [^SÐZÞ] T I     >       -TI,SIMUS
        [^SÐZÞ] T I     >       -TI,SIMAIS
        [^SÐZÞ] T I     >       -TI,SIMUOSE

        [SÐ] T I        >       -TI,IMI         # vesimi, neðimi
        [SÐ] T I        >       -TI,IMØ
        [SÐ] T I        >       -TI,IMIEMS
        [SÐ] T I        >       -TI,IMUS
        [SÐ] T I        >       -TI,IMAIS
        [SÐ] T I        >       -TI,IMUOSE

        Z T I           >       -ZTI,SIMI       # megsimi
        Z T I           >       -ZTI,SIMØ
        Z T I           >       -ZTI,SIMIEMS
        Z T I           >       -ZTI,SIMUS
        Z T I           >       -ZTI,SIMAIS
        Z T I           >       -ZTI,SIMUOSE

        Þ T I           >       -ÞTI,ÐIMI       # veðimi
        Þ T I           >       -ÞTI,ÐIMØ
        Þ T I           >       -ÞTI,ÐIMIEMS
        Þ T I           >       -ÞTI,ÐIMUS
        Þ T I           >       -ÞTI,ÐIMAIS
        Þ T I           >       -ÞTI,ÐIMUOSE


        # dgsk., mot. gim.
        #[^SÐZÞ] T I    >       -TI,SIMOS       # bûti > bûsimos
        #[^SÐZÞ] T I    >       -TI,SIMØ
        [^SÐZÞ] T I     >       -TI,SIMOMS
        #[^SÐZÞ] T I    >       -TI,SIMAS
        [^SÐZÞ] T I     >       -TI,SIMOMIS
        [^SÐZÞ] T I     >       -TI,SIMOSE

        #[SÐ] T I       >       -TI,IMOS        # vesimos, neðimos
        #[SÐ] T I       >       -TI,IMØ
        [SÐ] T I        >       -TI,IMOMS
        #[SÐ] T I       >       -TI,IMAS
        [SÐ] T I        >       -TI,IMOMIS
        [SÐ] T I        >       -TI,IMOSE

        #Z T I          >       -ZTI,SIMOS      # megsimos
        #Z T I          >       -ZTI,SIMØ
        Z T I           >       -ZTI,SIMOMS
        #Z T I          >       -ZTI,SIMAS
        Z T I           >       -ZTI,SIMOMIS
        Z T I           >       -ZTI,SIMOSE

        #Þ T I          >       -ÞTI,ÐIMOS      # veðimos
        #Þ T I          >       -ÞTI,ÐIMØ
        Þ T I           >       -ÞTI,ÐIMOMS
        #Þ T I          >       -ÞTI,ÐIMAS
        Þ T I           >       -ÞTI,ÐIMOMIS
        Þ T I           >       -ÞTI,ÐIMOSE



##############################################################################
# Bûsimojo laiko neveikiamosios rûðies dalyviø ávardþiuotinës formos
#
# (mot. g. dgsk. vardininkas sutampa su mot. g. vnsk. kilmininku)
# (mot. g. dgsk. kilmininkas sutampa su vyr. g. dgsk. kilmininku)
#

        # vnsk., vyr. gim.
        [^SÐZÞ] T I     >       -TI,SIMASIS     # bûti > bûsimasis
        [^SÐZÞ] T I     >       -TI,SIMOJO
        [^SÐZÞ] T I     >       -TI,SIMAJAM
        [^SÐZÞ] T I     >       -TI,SIMÀJÁ
        [^SÐZÞ] T I     >       -TI,SIMUOJU
        [^SÐZÞ] T I     >       -TI,SIMAJAME

        [SÐ] T I        >       -TI,IMASIS      # vesimasis, neðimasis
        [SÐ] T I        >       -TI,IMOJO
        [SÐ] T I        >       -TI,IMAJAM
        [SÐ] T I        >       -TI,IMÀJÁ
        [SÐ] T I        >       -TI,IMUOJU
        [SÐ] T I        >       -TI,IMAJAME

        Z T I           >       -ZTI,SIMASIS    # megzti > megsimasis
        Z T I           >       -ZTI,SIMOJO
        Z T I           >       -ZTI,SIMAJAM
        Z T I           >       -ZTI,SIMÀJÁ
        Z T I           >       -ZTI,SIMUOJU
        Z T I           >       -ZTI,SIMAJAME

        Þ T I           >       -ÞTI,ÐIMASIS    # veþti > veðimasis
        Þ T I           >       -ÞTI,ÐIMOJO
        Þ T I           >       -ÞTI,ÐIMAJAM
        Þ T I           >       -ÞTI,ÐIMÀJÁ
        Þ T I           >       -ÞTI,ÐIMUOJU
        Þ T I           >       -ÞTI,ÐIMAJAME


        # vnsk., mot. gim.
        [^SÐZÞ] T I     >       -TI,SIMOJI      # bûti > bûsimoji
        [^SÐZÞ] T I     >       -TI,SIMOSIOS
        [^SÐZÞ] T I     >       -TI,SIMAJAI
        [^SÐZÞ] T I     >       -TI,SIMÀJÀ
        [^SÐZÞ] T I     >       -TI,SIMÀJA
        [^SÐZÞ] T I     >       -TI,SIMOJOJE
        [^SÐZÞ] T I     >       -TI,SIMOJOJ

        [SÐ] T I        >       -TI,IMOJI       # vesimoji, neðimoji
        [SÐ] T I        >       -TI,IMOSIOS
        [SÐ] T I        >       -TI,IMAJAI
        [SÐ] T I        >       -TI,IMÀJÀ
        [SÐ] T I        >       -TI,IMÀJA
        [SÐ] T I        >       -TI,IMOJOJE
        [SÐ] T I        >       -TI,IMOJOJ

        Z T I           >       -ZTI,SIMOJI     # megsimoji
        Z T I           >       -ZTI,SIMOSIOS
        Z T I           >       -ZTI,SIMAJAI
        Z T I           >       -ZTI,SIMÀJÀ
        Z T I           >       -ZTI,SIMÀJA
        Z T I           >       -ZTI,SIMOJOJE
        Z T I           >       -ZTI,SIMOJOJ

        Þ T I           >       -ÞTI,ÐIMOJI     # veðimoji
        Þ T I           >       -ÞTI,ÐIMOSIOS
        Þ T I           >       -ÞTI,ÐIMAJAI
        Þ T I           >       -ÞTI,ÐIMÀJÀ
        Þ T I           >       -ÞTI,ÐIMÀJA
        Þ T I           >       -ÞTI,ÐIMOJOJE
        Þ T I           >       -ÞTI,ÐIMOJOJ


        # dgsk., vyr. gim.
        [^SÐZÞ] T I     >       -TI,SIMIEJI     # bûti > bûsimieji
        [^SÐZÞ] T I     >       -TI,SIMØJØ
        [^SÐZÞ] T I     >       -TI,SIMIESIEMS
        [^SÐZÞ] T I     >       -TI,SIMUOSIUS
        [^SÐZÞ] T I     >       -TI,SIMAISIAIS
        [^SÐZÞ] T I     >       -TI,SIMUOSIUOSE

        [SÐ] T I        >       -TI,IMIEJI      # vesimieji, neðimieji
        [SÐ] T I        >       -TI,IMØJØ
        [SÐ] T I        >       -TI,IMIESIEMS
        [SÐ] T I        >       -TI,IMUOSIUS
        [SÐ] T I        >       -TI,IMAISIAIS
        [SÐ] T I        >       -TI,IMUOSIUOSE

        Z T I           >       -ZTI,SIMIEJI     # megsimieji
        Z T I           >       -ZTI,SIMØJØ
        Z T I           >       -ZTI,SIMIESIEMS
        Z T I           >       -ZTI,SIMUOSIUS
        Z T I           >       -ZTI,SIMAISIAIS
        Z T I           >       -ZTI,SIMUOSIUOSE

        Þ T I           >       -ÞTI,ÐIMIEJI    # veðimieji
        Þ T I           >       -ÞTI,ÐIMØJØ
        Þ T I           >       -ÞTI,ÐIMIESIEMS
        Þ T I           >       -ÞTI,ÐIMUOSIUS
        Þ T I           >       -ÞTI,ÐIMAISIAIS
        Þ T I           >       -ÞTI,ÐIMUOSIUOSE


        # dgsk., mot. gim.
        #[^SÐZÞ] T I    >       -TI,SIMOSIOS    # bûti > bûsimosios
        #[^SÐZÞ] T I    >       -TI,SIMØJØ
        [^SÐZÞ] T I     >       -TI,SIMOSIOMS
        [^SÐZÞ] T I     >       -TI,SIMÀSIAS
        [^SÐZÞ] T I     >       -TI,SIMOSIOMIS
        [^SÐZÞ] T I     >       -TI,SIMOSIOSE

        #[SÐ] T I       >       -TI,IMOSIOS     # vesimosios, neðimosios
        #[SÐ] T I       >       -TI,IMØJØ
        [SÐ] T I        >       -TI,IMOSIOMS
        [SÐ] T I        >       -TI,IMÀSIAS
        [SÐ] T I        >       -TI,IMOSIOMIS
        [SÐ] T I        >       -TI,IMOSIOSE

        #Z T I          >       -ZTI,SIMOSIOS   # megsimosios
        #Z T I          >       -ZTI,SIMØJØ
        Z T I           >       -ZTI,SIMOSIOMS
        Z T I           >       -ZTI,SIMÀSIAS
        Z T I           >       -ZTI,SIMOSIOMIS
        Z T I           >       -ZTI,SIMOSIOSE

        #Þ T I          >       -ÞTI,ÐIMOSIOS   # veðimosios
        #Þ T I          >       -ÞTI,ÐIMØJØ
        Þ T I           >       -ÞTI,ÐIMOSIOMS
        Þ T I           >       -ÞTI,ÐIMÀSIAS
        Þ T I           >       -ÞTI,ÐIMOSIOMIS
        Þ T I           >       -ÞTI,ÐIMOSIOSE


                        #######################
                        #######################

                                flag *U:

                        #######################
                        #######################

##############################################################################
# 1. Bendraties, kuri baigiasi -ûti/-yti, þyma (pridedama papildomai prie T);
# bûsimojo laiko III asmens afiksas
# (jei/kai b. l. III asmenyje yra *trumpos* balsës i, u:
# lyti> lis, gyti > gis, þûti > þus, ...
#
# Paprastai tai taikoma ðiai taisyklei (verta ásiminti)
#
# Dviskiemeniai veiksmaþodþiai, kuriø bendraties kamienas baigiasi
# y, û, bûsimojo laiko III asmenyje turi i, u.
# (*iðimtys*: vyti, veja, vijo > vys, siûti, siuva, siuvo > siûs)
#
#
# 2. Bûdvardþiø, kurie baigiasi -is, þyma (papildomai pridedama prie /B);
# pridedama, kai dgsk. naudininkas baigiasi -(i)ams:
#     þodin-iams, þolëdþ-iams, dvikoj-ams, vienmaè-iams.
#

        # veiksmaþodþiø bûsimojo laiko III asmuo
        Û T I           >       -ÛTI,US
        Y T I           >       -YTI,IS


        # bûdvardþiai, kuriø dgsk. N. -(i)ams
        [^DJT] I S      >       -S,AMS          # þodiniams

        D I S           >       -IS,ÞIAMS       # þolëdþiams
        J I S           >       -IS,AMS         # dvikojams
        T I S           >       -TIS,ÈIAMS      # vienmaèiams



                        #######################
                        #######################

                                flag *W:

                        #######################
                        #######################

##############################################################################
# L.V.:
# 1. Bendraties, kuri baigiasi -ûti/-yti, þyma (pridedama papildomai prie T);
# bûsimojo laiko III asmens afiksas
# (jei/kai b. l. III asmenyje yra *ilgos* balsës y, û: sakys, pûs, ...)
#
# Bene visi (?) daugiaskiemeniai (daugiau uþ 2) þodþiai b. l. III asmenyje
# turi tokià paèià balsæ, kaip ir bendraties kamiene:
#
#       sakyti > sakys, tramdyti > tramdys, ardyti > ardys, ...
#
# o taip pat taikoma *U þymos taisyklës iðimties þodþiams (vyti, siûti):
#
#       vyti > vys, siûti > siûs
#
# 2. Bûdvardþiø, kurie baigiasi -is, þyma (papildomai pridedama prie /B);
# pridedama, kai dgsk. naudininkas baigiasi -iems:
#     did-iems, didel-iems, pasiturint-iems (bene ir visi þodyno þodþiai...)
#

        # veiksmaþodþiø bûsimojo laiko III asmuo
        [ÛY] T I        >       -TI,S


        # bûdvardþiai, kuriø dgsk. N. -iems
        I S             >       -S,EMS          # didiems
        I S             >       -S,EM           # ðnek.


                        #######################
                        #######################

                                flag R:

                        #######################
                        #######################

##############################################################################
# L.V.:
# Sangràþiniai veiksmaþodþiai; papildoma þyma prie pagrindiniø veiksmaþodþio
# formø, kuri generuoja sangràþines formas (ir kitas sangràþines
# veiksmaþodinës kilmës/darybos dalis):
#
#  Bendratis:
#    -ti -> tis :  mylë-ti -> mylë-tis, maty-ti -> maty-tis
#
#  Esamasis laikas:
#    -a  -> asi :  ein-a   -> ein-asi,  neð-a   -> neð-asi
#    -o  -> osi :  sak-o   -> sak-osi,  mylëj-o -> mylëj-osi
#
#  Bûtasis laikas:
#    -ë  -> ësi :  tar-ë   -> tar-ësi,  lenk-ë  -> lenk-ësi
#
# Paþymëtina, kad nesigauna visos sangràþiniø formø darybos sutraukti po viena
# afikso þyma (nes sutampa galûnës), todël:
#
#  - Esamajo laiko veiksmaþodþiams, kurie baigiasi -i, reikia pridëti þymà /O;
#  - Bûtojo laiko veiksmaþodþiams, kurie baigiasi -o, reikia pridëti þymà /O;
#  - Bûtojo laiko veiksmaþodþiams (kai bndr. -yti) -ë, reikia pridëti þymà /O.
#
# (þr. /O afiksø taisykliø komentarus)
#
# Paþymëtina, kad afikso þyma be þvaigþdutës '*', t.y. generuojant þodþius ðis
# afiksas nejungiamas su kitais (cross-product); tokioms (neprieðdëlinëms)
# sangràþinëms veiksmaþodþiø formoms nelipdomi (nes netinka) prieðdëliai,
# dalelytës.
#
# Kaitomi ir tik sangràþiniai veiksmaþodþiai (-tis, -[aëio]si).
# Sangràþiniø -[zþ]tis þodþiø þodyne nëra; jei tokiø atsirastø, tai reikëtø
# paðalinti ðias komentaro þymas:
#
#       #~N6~      -ztis
#       #~N7~      -þtis
#


        ## Bendratis ##

        T I             >       S               # imti > imtis


        ##########################
        ## Bût. daþninis laikas ##
        ##########################


        # Vnsk., I asm.
        T I             >       -TI,DAVAUSI     # imti > imdavausi
        T I S           >       -TIS,DAVAUSI    # sngr.; elgtis

        # Vnsk., II asm.
        T I             >       -TI,DAVAISI     # imdavaisi
        T I S           >       -TIS,DAVAISI    # sngr.

        # Vnsk./Dgsk., III asm.
        T I             >       -TI,DAVOSI      # imdavosi
        T I S           >       -TIS,DAVOSI     # sngr.

        # Dgsk., I asm.
        T I             >       -TI,DAVOMËS     # imdavomës
        T I S           >       -TIS,DAVOMËS    # sngr.

        # Dgsk., II asm.
        T I             >       -TI,DAVOTËS     # imdavotës
        T I S           >       -TIS,DAVOTËS    # sngr.


        ######################
        ## Bûsimasis laikas ##
        ######################


        # Vnsk., I asm.
        [^SÐZÞ] T I     >       -TI,SIUOSI      # imti > imsiuosi
        [SÐ] T I        >       -TI,IUOSI       # vesiuosi, neðiuosi
        Z T I           >       -ZTI,SIUOSI     # megsiuosi
        Þ T I           >       -ÞTI,ÐIUOSI     # veðiuosi
        # sngr.
        [^SÐZÞ] T I S   >       -TIS,SIUOSI
        [SÐ] T I S      >       -TIS,IUOSI      # ropðtis
#~N6~   Z T I S         >       -ZTIS,SIUOSI
#~N7~   Þ T I S         >       -ÞTIS,ÐIUOSI


        # Vnsk., II asm.
        [^SÐZÞ] T I     >       -TI,SIESI       # imsiesi
        [SÐ] T I        >       -TI,IESI        # vesiesi, neðiesi
        Z T I           >       -ZTI,SIESI      # megsiesi
        Þ T I           >       -ÞTI,ÐIESI      # veðiesi
        # sngr.
        [^SÐZÞ] T I S   >       -TIS,SIESI
        [SÐ] T I S      >       -TIS,IESI
#~N6~   Z T I S         >       -ZTIS,SIESI
#~N7~   Þ T I S         >       -ÞTIS,ÐIESI


        # Vnsk./Dgsk., III asm.
        [^SÐZÞ] T I     >       -TI,SIS         # imsis
        [SÐ] T I        >       -TI,IS          # vesis, neðis
        Z T I           >       -ZTI,SIS        # megsis
        Þ T I           >       -ÞTI,ÐIS        # veðis
        # sngr.
        [^SÐZÞ] T I S   >       -TIS,SIS
        [SÐ] T I S      >       -TIS,IS
#~N6~   Z T I S         >       -ZTIS,SIS
#~N7~   Þ T I S         >       -ÞTIS,ÐIS


        # Dgsk., I asm.
        [^SÐZÞ] T I     >       -TI,SIMËS       # imsimës
        [SÐ] T I        >       -TI,IMËS        # vesimës, neðimës
        Z T I           >       -ZTI,SIMËS      # megsimës
        Þ T I           >       -ÞTI,ÐIMËS      # veðimës
        # sngr.
        [^SÐZÞ] T I S   >       -TIS,SIMËS
        [SÐ] T I S      >       -TIS,IMËS
#~N6~   Z T I S         >       -ZTIS,SIMËS
#~N7~   Þ T I S         >       -ÞTIS,ÐIMËS


        # Dgsk., II asm.
        [^SÐZÞ] T I     >       -TI,SITËS       # imsitës
        [SÐ] T I        >       -TI,ITËS        # vesitës, neðitës
        Z T I           >       -ZTI,SITËS      # megsitës
        Þ T I           >       -ÞTI,ÐITËS      # veðitës
        # sngr.
        [^SÐZÞ] T I S   >       -TIS,SITËS
        [SÐ] T I S      >       -TIS,ITËS
#~N6~   Z T I S         >       -ZTIS,SITËS
#~N7~   Þ T I S         >       -ÞTIS,ÐITËS


        ## Tariamoji nuosaka ##

        # Vnsk., I asm.
        T I             >       -TI,ÈIAUSI      # rinkti > rinkèiausi
        T I S           >       -TIS,ÈIAUSI     # sngr.; ropðèiausi

        # Vnsk., II asm.
        T I             >       -I,UMEISI       # rinktumeisi, rinktumeis
        T I             >       -I,UMEIS
        # sngr.
        T I S           >       -IS,UMEISI
        T I S           >       -IS,UMEIS

        # Vnsk./Dgsk., III asm.
        T I             >       -I,ØSI          # rinktøsi
        T I S           >       -IS,ØSI         # sngr.; ropðtøsi


        # Dgsk., I asm.
        T I             >       -I,UMËMËS       # rinktumëmës, rinktumës
        T I             >       -I,UMËS
        # sngr.
        T I S           >       -IS,UMËMËS
        T I S           >       -IS,UMËS

        # Dgsk., II asm.
        T I             >       -I,UMËTËS       # rinktumëtës, rinktutës
        T I             >       -I,UTËS
        # sngr.
        T I S           >       -IS,UMËTËS
        T I S           >       -IS,UTËS


        ## Liepiamoji nuosaka ##

        # Vnsk., II asm.
        [^KG] T I       >       -TI,KIS         # siøsti > siøskis
        K T I           >       -TI,IS          # traukti > traukis
        G T I           >       -GTI,KIS        # rengti > renkis
        # sngr.
        [^KG] T I S     >       -TIS,KIS
        K T I S         >       -TIS,IS
        G T I S         >       -GTIS,KIS


        # Dgsk., I asm.
        [^KG] T I       >       -TI,KIMËS       # siøskimës
        K T I           >       -TI,IMËS        # traukimës
        G T I           >       -GTI,KIMËS      # renkimës
        # sngr.
        [^KG] T I S     >       -TIS,KIMËS
        K T I S         >       -TIS,IMËS
        G T I S         >       -GTIS,KIMËS

        # Dgsk., II asm.
        [^KG] T I       >       -TI,KITËS       # siøskitës
        K T I           >       -TI,ITËS        # traukitës
        G T I           >       -GTI,KITËS      # renkitës
        # sngr.
        [^KG] T I S     >       -TIS,KITËS
        K T I S         >       -TIS,ITËS
        G T I S         >       -GTIS,KITËS


        ## Pusdalyvis ##

        # Vnsk.
        T I             >       -TI,DAMASIS     # rinkti > rinkdamasis
        T I             >       -TI,DAMASI      # rinkti > rinkdamasi
        # sngr.
        T I S           >       -TIS,DAMASIS
        T I S           >       -TIS,DAMASI

        # Dgsk.
        T I             >       -TI,DAMIESI     # rinkdamiesi
        T I             >       -TI,DAMOSI      # rinkdamosi
        # sngr.
        T I S           >       -TIS,DAMIESI
        T I S           >       -TIS,DAMOSI


        ## Bût. k. laiko neveikiamasis dalyvis ##

        T I             >       -I,ASI          # mylëtasi
        T I S           >       -IS,ASI         # sngr.


        ## Bût. d. laiko padalyvis ##

        T I             >       -TI,DAVUSIS     # rinkdavusis
        T I S           >       -TIS,DAVUSIS    # sngr.


        #####################
        ## Esamasis laikas ##
        #####################


        # Sngr. forma ið ðakninio þodþio (-ë ið bûtojo laiko skilties)
        [AOË]           >       SI              # neðasi, raðosi, neðësi


        # Vnsk./dgsk. III asm.: ðakninis þodis

        # Vnsk., I asm.
        A               >       -A,UOSI         # supa > supuosi
        O               >       -O,AUSI         # bijo > bijausi
        # sngr.
        A S I           >       -ASI,UOSI
        O S I           >       -OSI,AUSI

        # Vnsk., II asm.
        [^I] A          >       -A,IESI         # supa > supiesi
        [^ÈÞ] I A       >       -A,ESI          # traukia > traukiesi
        È I A           >       -ÈIA,TIESI      # puèia > putiesi
        [^D] Þ I A      >       -A,ESI          # grauþiesi, verþiesi
        D Þ I A         >       -ÞIA,IESI       # beldþia > beldiesi
        # sngr.
        [^I] A S I      >       -ASI,IESI
        [^ÈÞ] I A S I   >       -ASI,ESI
        È I A S I       >       -ÈIASI,TIESI
        [^D] Þ I A S I  >       -ASI,ESI
        D Þ I A S I     >       -ÞIASI,IESI

        O               >       -O,AISI         # moko > mokaisi
        O S I           >       -OSI,AISI       # sngr.


        # -ë(si) ið bûtojo laiko skilties
        # Dgsk., I asm.
        [AOË]           >       MËS             # supamës, raðomës, klausëmës
        [AOË] S I       >       -SI,MËS         # sngr.

        # Dgsk., II asm.
        [AOË]           >       TËS             # supatës, raðotës
        [AOË] S I       >       -SI,TËS         # sngr.


        ## Padalyvis ##

        # Sngr. forma sutampa su nesngr. veik.r. neávardþ. dalyviu
        # (nors jei sngr. þyma /R ne papildoma prie /E, tai...)
        A               >       NTIS            # sukantis
        O               >       -O,ANTIS        # matantis
        # sngr.
        A S I           >       -SI,NTIS
        O S I           >       -OSI,ANTIS


        ## Neveik. dalyvis ##

        # Neveik. rûð., bevrd. gim.
        [AO]            >       MASI            # einamasi, raðomasi
        [AO] S I        >       -SI,MASI        # sngr.


        ####################
        ## Bûtasis laikas ##
        ####################


        # Sngr. forma ið ðakninio þodþio (perkelta á esamojo laiko skiltá)
        #Ë               >       SI              # raðë > raðësi, neðë > neðësi

        # Vnsk./dgsk. III asm.: ðakninis þodis

        # Vnsk., I asm.
        [^DT] Ë         >       -Ë,IAUSI        # neðë  > neðiausi
        D Ë             >       -Ë,ÞIAUSI       # beldë > beldþiausi
        T Ë             >       -TË,ÈIAUSI      # keitë > keièiausi
        # sngr.
        [^DT] Ë S I     >       -ËSI,IAUSI
        D Ë S I         >       -ËSI,ÞIAUSI
        T Ë S I         >       -TËSI,ÈIAUSI

        # Vnsk., II asm.
        Ë               >       -Ë,EISI         # keiteisi
        Ë S I           >       -ËSI,EISI       # sngr.


        # Perkelta á esamojo laiko skiltá
        # Dgsk., I asm.
        #Ë               >       MËS             # keitëmës
        #Ë S I           >       -SI,MËS         # sngr.

        # Dgsk., II asm.
        #Ë               >       TËS             # keitëtës
        #Ë S I           >       -SI,TËS         # sngr.


        ## Padalyvis ##

        Ë               >       -Ë,USIS         # vylë > vylusis
        Ë S I           >       -ËSI,USIS       # sngr.


        ## Dalyvis ##

        # (mot. gim. vnsk. sutampa su bût. kart. laiko padalyviu)

        # Vnsk., vyr. gim.
        Ë               >       -Ë,ÆSIS         # tarë > taræsis
        Ë S I           >       -ËSI,ÆSIS       # sngr.

        # Vnsk., mot. gim.
        #Ë              >       -Ë,USIS         # tarusis
        #Ë S I          >       -ËSI,USIS       # sngr.


        # Dgsk., vyr. gim.
        Ë               >       -Ë,ÆSI          # taræsi
        Ë S I           >       -ËSI,ÆSI        # sngr.

        # Dgsk., mot. gim.
        Ë               >       -Ë,USIOSI       # tarusiosi
        Ë S I           >       -ËSI,USIOSI     # sngr.


        ## Daiktavardis ##

        # Vnsk., vyr. gim.
        Ë               >       -Ë,IMASIS       # keitimasis
        Ë               >       -Ë,IMOSI
        Ë               >       -Ë,IMUISI
        Ë               >       -Ë,IMÀSI
        Ë               >       -Ë,IMUSI
        Ë               >       -Ë,IMESI
        # sngr.
        Ë S I           >       -ËSI,IMASIS
        Ë S I           >       -ËSI,IMOSI
        Ë S I           >       -ËSI,IMUISI
        Ë S I           >       -ËSI,IMÀSI
        Ë S I           >       -ËSI,IMUSI
        Ë S I           >       -ËSI,IMESI


        # Dgsk., vyr. gim.
        Ë               >       -Ë,IMAISI       # keitimaisi
        Ë               >       -Ë,IMØSI
        #Ë              >       -Ë,IMAMSIS
        #Ë              >       -Ë,IMUSIS
        #Ë              >       -Ë,IMAISIS
        #Ë              >       -Ë,IMUOSESI
        # sngr.
        Ë S I           >       -ËSI,IMAISI
        Ë S I           >       -ËSI,IMØSI
        #Ë S I          >       -ËSI,IMAMSIS
        #Ë S I          >       -ËSI,IMUSIS
        #Ë S I          >       -ËSI,IMAISIS
        #Ë S I          >       -ËSI,IMUOSESI



                        #######################
                        #######################

                                flag O:

                        #######################
                        #######################

##############################################################################
# L.V.:
# Sangràþiniai veiksmaþodþiai.
#
# Esamojo laiko formos þyma, JEI:
#  - ji baigiasi -i(si) (pvz.: tyl-i, tik-i, myl-i);
#
# Bûtojo laiko formos þyma, JEI:
#  - ji baigiasi -o(si) (pvz.: buv-o, vëlav-o, dirb-o, kivirèij-osi);
# ARBA:
#  - ji baigiasi -ë(si), o bendratyje -yti(s):
#        rað-ë (rað-yti); mat-ë (mat-yti); maiv-ësi (maiv-ytis).
# (automatizmas: jei veiksmaþodis su /Y þyma, tai sangràþai lipdome /O)
#
#         o -> osi :  mylëj-o -> mylëj-osi, aiðkin-o -> aiðkin-osi;
#  ë (-yti) -> ësi :    sak-ë -> sak-ësi,     laik-ë -> laik-ësi;
#
# Nesigauna visos sangràþiniø formø darybos sutraukti po viena afikso þyma,
# nes sutampa galûnës (konkreèiai -o, esamajame ir bûtajame laikuose). Taip
# pat skiriasi veiksmaþodþiø {-yti, -ë} daryba, nuo kitø, pvz:
#    rað-yti; rað-ë    > rað-iusis, rað-ymasis, kt.
#      versus
#    skalb-ti; skalb-ë > skalb-usis, skalb-imasis, kt.
#
# Paþymëtina, kad afikso þyma be þvaigþdutës '*', t.y. generuojant þodþius ðis
# afiksas nejungiamas su kitais (cross-product); tokioms (neprieðdëlinëms)
# sangràþinëms veiksmaþodþiø formoms nelipdomi (nes netinka) prieðdëliai,
# dalelytës.
#


        #####################
        ## Esamasis laikas ##
        #####################

        # Sngr. forma ið esamojo laiko (ðakninis þodis)
        [^S] I          >       SI              # tikisi
        [^ËIO] S I      >       SI              # ilsisi

        # Vnsk./dgsk. III asm.: ðakninis þodis

        # Vnsk., I asm.
        [^DST] I        >       UOSI            # tiki > tikiuosi
        [^ËIO] S I      >       UOSI            # ilsiuosi
        D I             >       -I,ÞIUOSI       # girdi > girdþiuosi
        T I             >       -TI,ÈIUOSI      # ðlykðti > ðlykðèiuosi
        # sngr.
        [^DT] I S I     >       -SI,UOSI
        D I S I         >       -ISI,ÞIUOSI
        T I S I         >       -TISI,ÈIUOSI

        # Vnsk., II asm.
        [^S] I          >       ESI             # tiki > tikiesi
        [^ËIO] S I      >       ESI             # ilsiesi
        I S I           >       -SI,ESI         # sngr.; domiesi


        # Dgsk., I asm.
        [^S] I          >       MËS             # tikimës
        [^ËIO] S I      >       MËS             # ilsimës
        I S I           >       -SI,MËS         # sngr.

        # Dgsk., II asm.
        [^S] I          >       TËS             # tikitës
        [^ËIO] S I      >       TËS             # ilsitës
        I S I           >       -SI,TËS         # sngr.


        ## Padalyvis ##

        [^S] I          >       NTIS            # mylintis
        [^ËIO] S I      >       NTIS            # ilsintis
        I S I           >       -SI,NTIS        # sngr.


        ## Neveik. dalyvis ##

        # Neveik. rûð., bevrd. gim.
        [^S] I          >       MASI            # mylimasi, tikimasi
        [^ËIO] S I      >       MASI            # ilsimasi
        I S I           >       -SI,MASI        # sngr.



        ####################
        ## Bûtasis laikas ##
        ####################

        # Sngr. forma ið bûtojo laiko (ðakninis þodis)
        [ËO]            >       SI              # dirbosi, vijosi, mylëjosi


        # Vnsk./dgsk. III asm.: ðakninis þodis

        # Vnsk., I asm.
        [^DT] Ë         >       -Ë,IAUSI        # neðë  > neðiausi
        D Ë             >       -Ë,ÞIAUSI       # beldë > beldþiausi
        T Ë             >       -TË,ÈIAUSI      # keitë > keièiausi
        # sngr.
        [^DT] Ë S I     >       -ËSI,IAUSI
        D Ë S I         >       -ËSI,ÞIAUSI
        T Ë S I         >       -TËSI,ÈIAUSI

        O               >       -O,AUSI         # dirbausi, vijausi
        O S I           >       -OSI,AUSI       # sngr.

        # Vnsk., II asm.
        Ë               >       -Ë,EISI         # keiteisi
        O               >       -O,AISI         # dirbaisi, vijaisi
        # sngr.
        Ë S I           >       -ËSI,EISI
        O S I           >       -OSI,AISI


        # Dgsk., I asm.
        [ËO]            >       MËS             # dirbomës, vijomës
        [ËO] S I        >       -SI,MËS         # sngr.

        # Dgsk., II asm.
        [ËO]            >       TËS             # dirbotës, vijotës
        [ËO] S I        >       -SI,TËS         # sngr.


        ## Padalyvis ##

        [^DT] Ë         >       -Ë,IUSIS        # laikë  > laikiusis
        D Ë             >       -Ë,ÞIUSIS       # rodë   > rodþiusis
        T Ë             >       -TË,ÈIUSIS      # raitë  > raièiusis
        # sngr.
        [^DT] Ë S I     >       -ËSI,IUSIS
        D Ë S I         >       -ËSI,ÞIUSIS
        T Ë S I         >       -TËSI,ÈIUSIS

        O               >       -O,USIS         # mylëjo > mylëjusis
        O S I           >       -OSI,USIS       # sngr.


        ## Dalyvis ##

        # (mot. gim. vnsk. sutampa su bût. kart. laiko padalyviu)

        # Vnsk., vyr. gim.
        Ë               >       -Ë,ÆSIS         # laikë > laikæsis
        O               >       -O,ÆSIS         # supo  > supæsis
        # sngr.
        Ë S I           >       -ËSI,ÆSIS
        O S I           >       -OSI,ÆSIS

        # Vnsk., mot. gim.
        #Ë              >       -Ë,IUSIS        # taisiusis
        #O              >       -O,USIS         # supusis
        # sngr.
        #Ë S I          >       -ËSI,IUSIS
        #O S I          >       -OSI,USIS


        # Dgsk., vyr. gim.
        Ë               >       -Ë,ÆSI          # laikæsi
        O               >       -O,ÆSI          # supæsi
        # sngr.
        Ë S I           >       -ËSI,ÆSI
        O S I           >       -OSI,ÆSI


        # Dgsk., mot. gim.
        Ë               >       -Ë,IUSIOSI      # taisiusiosi
        O               >       -O,USIOSI       # supusiosi
        # sngr.
        Ë S I           >       -ËSI,IUSIOSI
        O S I           >       -OSI,USIOSI


        ## Daiktavardis ##

        # L.V.: daugiskaita turi tik vardininko ir kilmininko linksnius ir tai
        # retais atvejais, nes abstrakcijos (abstrakèios reikð. daiktavardþiai)
        # daþniausiai neskaièiuojamos.

        # Vnsk., vyr. gim.
        Ë               >       -Ë,YMASIS       # skaitë > skaitymasis
        Ë               >       -Ë,YMOSI
        Ë               >       -Ë,YMUISI
        Ë               >       -Ë,YMÀSI
        Ë               >       -Ë,YMUSI
        Ë               >       -Ë,YMESI

        O               >       -O,IMASIS       # vijimasis
        O               >       -O,IMOSI
        O               >       -O,IMUISI
        O               >       -O,IMÀSI
        O               >       -O,IMUSI
        O               >       -O,IMESI

        # sngr.
        Ë S I           >       -ËSI,YMASIS
        Ë S I           >       -ËSI,YMOSI
        Ë S I           >       -ËSI,YMUISI
        Ë S I           >       -ËSI,YMÀSI
        Ë S I           >       -ËSI,YMUSI
        Ë S I           >       -ËSI,YMESI

        O S I           >       -OSI,IMASIS
        O S I           >       -OSI,IMOSI
        O S I           >       -OSI,IMUISI
        O S I           >       -OSI,IMÀSI
        O S I           >       -OSI,IMUSI
        O S I           >       -OSI,IMESI


        # Dgsk., vyr. gim.
        Ë               >       -Ë,YMAISI       # skaitymaisi
        Ë               >       -Ë,YMØSI
        #Ë              >       -Ë,YMAMSIS
        #Ë              >       -Ë,YMUSIS
        #Ë              >       -Ë,YMAISIS
        #Ë              >       -Ë,YMUOSESI

        O               >       -O,IMAISI       # vijimaisi
        O               >       -O,IMØSI
        #O              >       -O,IMAMSIS
        #O              >       -O,IMUSIS
        #O              >       -O,IMAISIS
        #O              >       -O,IMUOSESI

        # sngr.
        Ë S I           >       -ËSI,YMAISI
        Ë S I           >       -ËSI,YMØSI
        #Ë S I          >       -ËSI,YMAMSIS
        #Ë S I          >       -ËSI,YMUSIS
        #Ë S I          >       -ËSI,YMAISIS
        #Ë S I          >       -ËSI,YMUOSESI

        O S I           >       -OSI,IMAISI
        O S I           >       -OSI,IMØSI
        #O S I          >       -OSI,IMAMSIS
        #O S I          >       -OSI,IMUSIS
        #O S I          >       -OSI,IMAISIS
        #O S I          >       -OSI,IMUOSESI
